【裁判字號】    98,訴,1176
【裁判日期】    980910
【裁判案由】    毒品危害防制條例
【裁判全文】
臺灣臺中地方法院刑事判決              98年度訴字第1176號
公  訴  人  臺灣臺中地方法院檢察署檢察官
被      告  庚○○
指定辯護人  本院公設辯護人  子○○
被      告  辰○○
選任辯護人  吳榮昌律師
被      告  乙○○
選任辯護人  張淑琪律師
被      告  戊○○
選任辯護人  黃仕勳律師
上列被告等因違反毒品危害防制條例案件，經檢察官提起公訴(
98年度偵字第4738、4744、4745、7200號)，本院判決如下：
    主    文
庚○○犯如附表一編號1.至9.、二、三所示之罪，各處如附表一
編號1.至9.、二、三所示之刑(含主刑及從刑)。主刑部分應執行
有期徒刑貳拾年陸月。
辰○○犯如附表一編號4.、6.所示之罪，各處如附表一編號4.、
6.所示之刑(含主刑及從刑)。主刑部分應執行有期徒刑拾陸年。
乙○○犯如附表一編號5.、6.所示之罪，各處如附表一編號5.、
6.所示之刑(含主刑及從刑)。主刑部分應執行有期徒刑拾貳年。
戊○○犯如附表一編號1.、10.至13.所示之罪，各處如附表一編
號1.、10.至13.所示之刑(含主刑及從刑)。主刑部分應執行有期
徒刑拾伍年陸月。
庚○○、辰○○、乙○○、戊○○其餘被訴如附表四所示部分均
無罪。
    事    實
一、庚○○(綽號阿聰、禿頭)前於民國90年間因搶奪、竊盜案件
    ，分別經本院以91年度訴緝字第386號判處有期徒刑1年、臺
    灣高等法院臺中分院以91年度上易字第1965號判處有期徒刑
    8月，合併定應執行有期徒刑1年6月確定，嗣經減刑並定應
    執行有期徒刑8月確定，於97年3月21日執行完畢；辰○○ (
    綽號螞蟻、嫂子)前於93年間因施用毒品案件，經本院以94
    年度簡字第40號判處有期徒刑6月確定，於94年6月6日易科
    罰金執行完畢；乙○○(綽號阿儒、阿育)前於95年間因違反
    臺灣地區與大陸地區人民關係條例案件，經臺灣高等法院臺
    中分院以95年度上訴字第2194號判處有期徒刑9月確定，嗣
    經減刑為有期徒刑4月又15日，於96年7月16日執行完畢；戊○○(綽號大頭、阿成)前於95年間因竊盜、施用毒品案件，
    分別經本院以95年度易字第3639號判處有期徒刑8月、96年
    度易字第344號判處有期徒刑1年，合併定應執行有期徒刑1
    年6月確定，又於96年間因竊盜案件，經本院以96年度易字
    第2833號判處有期徒刑9月確定，上開3罪經減刑並合併定應
    執行有期徒刑1年1月確定，於96年12月23日執行完畢。
二、庚○○明知海洛因係屬毒品危害防制條例第2條第2項第1款
    公告列管之第一級毒品，不得非法持有、販賣、轉讓。為獲
    取利益，竟由其獨自或分別與亦明知海洛因係屬公告列管之
    第一級毒品，不得非法持有、販賣之辰○○、乙○○、戊○○共同基於販賣第一級毒品海洛因牟利之犯意聯絡，先由庚○○於不詳時、地，向姓名年籍均不詳之人，購入不詳數量
    、價格之海洛因後，將海洛因以夾鏈袋分裝，並以乙○○所
    承租位於臺中縣潭子鄉○○路○段84巷9之5號6樓房屋作為
    販賣毒品之據點，以門號0000000000號行動電話作為對外聯
    繫毒品交易時間、地點、金額等事宜之聯絡工具，由庚○○
    供應海洛因及提供販賣對象，辰○○、乙○○、戊○○則依
    庚○○指示接聽上開電話、替到達上址之購毒者開門並帶購
    毒者上樓、交付海洛因、收取價款，並將價款繳回庚○○之
    方式，於97年10月間至97年11月18日止，先後於如附表一編
    號1.至.9 所示之時間及地點，販賣海洛因予附表一編號1.
    至9.所示之壬○○、丑○○ (各次販賣之時間、地點、聯絡
    交易方式及每次販賣所得均詳如附表一編號1.至9.所載)，
    而獲取價差為利潤。庚○○另基於轉讓第一級毒品海洛因之
    犯意，於附表二所示之時間、地點，無償轉讓海洛因予己○○施用 (無證據證明轉讓之第一級毒品海洛因數量，超過行
    政院依毒品危害防制條例第8條第6項頒訂之「轉讓持有毒品
    加重其刑之數量標準」第2條第2項規定之淨重5公克之數量)
    。
三、戊○○明知甲基安非他命係屬毒品危害防制條例第2條第2項
    第2款公告列管之第二級毒品，不得非法持有、販賣，為獲
    取利益，竟基於販賣第二級毒品甲基安非他命牟利之犯意，
    於不詳時、地，向姓名年籍均不詳之人，購入不詳數量、價
    格之甲基安非他命後，將甲基安非他命以夾鏈袋分裝，並以
    其所使用門號0000000000號行動電話作為對外聯繫毒品交易
    時間、地點、金額等事宜之聯絡工具，先後於如附表一編號
    10.至13.所示之時間及地點，販賣甲基安非他命予附表一編
    號10.至13.所示之丁○○等人 (其販賣之對象、時間、地點
    、聯絡交易方式及每次販賣所得均詳如附表一編號10.至13.
    所載)，而獲取價差為利潤。
四、庚○○前於89年間因施用毒品案件，經本院以89年度毒聲字
    第6602號裁定送觀察、勒戒後，因認無繼續施用毒品之傾向
    ，於89年11月29日釋放，並由臺灣臺中地方法院檢察署檢察
    官以89年度毒偵字第7131號為不起訴處分確定；又於90年間
    因施用毒品案件，經本院以90年度毒聲字第2954號裁定送觀
    察、勒戒後，因認無繼續施用毒品之傾向，於91年8月28 日
    釋放，並由同署檢察官以91年度毒偵字第2093號為不起訴處
    分確定。猶未能戒除毒癮，復分別基於施用第一級毒品海洛
    因及第二級毒品甲基安非他命之犯意，於附表三所示時間、
    地點，以附表三所載之方式，分別施用第一級毒品海洛因、
    第二級毒品甲基安非他命各1次。
五、嗣因臺中縣警察局刑警大隊查得庚○○涉犯販賣毒品情節，
    自97年10月20日起至97年12月3日止，分別對庚○○、辰○○、乙○○、戊○○共同使用之門號000000000號行動電話
    、戊○○所使用門號0000000000號行動電話門號進行通訊監
    察，並因乙○○之供述，循線得知庚○○、辰○○藏身在臺
    北縣土城市○○街25號2樓，乃於98年2月5日晚間9時45分許
    ，持臺灣板橋地方法院核發之搜索票前往該址搜索，當場自
    庚○○身上扣得如附表五編號1.所示為其所有供己施用之第
    一級毒品海洛因4包、附表五編號2.所示為其所有供給施用
    之第二級毒品甲基安非他命1包。翌日(98年2月6日)凌晨1時
    10分許，經徵得庚○○同意採集其尿液送驗，檢驗結果呈現
    嗎啡 (海洛因進入人體水解後之反應)及甲基安非他命陽性
    反應，而查悉上情。
六、案經臺灣臺中地方法院檢察署檢察官指揮臺中縣警察局偵查
    後起訴。
    理    由
壹、有罪部分：
一、有關證據能力方面：
(一)有關供述證據部分：
    1.被告庚○○及其指定辯護人、被告辰○○及其選任辯護人
      、被告乙○○及其選任辯護人、被告戊○○及其選任辯護
      人，以下列證據均屬傳聞證據，而爭執該等證據之證據能
      力：
      (1)被告庚○○部分：被告辰○○、乙○○、戊○○於警詢
        、偵訊時之供述，證人壬○○、丑○○、己○○於警詢
        及偵查時之陳述。
      (2)被告辰○○部分：證人壬○○於警詢、偵訊時之陳述。
      (3)被告乙○○部分：被告庚○○、辰○○、戊○○於警詢
        時之供述，證人壬○○、丑○○於警詢之陳述。
      (4)被告戊○○部分：證人丁○○、丙○○、癸○○、壬○○、丑○○於警詢時之陳述。
    2.查證人癸○○於警詢中所為之陳述，為被告以外之人於審
      判外之言詞陳述，為傳聞證據，被告戊○○及其辯護人就
      該證據之證據能力提出爭執，復查無得例外取得證據能力
      之法律依據，應認無證據能力，不得採為認定被告有罪之
      證據資料。
    3.證人丁○○、丙○○於警詢之陳述，雖屬被告以外之人於
      審判外之陳述，但證人丁○○、丙○○業經本院傳喚到庭
      具結作證，且經給予被告戊○○對渠其等詰問之機會，其
      等於警詢之陳述，與本院審理時證述內容經核大致相符，
      已具備可信之特別情狀，自有證據能力。
    4.按被告以外之人於檢察事務官、司法警察官或司法警察調
      查中所為之陳述，與審判中不符時，其先前之陳述具有較
      可信之特別情況，且為證明犯罪事實存否所必要者，得為
      證據，刑事訴訟法第159條之2定有明文。而此所謂「與審
      判中不符」，係指該陳述之主要待證事實部分，自身前後
      之供述有所不符，導致應為相異之認定，此並包括先前之
      陳述詳盡，於後簡略，甚至改稱忘記、不知道或有正當理
      由而拒絕陳述 (如經許可之拒絕證言)等實質內容已有不
      符者在內。而所謂「有較可信之特別情況」，應就前後陳
      述時之各種外部情況進行比較，以資決定何者外部情況具
      有可信性，所稱之「外部情況」，一般應考量：(1)證人作
      證時間之間隔：即證人之陳述是否係在記憶猶新之情況直
      接作成；(2)有意識的迴避：即證人先前陳述時若被告未在
      場，證人直接面對詢問警員所為陳述應較為坦然；(3)受外
      力干擾：即證人單獨面對司法警察(官)所為之陳述，程度
      上較少會受到強暴、脅迫、詐欺、利誘或收買等外力之影
      響，其陳述應較趨於真實；(4)事後串謀：即證人對警察描
      述其所目睹情形，因較無時間或動機去編造事實，客觀上
      亦較難認與被告間有勾串情事，其陳述具有較可信性；(5)
      警詢時有無辯護人、代理人或親友在場：如有上開親誼之
      人在場，自可期待證人為自由從容之陳述，其證言之可信
      度自較高；(6)警詢所製作之筆錄記載是否完整：如上開筆
      錄對於犯罪之構成要件、犯罪態樣、加重減輕事由或起訴
      合法要件等事實或情況，均詳實記載完整，自可推定證人
      之陳述，與事實較為相近，而可信為真實。法院應斟酌上
      列因素綜合判斷，亦應細究陳述人之問答態度、表情與舉
      動之變化，此一要件係屬訴訟法事實之證明，以自由證明
      為已足，且應由主張此項證據之人證明。惟此僅係確定上
      開陳述有無證據能力而已，至該證據具有證據能力後，其
      證據力之強弱問題，仍待法院綜合全辯論意旨及調查證據
      所得，依法認定之。證人壬○○、丑○○、己○○於警詢
      時分別證述被告庚○○、辰○○、乙○○、戊○○4人販
      賣海洛因予其等之情事，於本院審理時則翻異前詞否認上
      情，是其等於上開警詢中之證述與本審之證述，已有前後
      陳述不一致之情形存在，基此標準，上揭證人等於警詢中
      之陳述較其於本院審理時所為證述，是否具有可信之特別
      情況，而得採為證據，均詳見後述。
    5.次按刑事被告之詰問權，係指訴訟上被告有在審判庭盤詰
      證人之權利；偵查中檢察官訊問證人，旨在蒐集被告犯罪
      證據，以確認被告嫌疑之有無及內容，與審判中透過當事
      人之攻防，經由詰問程序調查證人以認定事實之性質及目
      的有別。偵查中辯護人僅有在場權及陳述意見權，此觀刑
      事訴訟法第245條第2項前段之規定甚明，檢察官訊問證人
      並無必須傳喚被告使其得以在場之規定，同法第248條第1
      項前段雖規定「如被告在場者，被告得親自詰問」，亦僅
      賦予該在場被告於檢察官訊問證人時得親自詰問證人之機
      會而已，被告如不在場，殊難期有親自詰問之可能。此項
      未經被告詰問之被告以外之人於偵查中向檢察官所為之陳
      述，依刑事訴訟法第159條第1項、第159條之1第2項之規
      定，除顯有不可信之例外情況外，原則上為「法律規定得
      為證據」之傳聞例外，依其文義解釋及立法理由之說明，
      並無限縮於檢察官在偵查中訊問證人之程序，應已給予被
      告或其辯護人對該證人行使反對詰問權者，始有證據能力
      之可言。為保障被告之反對詰問權，並與現行法對傳聞例
      外所建構之證據容許範圍求其平衡，證人在偵查中雖未經
      被告之詰問，倘被告於審判中已經對該證人當庭及先前之
      陳述進行詰問，即已賦予被告對該證人詰問之機會，則該
      證人於偵查中之陳述即屬完足調查之證據，而得作為判斷
      之依據 (最高法院97年度臺上字第405號判決要旨參照)。
      證人壬○○、丑○○、丁○○、丙○○、癸○○、己○○
      均已於本院審理時，基於證人地位，經合法具結，並在賦
      予被告對質詰問機會之情形下為證述，則上揭證人等於偵
      查中之陳述均已屬完足調查之證據，自得作為本案法院憑
      斷之論據。
    6.又按共犯，為被告以外之人。共犯不論在同一訴訟程序而
      為共同被告，或在不同之訴訟程序而非共同被告，其各別
      犯罪事實仍獨立存在；就被告本人之案件而言，其本質上
      屬於證人。再刑事訴訟法第159條第1項及第159條之1至5
      所稱「被告以外之人」，依立法理由所載，包括共同被告
      、共犯、證人、鑑定人、被害人等，並不限於證人，惟同
      法第166條及第158條之3復規定證人應命具結，依法應具
      結而未具結者，其證言不得作為證據，則前揭所稱「被告
      以外之人」，自應區分證人、鑑定人及共同被告、共犯、
      被害人等2種態樣分別情況以觀。從而，證人、鑑定人之
      陳述，如其於證述之時係依法應具結者，即應具結，否則
      應依刑事訴訟法第158條之3之規定，認不具證據能力，而
      不得作為證據，而證人、鑑定人以外之其餘共同被告、共
      犯、被害人，於其陳述之時，若無應命具結之規定，依文
      義解釋，共同被告、共犯及被害人，於合於刑事訴訟法第
      159條之1至5之規定者，即應有證據能力。查被告庚○○
      、辰○○、乙○○、戊○○於警詢、偵訊時之不利於己之
      陳述，並無證據顯示係遭受強暴、脅迫、詐欺、利誘等外
      力干擾情形，或在影響其心理狀況致妨礙其自由陳述等顯
      不可信之情況，依上開說明，自有證據能力，僅係該自白
      應有補強證據足以證明該自白之犯罪事實具有相當程度真
      實性，始得作為本案有罪判決之依據。另證人即共同被告
      辰○○、乙○○於本案偵查中所為關於被告庚○○犯行之
      陳述，業經檢察官命其以證人身分具結擔保證詞之可憑性
      ，並經本院於審判期日予被告庚○○行使反對詰問權，且
      證人辰○○、乙○○未曾提及檢察官在偵查時有不法取供
      之情形，被告庚○○雖反對該項證述具有證據能力，惟未
      釋明上開證述有顯不可信之情況，依上揭說明，證人即共
      同被告辰○○、乙○○於本案偵查中，關於被告庚○○犯
      行之證言自均具有證據能力。
(二)有關非供述證據部分：
    1.按通訊監察錄音之譯文，僅屬依據監聽錄音結果予以翻譯
      之文字，固具文書證據之外觀，但實際上仍應認監聽所得
      之錄音帶或光碟，始屬調查犯罪所得之證物；刑事訴訟法
      第165條之1第2項所稱之證物，如其蒐證程序合法，並經
      合法調查，自具證據能力。因此檢察官如提出通訊監察錄
      音之譯文為其證據方法，實乃以其監聽所得之錄音帶或光
      碟，為調查犯罪所得之證物，法院本應依刑事訴訟法第16
      5條之1所列之方法調查，以判斷該錄音帶或光碟是否與通
      訊監察錄音之譯文相符。而監聽錄音製作之譯文，雖通常
      為偵查犯罪機關單方面製作，然若被告或訴訟關係人對其
      真實性並無爭執，經法院於審判期日提示譯文供當事人辨
      認、表示意見並為辯論者，程序自屬適法 (最高法院95年
      度臺上字第295號、94年度臺上字第4665號判決意旨參照)
      。被告庚○○等4人涉犯毒品危害防制條例第4條第1項、
      第2項之販賣第一級、第二級毒品罪，均係屬最輕本刑為3
      年以上有期徒刑之罪，屬得核發通訊監察書之範圍，且警
      察機關執行本案之通訊監察，係依據本院所核發之通訊監
      察書，此有本院97年度聲監字第000981號通訊監察書及附
      表【監聽電話門號0000000000、0000000000號，監察期間
      97年10月20日至97年11月18日，見臺中縣警察局中縣警刑
      大偵四字第098000395號卷 (下稱警卷)第307至310頁】、
      本院97年度聲監字第001043號通訊監察書及附表 (監聽電
      話門號0000000000號，監察期間97年11月5日至97年12月3
      日，見警卷第311至313頁)在卷可憑，本案對於被告庚○○等4人或其他相關人等所使用之電話實施通訊監察，自
      屬合法。是執行監聽機關對被告使用之電話實施通訊監察
      之結果，就上開電話中之通話內容，轉譯為卷附通訊監察
      譯文表，被告庚○○等4人及其等之辯護人於本院準備程
      序及審理中均不爭執上開譯文內容之真實性，且經本院於
      審判期日依法踐行提示上開監聽譯文之調查證據程序，本
      案卷附上開通訊監察譯文表及通訊監察錄音光碟片、錄音
      帶，自均有證據能力。
    2.次按法院或檢察官依刑事訴訟法第208條規定囑託醫院、
      學校或其他相當之機關、團體為鑑定時，祇須其以言詞或
      書面提出之鑑定報告，符合刑事訴訟法第206條第1項、第
      208條所規定之形式要件，即具有證據能力，此即屬於刑
      事訴訟法第159條第1項所稱「法律有規定」之特別情形 (
      最高法院96年度臺上字第6842號判決意旨參照)。本案卷
      附之法務部調查局鑑定書、行政院衛生署草屯療養院鑑定
      書【見臺灣臺中地方法院檢察署98年度偵字第4738號卷 (
      下稱偵字第4738號卷)第95頁、第108頁】，合於刑事訴訟
      法第206條第1項、第208條所規定之形式要件，況公訴人
      、被告庚○○等4人及其等之辯護人於本院行準備程序及
      審判期日對於上開鑑定書，均未表示爭執，本院復審酌毒
      品鑑定報告均係由專業機關人員本於其專業知識及儀器所
      作成，又上開鑑定書與本案之事實均具有關聯性，是可認
      上開鑑定書均具有證據能力。
    3.再按傳聞法則乃對於被告以外之人於審判外之言詞或書面
      陳述而為之規範。扣案如附表五編號1.、2.、3.所示之物
      ，係屬物證，性質上並非供述證據，無刑事訴訟法第159
      條第1項規定傳聞法則之適用，上開扣案物係由員警於執
      行拘提時依法搜索而扣得，以上證物與本案具有關聯性，
      與本案待證事實具有自然之關聯性，且無證據證明係公務
      員違法取得之物，依法自得作為證據。
(三)末按被告以外之人 (包括證人、鑑定人、告訴人、被害人及
    共同被告等)於審判外之陳述雖不符刑事訴訟法第159條之1
    至之4等4條之規定，而經當事人於審判程序同意作為證據，
    法院審酌該言詞陳述或書面陳述作成時之情況，認為適當者
    ，亦得為證據；當事人、代理人或辯護人於法院調查證據時
    ，知有刑事訴訟法第159條第1項不得為證據之情形，而未於
    言詞辯論終結前聲明異議者，視為有前項之同意，同法第15
    9條之5定有明文。本案除上開證據外，本判決下列所引用之
    各該證據，公訴人、被告庚○○等4人及其等之辯護人於本
    院準備程序及審判期日中均未對此部分之證據表示意見，且
    經本院審理時予以提示並告以要旨，均未於言詞辯論終結前
    聲明異議，本院審認上開證據作成時之情況，應無違法取證
    或不當情事，與本案待證事實間復具有相當之關聯性，以之
    作為證據應屬適當，依刑事訴訟法第159條之5規定，自有證
    據能力。
貳、有罪部分：
一、被告之辯解：
  (一)訊之被告庚○○坦認於97年10月間至11月中旬居住在乙○○
    所承租之臺中縣潭子鄉○○路○段84巷9之5號6樓，又警方於
    98年2月5日在臺北縣土城市○○街25號2樓搜索時，自其身
    上所查扣如附表五編號1.所示之海洛因4小包、附表五編號2
    . 所示之甲基安非他命1小包、附表五編號3.所示之糖粉1包
    均為其所有，及其有於附表三所示時間、地點施用第一級毒
    品海洛因及第二級毒品甲基安非他命之犯行，惟矢口否認有
    何販賣、轉讓第一、二級毒品之犯行，辯稱：伊雖認識壬○○、丑○○，沒有販賣毒品給他們。伊也沒有轉讓毒品給己○○，伊於97年8月間和己○○在臺中縣潭子鄉○○路見過
    一次面，己○○向伊借錢，伊沒有借他云云。指定辯護人則
    為被告庚○○辯護稱：證人壬○○、丑○○於警詢、偵訊時
    雖均指認被告庚○○有販賣海洛因，惟渠等於本院審理時均
    翻異前詞，證稱未向被告庚○○購買毒品，上揭證人證詞前
    後不一，自難以此瑕疵指述，作為認定被告庚○○有罪之依
    據。且有關起訴販賣予壬○○部分，卷內有關疑似交易毒品
    之通訊監察譯文，均非被告與證人壬○○之通話，而是與被
    告乙○○、戊○○有關。又被告辰○○、乙○○、戊○○於
    警詢、偵訊時指認被告庚○○有販賣海洛因之行為，並參與
    接電話、收錢、送貨等行為，惟於本院審理時翻異前詞，辰
    ○○供稱偵訊時所述是迫於獲得交保，為圖個人人身自由所
    為不實指述；乙○○供稱是警察出示壬○○等人筆錄，要伊
    全力配合，說這樣可以轉為污點證人緩起訴；戊○○供稱是
    警察要伊配合指認庚○○販賣海洛因，會叫檢察官讓伊限制
    住居，放伊回去，其3人所述前後不一，非無疑義，被告庚○○又堅決否認犯罪，應為有利於被告之認定。前揭證人壬○○等於審理時雖翻異前詞，已詳述翻異之原因，且渠等與
    被告庚○○無親屬關係，亦非故友，豈可能面臨偽證、誣告
    等刑事責任，仍執意為虛偽有利於被告庚○○之陳述，且並
    無證人有勾串偽證之證據證明渠等是因某特殊原因而翻異前
    詞，難僅憑渠等之證詞有利於被告庚○○，即率爾推論被告
    庚○○有與上揭證人勾串偽證之情而不足採信。綜此，本案
    除證人有瑕疵之指述外，查無其他積極證據可資證明被告庚○○涉有販賣毒品罪嫌，應為庚○○無罪之判決云云。
  (二)被告辰○○雖不否認曾居住在乙○○所承租之臺中縣潭子鄉
    ○○路○段84巷9之5號6樓，及乙○○、戊○○均稱呼伊「嫂
    子」之情，惟矢口否認有何參與被告庚○○販賣第一級毒品
    之犯行，辯稱：伊於97年8月至12月間與庚○○很少往來，
    是因為小孩的關係，才有互動，因為伊房租繳不出來，問庚○○有無地方借住，才會去借住乙○○承租的房子，但住不
    久，且平常上下班與乙○○、戊○○沒有什麼往來。伊不認
    識壬○○，沒有與庚○○、乙○○販賣海洛因給壬○○云云
    。選任辯護人則為被告辰○○辯護稱：被告庚○○、乙○○
    否認有販賣海洛因之犯行，且無其他證人指稱被告辰○○有
    販賣毒品，雖證人壬○○警詢、偵訊時證稱有交錢給庚○○
    女友即辰○○，然證人壬○○所述有瑕疵，且於本院作證時
    亦稱其警詢、偵訊所言不實，無積極證據可資證明被告辰○○涉有販賣毒品罪嫌云云。
  (三)被告乙○○雖不否認其有承租臺中縣潭子鄉○○路○段84巷9
    之5號6樓房屋，承租後由被告庚○○、辰○○居住，及其有
    在該處出入，並接聽壬○○、丑○○撥打之電話，幫壬○○
    、丑○○開門，讓其2人進入之事實，惟矢口否認有何參與
    庚○○販賣第一級毒品之犯行，辯稱：伊沒有幫庚○○、辰
    ○○販賣毒品，伊本身開計程車，庚○○會幫忙介紹客人，
    所以伊常去庚○○那裡，97年11月18日伊有在上址開門帶壬○○上來，但壬○○也有欠庚○○賭債，伊不清楚壬○○是
    否是要去買毒品，97年11月某日中午伊有幫丑○○開過一次
    門，丑○○到該處做什麼伊不清楚，伊沒有交付毒品給丑○○、壬○○，也沒有向他們收過錢云云；選任辯護人則為被
    告乙○○辯護稱：有關附表一編號5.部分，依該日壬○○與
    被告乙○○之電話通聯譯文，並無隻字片語談及毒品交易，
    難認被告乙○○於接聽電話時，知悉與買賣毒品有關，且證
    人壬○○於警詢、偵訊時均稱係向庚○○購買海洛因，並由
    庚○○親自交付毒品及收取價金，並未供述被告乙○○有參
    與交易過程，難認被告乙○○有何共同參與之情。有關附表
    一編號6.部分，依該日壬○○與被告乙○○之電話通聯譯文
    ，並無隻字片語談及毒品交易，難認被告乙○○於接聽電話
    時，知悉與買賣毒品有關，且證人壬○○於查獲當日之警詢
    、偵訊時供稱當日係向庚○○購買毒品，由綽號喬智之丑○○交付，嗣改稱由被告乙○○交付云云，前後供述不一，有
    重大瑕疵可指，不能遽信云云。
  (四)被告戊○○坦認販賣第二級毒品甲基安非他命予丁○○、丙○○之事實，惟矢口否認有何參與被告庚○○販賣第一毒品
    予壬○○、及獨自販賣第二級毒品予癸○○之犯行，辯稱：
    癸○○是伊很要好的朋友，我們是互相請吃甲基安非他命。
    伊沒有與庚○○一起販賣毒品給壬○○云云；選任辯護人則
    為被告戊○○辯護稱：有關附表一編號1.部分，該日通訊監
    察譯文並未提及毒品交易，且依證人壬○○於警詢時所述，
    其並未親眼看到被告戊○○將海洛因放在機車置物籃內及將
    香菸盒內之3千元取走，復與偵訊時就該通訊監察譯文內容
    所述意思，前後供述不同；有關附表一編號13.部分，癸○○與被告戊○○在電話中有談到交易，但證人癸○○於本院
    審理時已證稱當日因其沒有帶錢，並無交易成功，無證據證
    明被告戊○○與癸○○有交易甲基安非他命云云。
二、認定犯罪事實所憑之證據及理由：
(一)按違反毒品危害防制條例案件毒品交易之買賣雙方乃具有對
    向性之關係，為避免犯販賣、轉讓、施用、持有毒品等罪者
    嫁禍他人而虛偽陳述其毒品來源，俾圖藉毒品危害防制條例
    第17條規定減輕其刑，其自白之憑信性即比一般無利害關係
    之證人所為證述較為薄弱，為擔保其陳述是否與事實相符，
    仍應調查其他證據以資審認，必達於一般之人均不致有所懷
    疑，而得確信其為真實之程度者，始得採為被告有罪之認定
    (最高法院97年度臺上字第3281號判決參照)。
(二)有關販賣第一、二級毒品部分：
    1.關於附表一編號1.至6.販賣海洛因予證人壬○○部分：
      (1)有關證人壬○○警詢筆錄之證據能力：
        證人壬○○於警詢時已明確證述有於附表一編號1.至6.
        所示之時間向被告庚○○購買海洛因，而分別由被告庚○○或辰○○、乙○○、戊○○等人交付或收取貨款等
        語，惟於本院審理則翻異前詞否認上情，證稱並未向被
        告庚○○等人購買海洛因等語，是其於警詢中之證述與
        本院之證述，已有前後陳述不一致之情形存在。本院審
        酌證人壬○○並未陳稱其於警詢中受有強暴、脅迫之情
        形，因此其於警詢中所為之陳述具有任意性，應無疑義
        。復參酌：警方係因監聽被告戊○○所使用門號0000
        000000號行動電話、被告庚○○等4人共同使用門號000
        0000000號行動電話，查悉壬○○與被告庚○○等4人間
        之通話內容，且於97年11月18日上午11時20分許持本院
        核發之搜索票在臺中縣潭子鄉○○路○段84巷口查獲壬○○、乙○○，因懷疑被告庚○○等4人與壬○○間有
        交易海洛因之嫌疑，故詢問壬○○，壬○○因而坦承確
        有向被告庚○○購買海洛因，有時由辰○○或乙○○、
        戊○○交付海洛因或收取貨款之情事。證人壬○○於
        警詢時證稱：伊與被告庚○○、辰○○、乙○○、戊○○沒有金錢糾紛及仇恨等語 (見警卷第140頁、第153頁
        )，於本院審理時證稱：庚○○的毒品品質比較好，伊
        請庚○○幫伊問毒品，庚○○都沒給結果，伊會氣他，
        但不會害他等語 (見本院卷(一)第243頁)，衡諸常情，壬○○若非真有向被告庚○○等4人購買海洛因之情事，
        當無可能在警方已告知監聽被告庚○○等4人使用之行
        動電話，認被告庚○○等4人涉犯法定本刑為無期徒刑
        或死刑之販賣第一級毒品海洛因之重罪嫌疑，請證人壬○○配合偵辦指證時，故意虛捏被告庚○○等4人有販
        賣第一級毒品海洛因之不實情節，而故入被告庚○○等
        4人於罪。證人壬○○於97年11月18日警詢時，經警
        員提示有關於97年10月27日上午4時33分38秒其與被告
        戊○○聯絡之通訊監察譯文時，證稱：該次電話是朋友
        要買安非他命，伊問「大頭」是否願意賺取差價，該次
        毒品交易沒有完成等語 (見警卷第142頁)，足認證人壬○○並非由警方提示通訊監察譯文時即一概承認均是向
        被告庚○○等4人購買毒品之電話通聯。證人壬○○
        於本院審理時雖陳稱其於警詢時因毒癮發作，想說警察
        說什麼就什麼，偵訊時因為想交保，所以亂說云云 (見
        本院卷(一)第237頁、第240頁)。惟證人壬○○亦坦承警
        詢、偵訊時伊所述內容均係伊自己之陳述，警察、檢察
        官並未教導如何陳述 (見本院卷(一)第242頁)，且證人壬○○於97年11月18日為警查獲，同日經檢察官訊問後，
        即送臺灣臺中看守所附設勒戒處所觀察勒戒，於98年2
        月24日送強制戒治，有壬○○之臺灣高等法院在監在押
        全國紀錄表1份附卷可佐(見本院卷(一)第202頁)，而其於
        97年11月18日、97年11月25日、97年12月16日警詢時就
        被告庚○○等4人確有販賣海洛因一節，均為一致之陳
        述，並均供稱：伊以上所說是在自由意志下所作陳述等
        語 (見警卷第143頁、第154頁、第163頁)，足見壬○○
        上開警詢筆錄之陳述，應係出於其自由意思所為之陳述
        。販毒案件之證人，因其案件之特性，每常見於審理
        中接受交互詰問之時，未敢坦言曾向被告購買毒品之情
        形。而其所顯示者，並非證人於審判中之陳述恆較於審
        判外之陳述具有更高之可信性，毋寧於未直接面對被告
        、當庭對質或接受交互詰問之情況下，證人因心理之壓
        力程度較低，亦可能處於較易為合於真實之陳述之狀態
        。證人壬○○於警詢時就向被告庚○○等4人購買海洛
        因之時間、地點、價格，均為具體之陳述，參諸證人壬○○於警詢中之證述距案發日較近，當時記憶自較深刻
        ，可立即反應所知，不致因時隔日久而遺忘案情；且證
        人壬○○當時未直接面對被告，較無來自被告同庭在場
        之壓力而出於虛偽不實之指證，或事後串謀而故為迴護
        被告之機會，又證人壬○○與被告庚○○等4人並無仇
        恨怨隙之關係，應無憑空虛構以誣陷被告之可能，是以
        ，依證人壬○○為警查獲之緣由、製作警詢筆錄之過程
        、內容，故本院認證人壬○○警詢中陳述向被告庚○○
        等4人購買海洛因及價格之情節，客觀上應具有較可信
        之特別情況，且基於發現真實之需求，亦為證明犯罪事
        實之存否所必要，本院斟酌上開供述證據之取得過程並
        無瑕疵，且與本案待證事實間具有相當之關聯性，以之
        為本案證據尚無不當，揆諸前揭說明，證人壬○○於97
        年11月18日、97年11月25日、97年12月16日警詢中陳述
        購買海洛因及價格之情節，本院認符合刑事訴訟法第15
        9條之2之情形而具有證據能力。
      (2)查證人壬○○確有使用門號0000000000號、0000000000
        號、0000000000號行動電話一節，業經證人壬○○於本
        院審理時證述明確 (見警卷第149頁、本院卷(一)第241頁
        )；另門號0000000000號行動電話原由被告庚○○使用
        ，其後由庚○○放在其所居住由乙○○承租之臺中縣潭
        子鄉○○路○段84巷9之5號6樓租屋處，而於被告庚○○使用期間，庚○○未親自接聽電話時，係由被告辰○○、乙○○、戊○○接聽電話後，轉告庚○○係何人來
        電，再由庚○○決定是否接聽等情，亦據被告庚○○於
        本院審理時結證在卷 (見本院卷(二)第107頁)，並為被告
        辰○○、乙○○、戊○○所不否認【見臺灣臺中地方法
        院檢察署97年度他字第2870號卷 (下稱他字第2870號卷
        )(一)第272至274頁、本院卷(二)第116頁】，先予敘明。
      (3)關於附表一編號1.所示，被告庚○○、戊○○販賣海洛
        因予證人壬○○部分：
        證人壬○○有於附表一編號1.所示時間、地點向被告
          庚○○、戊○○購買海洛因等情，業經證人壬○○於
          警詢、偵訊時證述明確。其於97年11月18日警詢時陳
          稱：97年10月21日晚間10時34分21秒戊○○以門號00
          00000000號行動電話撥打伊0000000000號行動電話，
          內容是伊向向綽號「阿聰」之庚○○購買海洛因毒品
          4,000元，「大頭」即戊○○將海洛因放置在臺中縣
          潭子鄉○○路○段全家便利商店的機車置物籃內，伊
          將3,000元放入香煙盒內放在機車置物籃內，再將海
          洛因毒品拿走，戊○○打電話給伊要1,000元的意思
          ，這次毒品交易有完成等語，並於警詢時指認併同在
          場接受偵辦之男子戊○○即綽號「大頭」之男子等語
          (見警卷第141至142頁、他字第2870號卷(一)第185頁)
          ；於同日偵訊時證稱：97年10月21日晚間10時30分許
          ，伊拿3,000元向阿聰買毒品，地點約在阿聰家外面
          便利商店旁所停放的機車內，和伊通話的人是阿聰手
          下的小弟，伊拿3,000元給他，請他幫伊代墊1,000元
          交給阿聰等語(見警卷第167頁、他字第2870號卷(一)第
          211至212頁)。
        參諸被告戊○○所使用0000000000號行動電話與壬○○所使用0000000000號行動電話於97年10月21日晚間
          10時34分21秒之通話內容：「A(即戊○○)：我有問
          題，你先拿1千。B(即壬○○)：你不是拿3千。A：你
          先給我交代一下。B：你先擋一下。」等語(通訊監察
          譯文見警卷第101頁)。上開監聽之通訊監察譯文，被
          告戊○○與證人壬○○雙方雖未明示購買毒品海洛因
          ，無法直接證明於附表一編號1.所示之時間，被告戊○○與壬○○是否有確實完成毒品海洛因之交易，惟
          證人壬○○於97年11月18日警詢時業已供稱該次通訊
          內容是指毒品交易的意思等語，被告戊○○於97年11
          月18日警詢時亦坦認確有接到該通電話，內容為毒品
          交易的意思等語 (見警卷第87至88頁、他字第2870號
          卷(一)第237頁)。且衡之海洛因係第一級毒品，無論持
          有、施用、販賣，均屬違法行為，為治安機關所嚴查
          ，此為眾所週知，毒品交易均於隱密下進行，其以通
          信聯絡亦鮮有明白直接以「毒品」、「海洛因」等名
          稱或相近之用語稱之，都以暗語或彼此已有默契之含
          混語意而為溝通，因此，依上開通訊監察譯文，雖未
          見雙方明言購買毒品之說詞，惟依證人壬○○證述有
          向被告庚○○、戊○○購買毒品海洛因之證詞及其通
          訊內容，復參以被告戊○○於警詢、偵訊時供稱：壬○○講伊有販賣毒品，實際上是庚○○在販賣，因為
          伊在庚○○那邊打掃房子所以知道。庚○○曾把已秤
          好的毒品拿給「小隻」壬○○，壬○○再把錢拿給伊
          ，伊再拿給庚○○等語(見警卷第91頁、第113頁、他
          字第2870號卷(一)第272頁、偵字第4738號卷第35頁)。
          足徵證人壬○○證述於上開時、地與被告庚○○、戊○○有交易毒品海洛因之情節尚非憑空虛捏，應堪採
          信。又前揭行動電話通訊監察譯文，與證人壬○○之
          證述有相當之關聯性，足以補強證人壬○○之證詞，
          而擔保其前開所稱向被告庚○○、戊○○購買毒品海
          洛因之真實性，是據上事證，足見證人壬○○確有於
          附表一編號1.所示之時間向被告庚○○、戊○○購買
          海洛因，否則為何有此對話？被告庚○○、戊○○辯
          稱未販賣海洛因予壬○○云云，應係事後卸責之詞，
          不足採信。
        被告戊○○雖於本院審理時辯稱97年11月18日被查獲
          時伊跟警察談條件達成協議，伊當時有被監聽，警察
          說要移送伊施用和販賣甲基安非他命，後來警察叫伊
          指認庚○○有販賣海洛因，就只辦伊施用甲基安非他
          命的部分，且會叫檢察官讓伊回去。98年2月26日警
          察又製作販賣伊甲基安非他命筆錄，伊覺得被騙，且
          當天伊毒癮發作，庚○○的部分，伊想說既然咬死了
          ，就隨便講云云(見本院卷(二)第171至172頁)。惟其所
          述係與警方協議後誣指庚○○販賣毒品之情倘若屬實
          ，警方於98年2月26日再次拘提其到案說明有關販賣
          甲基安非他命犯行，已違反97年11月18日與其之協議
          ，然其於98年2月26日偵訊時非僅未向檢察官陳明上
          情，仍供稱：上次檢察官訊問時伊所述是實話。並坦
          認伊曾與乙○○曾做過類似的事情，即庚○○曾把已
          秤好的毒品拿給「小隻」壬○○，壬○○再把錢拿給
          伊，伊再拿給庚○○。伊願意當面指證庚○○等語 (
          見偵字第4738號卷第第34至35頁、第37頁)。此足徵
          被告戊○○上開辯解並不實在，而被告戊○○於警詢
          、偵訊時供述被告庚○○有販賣海洛因毒品予壬○○
          ，且其亦有參與交付、收取貨款行為，應係本於其自
          由意志而為，且與實情相符。
        按共同實施犯罪行為之人，在合同意思範圍以內，各
          自分擔犯罪行為之一部，相互利用他人之行為，以達
          其犯罪之目的者，即應對於全部所發生之結果負責，
          且共同正犯之意思聯絡，不限於事前謀議，其於行為
          當時有共同犯意之聯絡，亦屬之，合先敘明 (最高法
          院77年臺上字第2135號、28年上字第3110號判例意旨
          參照)。被告庚○○與戊○○於附表一編號1.所示之
          時間，由被告庚○○提供毒品，被告戊○○受庚○○
          指示接聽電話、送交海洛因予壬○○以完成交付並收
          取價金，被告庚○○、戊○○所為提供、交付毒品、
          收取貨款之行為，自屬已參與犯罪事實一部之實行，
          被告庚○○、戊○○有販賣毒品海洛因之犯意聯絡及
          行為分擔甚明，屬共同正犯，依前揭說明，被告庚○○、戊○○就此部分販賣毒品海洛因予壬○○，自應
          負共同正犯之刑責。
        至於起訴書犯罪事實欄一第2頁倒數第5行雖記載有關
          附表一編號1.所示97年10月21日販賣海洛因予壬○○
          犯行，被告乙○○與被告庚○○間有犯意聯絡云云，
          惟證人壬○○於警詢、偵訊及本院審理時均未提及該
          日與乙○○有任何聯絡，且起訴書犯罪事實欄第2頁
          倒數第3行已記載上述犯行於被告庚○○、戊○○間
          有共同販賣第一級海洛因之犯意聯絡，起訴書附表編
          號10有關販毒者欄內亦記載販毒者為庚○○、戊○○
          ，是起訴書此部分記載被告乙○○與被告庚○○間有
          共同販賣第一級毒品海洛因之犯意聯絡云云，應屬誤
          載，併此敘明。
      (4)關於附表一編號2.所示，被告庚○○販賣海洛因予證人
        壬○○未遂部分：
        證人壬○○有於附表一編號2.所示時間前往臺中縣潭
          子鄉○○路○段84巷9之5號6樓向被告庚○○購買海
          洛因等情，業經證人壬○○於警詢、偵訊時證述明確
          。惟就該次毒品交易是否完成一節，其於97年11月25
          日警詢時證稱：97年11月8日上午10時3分13秒伊有以
          門號0000000000號行動電話撥打0000000000號行動電
          話，對方是綽號「阿聰」接聽的。該電話是伊要以3,
          000元向「阿聰」購買海洛因毒品1包，重量伊不知道
          ，該次毒品交易有完成交易等語 (見警卷第151頁)；
          於97年12月2日偵訊時則證稱：97年11月8日上午10點
          那次，因為錢不夠，所以那次交易沒有成功等語 (見
          他字第2870號卷(二)第66頁)。
        按證據之取捨，法院原有自由判斷之權，證人之陳述
          有部分前後不符，或相互間有所岐異時，究竟何者為
          可採，法院應依職權衡酌情理予以審定，非謂一有矛
          盾，即應認其所述全部均為不可採信；若其對於基本
          事實之陳述，果與真實性無礙時，仍非不得採信 (最
          高法院74年臺上字第1599號判例、90年度臺上字第60
          78號判決意旨參照)。而按人之記憶本屬有限，對之
          前發生的細節無法全數記憶，尤以施用毒品者之記憶
          又較常人為差，因而對於取得毒品之來源即向誰購買
          固尚可記憶，然對於購買毒品之詳細交易過程無法肯
          定，此乃可理解的事。證人壬○○於警詢時陳稱97年
          11月8日於與被告庚○○電話聯絡後有完成海洛因交
          易等語，惟於偵訊時證稱該次因為錢不夠，交易沒有
          成功等語。證人壬○○於警詢、偵訊時所述固有些許
          差異，而未能全部一致，惟證人壬○○對於證述於上
          揭時間向被告庚○○購買毒品海洛因之基本事實，則
          自始並無更異，足認證人壬○○證述上開購買海洛因
          之主要事實之證詞，應可採信。被告庚○○辯稱未販
          賣海洛因予壬○○云云，自不足採。
        又參諸證人壬○○所使用門號0000000000號行動電話
          與門號0000000000號行動電話於97年11月8日上午10
          時3分13秒以之通話內容：「B(即壬○○)：兄仔，我
          小隻。A(即庚○○)：怎樣。B：去找你。A：怎樣。B
          ：那天去找你的那個。」等語、於97年11月8日上午1
          0時15分19秒之通話內容：「B(即壬○○)：到了。A(
          即庚○○)：好」等語(通訊監察譯文見警卷第155頁
          )。上開監聽之通訊監察譯文內容，被告庚○○與證
          人壬○○雖未明示購買毒品海洛因，而無法直接證明
          於附表一編號2.所示之時間，被告庚○○與證人壬○○是否有確實完成毒品海洛因之交易，惟衡之海洛因
          係第一級毒品，無論持有、施用、販賣，均屬違法行
          為，為治安機關所嚴查，此為眾所週知，毒品交易均
          於隱密下進行，其以通信聯絡亦鮮有明白直接以「毒
          品」、「海洛因」等名稱或相近之用語稱之，都以暗
          語或彼此已有默契之含混語意而為溝通，因此，依上
          開通訊監察譯文，雖未見雙方明言購買毒品之說詞，
          惟依證人壬○○證述該通聯係向被告庚○○購買毒品
          海洛因之證詞，並參酌其通訊之內容，足徵證人壬○○證述該日係前往被告庚○○住處交易毒品海洛因之
          情節尚非憑空虛捏，應堪採信。又前揭行動電話通訊
          監察譯文，與證人壬○○之證述有相當之關聯性，足
          以補強證人壬○○之證詞，而擔保其前開所稱向被告
          庚○○購買毒品海洛因之真實性，是據上事證，益徵
          證人壬○○證述曾於附表一編號2.所示之時間，與前
          揭行動電話與被告庚○○聯絡，相約交易毒品海洛因
          之證述應屬真實可信。惟依證人壬○○上揭證詞及通
          訊之內容，既不能證明被告庚○○與壬○○該次交易
          確有完成，依罪疑有利於被告之原則，本院認為被告
          庚○○於附表一編號2.所示之時間，販賣海洛因3,00
          0元與壬○○之行為，應屬未遂。
      (5)關於附表一編號3.所示，被告庚○○販賣海洛因予證人
        壬○○部分：
        證人壬○○有於附表一編號3.所示時間、地點向被告
          庚○○購買海洛因之情，業經證人壬○○於警詢時證
          述明確。其於97年11月25日警詢時證稱：97年11月12
          日凌晨1時30分11秒、97年11月12日凌晨1時58分32秒
          ，伊分別有以0000000000號行動電話撥打0000000000
          號行動電話，內容是伊要去向綽號「阿聰」的男子購
          買海洛因毒品，叫他開門的意思。伊是以3,000元向
          綽號「阿聰」購買海洛因毒品1包，重量伊不知道，
          該次毒品交易有完成交易等語 (見警卷第149至150頁
          )。
        參以證人壬○○所使用門號0000000000號行動電話00
          00000000號行動電話與0000000000號行動電話於97年
          11月12日凌晨1時30分11秒、97年11月12日凌晨1時58
          分32秒許之通話內容：「B(即壬○○)：過去找你。A
          (即庚○○)：你是誰。B：小的。」、「B(即壬○○)
          ：到了。A(即庚○○)：好。」等語(通訊監察譯文見
          警卷第155頁)。上開監聽之通訊監察譯文內容，被告
          庚○○與證人壬○○雖未明示購買毒品海洛因，而無
          法直接證明於附表一編號3.所示之時間，被告庚○○
          與證人壬○○是否有確實完成毒品海洛因之交易，惟
          衡之海洛因係第一級毒品，無論持有、施用、販賣，
          均屬違法行為，為治安機關所嚴查，此為眾所週知，
          毒品交易均於隱密下進行，其以通信聯絡亦鮮有明白
          直接以「毒品」、「海洛因」等名稱或相近之用語稱
          之，都以暗語或彼此已有默契之含混語意而為溝通，
          因此，依上開通訊監察譯文，雖未見雙方明言購買毒
          品之說詞，惟依證人壬○○證述該通聯係向被告庚○○購買毒品海洛因之證詞，並參酌其通訊之內容，足
          徵證人壬○○證述該日係至被告庚○○住處交易毒品
          海洛因之情節尚非憑空虛捏，應堪採信。又前揭行動
          電話通訊監察譯文，與證人壬○○之證述有相當之關
          聯性，足以補強證人壬○○之證詞，而擔保其前開所
          稱向被告庚○○購買毒品海洛因之真實性，是據上事
          證，足見證人壬○○證述曾於附表一編號3.所示之時
          間，以前揭行動電話與被告庚○○聯絡後，至被告庚○○位於臺中縣潭子鄉○○路○段84巷9之5號6樓住
          處交易毒品海洛因之證述應屬真實可信。被告庚○○
          確有於附表一編號3.所示時間、地點販賣第一級毒品
          海洛因予壬○○無訛。
      (6)關於附表一編號4.所示，被告庚○○、辰○○販賣海洛
        因予證人壬○○部分：
        證人壬○○有於附表一編號4.所示時間、地點向被告
          庚○○、辰○○購買海洛因等情，業經證人壬○○於
          警詢、偵訊時證述明確。其於97年11月25日警詢時證
          稱：97年11月12日晚間10時36分33秒伊有以門號0000
          000000號行動電話撥打0000000000號行動電話，對方
          是綽號「阿聰」之女友叫「螞蟻」接聽的。該電話是
          伊要向「阿聰」購買海洛因毒品。伊以2,000元代價
          ，向綽號「阿聰」購買海洛因毒品1小包，重量伊不
          知道，該次毒品交易有完成交易等語(見警卷第151至
          152頁)；於同日偵訊時證稱：97年11月12日晚間某時
          ，伊到阿聰家中，阿聰的女朋友將海洛因交給阿聰的
          小弟，阿聰的小弟再將海洛因交給伊等語 (見警卷第
          168頁、他字第2870號卷(一)第212頁)；並於6張照片中
          指認交付海洛因之阿聰女友即被告辰○○，有指證犯
          罪嫌疑人紀錄表在卷可參(見警卷第168頁、他字第28
          70號卷(一)第190頁、第212頁)；復於97年12月2日偵訊
          時證稱：97年11月12日晚間10時30分，伊也是要向庚○○購買海洛因，結果是辰○○接的電話，那次有交
          易成功，約購買了2、3千元海洛因，是庚○○在他家
          交給伊的等語(見他字第2870號卷(二)第66頁)。
        按證據之取捨，法院原有自由判斷之權，證人之陳述
          有部分前後不符，或相互間有所岐異時，究竟何者為
          可採，法院應依職權衡酌情理予以審定，非謂一有矛
          盾，即應認其所述全部均為不可採信；若其對於基本
          事實之陳述，果與真實性無礙時，仍非不得採信 (最
          高法院74年臺上字第1599號判例、90年度臺上字第60
          78號判決意旨參照)。而人之記憶本屬有限，對之前
          發生的細節無法全數記憶，尤以施用毒品者之記憶又
          較常人為差，因而對於取得毒品之來源即向誰購買固
          尚可記憶，然於販毒者為集團式分工，且購買次數頻
          繁時，無法肯定何次購買係由該集團中何人交付，此
          乃可理解的事，加以訊問者、記錄者均非同一人，因
          而施用者往往因時不同，對歷次購買情節之陳述有些
          許差異，而也因些許差異，更可見其證述未經修飾，
          依己意陳述，而非誣陷。證人壬○○於97年11月18日
          偵訊時證稱是在庚○○住處，由被告辰○○將海洛因
          交由庚○○之小弟交給伊等語，於97年12月2日偵訊
          時則改稱是庚○○交給伊等語，所述固有些許差異，
          而未能全部一致，惟證人壬○○對於證述於上揭時間
          以電話聯絡後，前往被告庚○○住處向被告庚○○購
          買毒品海洛因之基本事實，則自始並無更異，足認證
          人壬○○證述上開購買海洛因之主要事實之證詞，應
          可採信。本院審酌就檢察官起訴證人壬○○向被告庚○○購買海洛因之次數，於97年11月6日至97年11月1
          8日期間，不到半個月時間已有5次之多，顯見證人壬○○向被告庚○○購買海洛因之次數頻繁，則其於97
          年11月18日偵訊時所為之上開證述距離97年11月12日
          購買海洛因之時間不到一星期，時間較為接近，證人
          壬○○當時記憶自較清晰、深刻，不致因時隔日久而
          遺忘案情，且若無其事，證人壬○○何可恣意編纂虛
          造，堪認其於97年11月18日偵訊時該次係由被告辰○○在被告庚○○上開住處，將海洛因交予庚○○小弟
          轉交證人壬○○之證詞應較97年12月2日偵訊時所述
          較為可信。
        復參之證人壬○○所使用門號0000000000號行動電話
          與門號0000000000號行動電話於97年11月12日晚間10
          時36分33秒之通話內容：「A(即辰○○)：喂。B(即
          壬○○)：兄呢。A：喔，他在睡覺。B：那怎麼辦。A
          ：什麼事。B：我有跟他講了。A：你是誰。B：小隻
          。A：喔。B：我過去。A：你有什麼事嗎。B：要拿阿
          。A：要拿很多塊順便聊天嗎。B：對。A：好啦。B：
          我到了。」等語、於97年11月12日晚間10時54分1秒
          之通話內容：「B(即壬○○)：我現在在樓下。A(即
          辰○○)：你到了喔。」等語(通訊監察譯文見警卷第
          155頁)。上開監聽之通訊監察譯文內容，被告辰○○
          與證人壬○○雖未明示購買毒品海洛因，而無法直接
          證明於附表一編號4.所示之時間，被告庚○○、辰○○與證人壬○○是否有確實完成毒品海洛因之交易，
          惟衡之海洛因係第一級毒品，無論持有、施用、販賣
          ，均屬違法行為，為治安機關所嚴查，此為眾所週知
          ，毒品交易均於隱密下進行，其以通信聯絡亦鮮有明
          白直接以「毒品」、「海洛因」等名稱或相近之用語
          稱之，都以暗語或彼此已有默契之含混語意而為溝通
          ，因此，依上開通訊監察譯文，雖未見雙方明言購買
          毒品之說詞，惟依證人壬○○於97年11月18日偵訊時
          證述該通聯係伊至被告庚○○住處購買毒品海洛因，
          由被告辰○○將海洛因交給阿聰的小弟，阿聰的小弟
          再將海洛因交給伊之證詞，並參酌其通訊之內容，益
          徵證人壬○○證述該日至被告庚○○住處交易毒品海
          洛因之情節尚非憑空虛捏，應堪採信。又前揭行動電
          話通訊監察譯文，與證人壬○○之證述有相當之關聯
          性，足以補強證人壬○○之證詞，而擔保其前開所稱
          向被告庚○○購買毒品海洛因之真實性，是據上事證
          ，足見證人壬○○證述曾於附表一編號4.所示之時間
          ，與被告辰○○以前揭行動電話聯絡後，至被告庚○○上址住處交易毒品海洛因之證述應屬真實可信。被
          告庚○○、辰○○辯稱未販賣海洛因與壬○○，顯係
          事後卸責之詞，核無足採。
        被告辰○○於本院審理時坦認上開監聽譯文內容是伊
          與壬○○的對話，惟辯稱伊不知道庚○○販賣毒品，
          上開通話內容是壬○○打來說要找庚○○，伊說庚○○在睡覺，伊問壬○○有什麼事情，那時伊有拜託壬○○幫伊找手機。壬○○提到「要拿」，伊說要拿「
          很多塊，順便聊天」，是壬○○要拿手機給伊看，順
          便過來。那天壬○○有過來，有拿手機給伊看，伊買
          兩支手機云云 (見本院卷(二)第110頁)。然綜觀該通訊
          監察譯文前後內容，壬○○表示「我有跟他講了」、
          「要拿」等語，顯係壬○○前已向庚○○提及要至其
          住處拿取某物品，而辰○○於壬○○為上述表示後，
          即答以「很多塊」等語，顯然已知悉壬○○所欲拿取
          之物品為何物，是被告辰○○上揭辯解，顯屬無稽。
          被告庚○○、辰○○確有於附表一編號4.所示時間、
          地點販賣第一級毒品海洛因予壬○○，要無疑義。
        按共同實施犯罪行為之人，在合同意思範圍以內，各
          自分擔犯罪行為之一部，相互利用他人之行為，以達
          其犯罪之目的者，即應對於全部所發生之結果負責，
          且共同正犯之意思聯絡，不限於事前謀議，其於行為
          當時有共同犯意之聯絡，亦屬之，合先敘明 (最高法
          院77年臺上字第2135號、28年上字第3110號判例意旨
          參照)。被告庚○○與辰○○於附表一編號4. 所示之
          時間，在庚○○住處，由庚○○提供毒品海洛因，再
          由被告辰○○交予庚○○小弟再轉交予壬○○以完成
          交付，壬○○並有支付貨款，被告庚○○、辰○○所
          為提供、交付毒品、收取貨款之行為，其等顯係基於
          共同犯罪之意思，又已參與犯罪事實一部之實行，被
          告庚○○、辰○○有販毒之犯意聯絡及行為分擔甚明
          ，亦屬共同正犯，是依前揭說明，被告庚○○、辰○○自應負共同正犯之刑責。
      (7)關於附表一編號5.所示，被告庚○○、乙○○販賣海洛
        因予證人壬○○部分：
        證人壬○○有於附表一編號5.所示時間、地點向被告
          庚○○、乙○○購買海洛因等情，業經證人壬○○於
          警詢、偵訊時證述明確。其於97年11月25日警詢時證
          稱：伊於97年11月16日晚間6時55分4秒、同日晚間7
          時31分5秒以門號0000000000號行動電話撥打0000000
          000號行動電話，對方是綽號「阿聰」及「阿儒」接
          聽的。該電話是伊要向「阿聰」購買海洛因毒品。伊
          是以大約2,000元代價，向「阿聰」購買海洛因，「
          阿聰」叫「阿儒」在他的住處拿海洛因毒品1小包給
          伊，重量伊不知道。該次毒品交易有完成交易等語 (
          見警卷第152頁)；於97年12月2日偵訊時則證稱：97
          年11月16日下午，伊是向庚○○購買海洛因，那次有
          交易成功，地點在庚○○位於頭張路的住處，那次是
          庚○○拿給伊的，約l,000、2,000元的海洛因等語 (
          見他字第2870號卷(二)第66頁)。
        證人壬○○就本次交易時，海洛因係由何人交付一節
          ，所述固有些許差異，而未能全部一致，惟證人壬○○對於證述於於上揭時間以電話聯絡後，前往被告庚○○住處向被告庚○○購買毒品海洛因之基本事實，
          則自始並無更異，足認證人壬○○證述上開購買海洛
          因之主要事實之證詞，應可採信。本院審酌就檢察官
          起訴證人壬○○向被告庚○○購買海洛因之次數，於
          97年11月6日至97年11月18日期間，不到半個月時間
          已有5次之多，顯見證人壬○○向被告庚○○購買海
          洛因之次數頻繁，則其於97年11月25日警詢時所為之
          上開證述本次購買海洛因之時間較為接近，證人當時
          記憶自較清晰、深刻，不致因時隔日久而遺忘案情，
          且若無其事，證人壬○○何可恣意編纂虛造，顯見其
          於97年11月25日警詢時證稱本次交易係由被告乙○○
          將海洛因交給伊之證詞應較97年12月2日偵訊時所述
          較為可信。
        復參之證人壬○○所使用門號0000000000號行動電話
          與0000000000號行動電話於97年11月16日晚間6時55
          分4秒、同日晚間7時31分5秒許之通話內容：「B(即
          壬○○)：兄，我是可愛的小弟，過去找你一下。A(
          即庚○○)：好。」等語、於同日晚間7時31分5秒許
          之通話內容：「B(即壬○○)：我到了。A(即乙○○)
          你誰。B：叫他聽。」等語 (通訊監察譯文見警卷第1
          55頁)。上開監聽之通訊監察譯文內容，被告庚○○
          、乙○○與證人壬○○雖未明示購買毒品海洛因，而
          無法直接證明於附表一編號5.所示之時間，被告庚○○、乙○○與證人壬○○是否有確實完成毒品海洛因
          之交易，惟衡之海洛因係第一級毒品，無論持有、施
          用、販賣，均屬違法行為，為治安機關所嚴查，此為
          眾所週知，毒品交易均於隱密下進行，其以通信聯絡
          亦鮮有明白直接以「毒品」、「海洛因」等名稱或相
          近之用語稱之，都以暗語或彼此已有默契之含混語意
          而為溝通，因此，依上開通訊監察譯文，雖未見雙方
          明言購買毒品之說詞，惟依證人壬○○於警詢時證述
          該通聯係至被告庚○○住處購買毒品海洛因，由被告
          乙○○將海洛因交給伊之證詞，並參酌其通訊之內容
          ，足徵證人壬○○證述該日係至被告庚○○住處交易
          毒品海洛因之情節尚非憑空虛捏，應堪採信。又前揭
          行動電話通訊監察譯文，與證人壬○○之證述有相當
          之關聯性，足以補強證人壬○○之證詞，而擔保其前
          開所稱向被告庚○○購買毒品海洛因之真實性，是據
          上事證，足見證人壬○○證述曾於附表一編號5.所示
          之時間，與被告庚○○以前揭行動電話聯絡，與被告
          庚○○以前揭行動電話聯絡後，至被告庚○○上址住
          處交易毒品海洛因之證述應屬真實可信。
        按共同實施犯罪行為之人，在合同意思範圍以內，各
          自分擔犯罪行為之一部，相互利用他人之行為，以達
          其犯罪之目的者，即應對於全部所發生之結果負責，
          且共同正犯之意思聯絡，不限於事前謀議，其於行為
          當時有共同犯意之聯絡，亦屬之，合先敘明 (最高法
          院77年臺上字第2135號、28年上字第3110號判例意旨
          參照)。被告庚○○與乙○○於附表一編號5.所示之
          時間，由庚○○提供海洛因毒品，被告乙○○交予壬○○以完成交付，壬○○並有支付貨款，被告庚○○
          、乙○○所為提供、交付毒品、收取貨款之行為，其
          等顯係基於共同犯罪之意思，又已參與犯罪事實一部
          之實行，被告庚○○、乙○○有販毒之犯意聯絡及行
          為分擔甚明，核屬共同正犯，是依前揭說明，被告庚○○、乙○○自應負共同正犯之刑責。
      (8)關於附表一編號6.所示，被告庚○○、辰○○、乙○○
        販賣海洛因予證人壬○○部分：
        查警方於97年11月18日上午11時20分持本院核發之搜
          索票，在臺中縣潭子鄉○○路○段84巷口查獲壬○○
          ，在壬○○所攜帶皮包內查扣其所有白色粉末1包、
          注射針筒1支、安非他命吸食器1個；又該扣案白色粉
          末經送鑑定結果，確檢出含有海洛因成分 (粉塊狀，
          毛重1.96公克，淨重1.75公克，空包裝重0.24公克，
          純度60.74％，純質淨重1.06公克)等情，有臺中縣警
          察局扣押筆錄、扣押物品目錄表、法務部調查局濫用
          藥物實驗室97年12月11日調科壹字第09723044970號
          鑑定書各1紙附卷可參 (見警卷第173頁、他字第2870
          號卷(一)第178至180頁)。
        證人壬○○於97年11月18日警詢、偵訊時證稱：97年
          11月18日，伊原先要買10,000元的海洛因，地點也在
          阿聰家中，伊要將10,000元交給阿聰的女朋友，阿聰
          的女朋友叫1位綽號「喬治」的小弟將海洛因拿給伊
          等語 (見警卷第139頁、第168頁、他字第2870號卷(一)
          第184頁、第212頁)。其後，就其於97年11月18日前
          往被告庚○○住處購買海洛因之詳細經過情節，於97
          年11月25日、97年12月16日警詢時、97年12月2日、9
          7年12月29日偵訊時則證稱：97年11月18日上午7、8
          時左右伊和女朋友陳柏君在臺中市○○路的汽車旅館
          ，伊以0000000000號行動電話撥打0000000000號行動
          電話，是庚○○的女友辰○○接聽的，伊說要過去，
          意思是伊要過去買海洛因，對方知道伊要去買海洛因
          的，他說好，伊沒有馬上過去，當日上午9時41分許
          伊到庚○○位於臺中縣潭子鄉○○路○段84巷9之5號
          住處樓下，伊再以0000000000號行動電話撥打000000
          0000號行動電話，是乙○○接聽的，伊說現在在樓下
          ，他說好。上去後庚○○在睡覺，現場有乙○○、戊○○、綽號「喬智」之男子在場，後來綽號「喬智」
          之男子接獲電話說有人跟他購買毒品，「喬智」就找
          戊○○一起出去交易毒品，庚○○才由房間出來，伊
          就丟7,000元在桌上向庚○○表明購買半錢海洛因毒
          品，並告訴庚○○說少3,000元，等一下會下樓再領
          3,000元給他，庚○○叫乙○○去房間內拿毒品，可
          是乙○○在房間內找不到海洛因毒品，辰○○大約10
          分鐘後買早餐回來，庚○○再叫辰○○進去房間內拿
          海洛因毒品，辰○○馬上拿出來，庚○○叫乙○○以
          電子磅秤秤了半錢重的海洛因毒品，以夾鏈袋包裝後
          交給伊，伊要走時，因尚欠毒品的尾款3,000元，庚○○叫乙○○陪伊去全家便利商店的自動提款機領錢
          拿尾款3,000元給他，乙○○再以磁扣帶伊搭乘電梯
          下樓，伊與乙○○、陳柏君下樓後走到巷口時，警方
          出示搜索攔查，當場在伊的包包內查扣海洛因等語 (
          見警卷第147至148頁、第159至160頁、他字第2870號
          卷(二)第65至66頁、第120至121頁)，所述前後大致相
          符。
        證人壬○○就其於97年11月18日至庚○○住處購買海
          洛因時，究係何人交付海洛因給伊一情，前後所述固
          有些許差異，而未能全部一致，惟證人壬○○對於上
          揭時間以電話聯絡後，前往被告庚○○住處向被告庚○○購買毒品海洛因之基本事實，則自始並無更異，
          足認證人壬○○證述上開購買海洛因之主要事實之證
          詞，應可採信。本院審酌被告辰○○於98年2月6日警
          詢時供稱：97年11月18日當天伊有買早餐回來，看到
          乙○○、壬○○他們在客廳講話，伊就叫他們吃早餐
          ，伊看到庚○○在房間睡覺，伊就進入房間等語 (見
          警卷第43頁、他字第2870號卷(二)第204頁)；於98年2
          月6日偵訊時供稱：97年11月18日那天伊先去買早餐
          ，回家時看到有5至6人在庚○○潭子鄉住處的客廳，
          伊把早餐放在客廳，跟乙○○說早餐在這裡，伊就去
          庚○○的房間，因庚○○在睡覺，那5至6人在做什麼
          伊不知道。97年11月18日早上，警方持搜索票去搜索
          庚○○潭子鄉的住處，因庚○○忽然沒有穿衣服就衝
          出去，伊走該公寓正門的大門離開，沒有跟庚○○一
          起離開。伊下到該公寓1樓的時候，遇到綽號大頭、
          喬志的成年男子要來找庚○○，伊就對他們說庚○○
          突然跑掉，我們3人就分別騎機車離開。大頭就是戊○○、喬志就丑○○等語 (見他字第2870號卷(二)第20
          9頁)；被告戊○○於97年12月11日警詢時供稱：97年
          11月18日伊本來在家，上午9點多辰○○來伊家叫伊
          起床，伊騎機車過去臺中縣潭子鄉○○路○段84巷9
          之5庚○○的住處，現場有庚○○在房間睡覺(伊是聽
          乙○○說的)，另有綽號「喬智」之男子、乙○○在
          監視器的房間看監視器螢幕，辰○○人去買早餐還沒
          有回來，綽號「小隻」之男子有無在現場伊忘了，綽
          號「喬治」之男子叫伊以機車載他去松竹路與不知名
          之男子碰面，大約經40多分鐘後伊與「喬治」回到臺
          中縣潭子鄉○○路○段84巷9之5號樓下遇到辰○○坐
          電梯下來，辰○○由監視器看見有警察，伊就與辰○○、「喬治」先閃人，伊再騎機車至巷口查看時，即
          遭警察出示搜索票將伊攔查等語 (見警卷第121頁)；
          被告乙○○於97年12月17日警詢時供稱：伊開門帶壬○○及他的女朋友陳柏君上樓，壬○○問「阿聰」呢
          ，伊說在睡覺，後來綽號「喬智」之男子接獲電話說
          有人跟他購買毒品，「喬智」就找戊○○一起出去交
          易毒品，伊當時也叫庚○○起床，壬○○他說拿半錢
          ，丟了7千元在桌上，庚○○叫伊去房間內的書桌拿
          海洛因毒品，伊找不到，後來辰○○買早餐回來，庚○○叫辰○○去房間內拿海洛因毒品出來等語 (見警
          卷第63頁)，經綜合被告辰○○、乙○○、戊○○上
          開供述內容，堪認被告辰○○取出海洛因毒品時，綽
          號「喬智」之男子已與戊○○離開而不在場，是證人
          壬○○於於97年11月25日、97年12月16日警詢時、97
          年12月2日、97年12月29日偵訊證稱該日係由被告乙○○將海洛因秤重後交給伊之證詞，經核應較可採。
          是本院認附表一編號6.所示時間，應係由被告乙○○
          將海洛因交予證人壬○○無疑。
        再參以證人壬○○於97年11月18日上午7時59分4秒以
          其所使用0000000000號行動電話與0000000000號行動
          電話之通話內容：「A(辰○○)：喂。B(壬○○)：嫂
          子，你先生呢。A：在睡覺。B：我過去了。」；於同
          日上午9時41分33秒以其所使用0000000000號行動電
          話撥打門號0000000000號行動電話之通話內容：「A(
          即乙○○)：喂。B(即壬○○)：我小隻，我現在在樓
          下。A：好，開了。」 (通訊監察譯文見警卷第155頁
          )。上開監聽之通訊監察譯文內容，被告辰○○、乙○○與證人壬○○雙方雖未明示購買毒品海洛因，而
          無法直接證明於附表一編號6.所示之時間，被告庚○○、辰○○、乙○○與證人壬○○是否有確實完成毒
          品海洛因之交易，惟衡之海洛因係第一級毒品，無論
          持有、施用、販賣，均屬違法行為，為治安機關所嚴
          查，此為眾所週知，毒品交易均於隱密下進行，其以
          通信聯絡亦鮮有明白直接以「毒品」、「海洛因」等
          名稱或相近之用語稱之，都以暗語或彼此已有默契之
          含混語意而為溝通，因此，依上開通訊監察譯文，雖
          未見雙方明言購買毒品之說詞，惟依證人壬○○於警
          詢、偵訊時證述上開通聯係指伊至被告庚○○住處購
          買毒品海洛因之證詞及其通訊之內容，復參以被告乙○○與壬○○於該日上午11時20分在臺中縣潭子鄉○○路○段84巷口為警一同查獲，查獲之海洛因數量毛
          重1.96公克(淨重1.75公克，空包裝重0.24公克)，與
          壬○○證述購買半錢 (換算約1.875公克)之數量相當
          等客觀情狀，足徵證人壬○○上開證述該日係至被告
          庚○○住處交易毒品海洛因之情節尚非憑空虛捏，應
          堪採信。又前揭行動電話通訊監察譯文，與證人壬○○之證述有相當之關聯性，足以補強證人壬○○之證
          詞，而擔保其前開所稱向被告庚○○購買毒品海洛因
          之真實性，是據上事證，足見證人壬○○證述曾於附
          表一編號6.所示之時間，至被告庚○○住處交易毒品
          海洛因之證述應屬真實可信。
        按共同實施犯罪行為之人，在合同意思範圍以內，各
          自分擔犯罪行為之一部，相互利用他人之行為，以達
          其犯罪之目的者，即應對於全部所發生之結果負責，
          且共同正犯之意思聯絡，不限於事前謀議，其於行為
          當時有共同犯意之聯絡，亦屬之，合先敘明 (最高法
          院77年臺上字第2135號、28年上字第3110號判例意旨
          參照)。被告庚○○、辰○○與乙○○於附表一編號
          6.所示之時間，由庚○○提供海洛因，被告辰○○自
          上址房間內取出海洛因，由乙○○以電子磅秤秤重後
          交予壬○○以完成交付，壬○○並支付7,000元價款
          ，其後並由庚○○指示乙○○陪同壬○○下樓至自動
          櫃員機提領不足之尾款，被告庚○○、辰○○、乙○○所為提供、交付毒品、收取貨款之行為，其等顯係
          基於共同犯罪之意思，又已參與犯罪事實一部之實行
          ，被告庚○○、辰○○、乙○○有販毒之犯意聯絡及
          行為分擔甚明，核屬共同正犯，是依前揭說明，被告
          庚○○、辰○○、乙○○自應負共同正犯之刑責。
        至於起訴書犯罪事實欄(一)第3頁第2行雖記載有關附表
          一編號6.所示97年11月18日販賣海洛因予壬○○犯行
          ，被告戊○○與被告庚○○、辰○○、乙○○間有犯
          意聯絡，證人壬○○於97年12月16日警詢、97年12月
          29日偵訊時證稱該日係由戊○○接電話後下來開門云
          云，惟證人壬○○於97年11月25日警詢時已改稱當日
          是乙○○開門等語，且被告乙○○於97年12月17日警
          詢時亦供稱97年11月18日是伊拿庚○○的電話接到壬○○打電話過來，他說到了，伊說門開了，伊就下去
          開門帶壬○○及他的女朋友陳柏君上樓等語 (見他字
          第2870號卷(二)第83頁)，且起訴書附表編號22有關販
          毒者欄內亦記載販毒者為庚○○、辰○○、乙○○，
          足見檢察官並未認被告戊○○涉有此部分販賣第一級
          毒品海洛因之犯行，是起訴書此部分記載被告戊○○
          與被告庚○○、辰○○、乙○○間有共同販賣第一級
          毒品海洛因之犯意聯絡云云，應屬誤載，併此敘明。
     (9)證人壬○○雖於本院審理時翻異前詞，改口證稱：伊從9
       7年9月起毒品都是向綽號阿正、阿林的朋友買的。警詢
       時因為藥癮發作，警察拿譯文給伊看，說伊就有跟他們
       買，伊想說警察說什麼就什麼，偵查中因為想要交保，
       所以亂說，後來想說錯到底，等到法院再說實話，伊在
       警詢、偵訊時所言均是編造的，並不實在。97年11月8日
       有3通和庚○○的對話，是伊朋友問伊有沒有海洛因，伊
       去問庚○○，他說沒有。97年11月12日2通電話通聯是伊
       和庚○○聯絡買車的事情。97年11月16日兩通電話通聯
       ，伊是過去要庚○○幫伊問是否有海洛因，結果庚○○
       沒有幫伊問，後來就講車子的事情。97年11月18日在臺
       中縣潭子鄉○○路○段84巷巷口被警察查獲，當時現場
       還有乙○○，因為伊之前有向乙○○借錢，伊要去便利
       商店領3千元或5千元還他云云 (見本院卷(一)第240頁、第
       242頁)。然查：
       證人壬○○雖於本院審理時證稱：97年11月18日在臺
         中縣潭子鄉○○路○段84巷巷口被警察查獲，當時現
         場還有乙○○，因為伊之前有向乙○○借錢，伊要去
         便利商店領3千元或5千元還他云云(見本院卷(一)第240
         頁、第242頁)，惟被告乙○○於本院審理時則供稱：9
         7年11月18日當天壬○○來找庚○○做什麼伊不清楚，
         他來的時候庚○○不在，所以我們兩個人才會一起下
         去，伊要回家云云 (見本院卷(二)第117頁)。其2人就97
         年11月18日一同在臺中縣潭子鄉○○路84巷口為警查
         獲之緣由，所述顯有歧異，足見證人壬○○、被告乙○○2人於本院審理時所述均有隱瞞，已有不實。
       被告庚○○居住臺中縣潭子鄉○○路○段84巷9之5號6
         樓期間，為過濾往來出入份子，裝設監視器主機在6樓
         小客廳 (電視間)內，並裝設監視器鏡頭4支，第1支裝
         設在樓下巷口的柱子，監看巷口出入，第2支裝設在大
         門上方，監看大門的出入。第3支裝設在樓梯及電梯出
         入口上方，監看樓梯及電梯出入，第4支裝在6樓的門
         口等情，此經被告乙○○、戊○○於警詢時供述明確(
         見警卷第65頁、第122至123頁)，且欲進入被告庚○○
         上址住處時，須先以電話聯絡後，由被告庚○○、辰
         ○○、乙○○或戊○○開門帶領上樓之情，並經證人
         壬○○、丑○○於本院審理時結證在卷(見本院卷(一)第
         243頁背面、第244頁、第246頁)，可見該址出入門禁
         管制甚嚴，而觀之卷附被告庚○○所使用0000000000
         號行動電話與證人壬○○所使用行動電話於97年11月6
         日誌12日間之通訊監察譯文內容(見警卷第155頁)，通
         聯次數頻繁，且至多每隔2、3天即前往被告庚○○上
         址住處，堪見證人壬○○與被告庚○○、辰○○、乙○○、戊○○等人平日往來甚為密切，且時常出入被
         告庚○○上開居住地點，證人壬○○於警詢中亦證稱
         其與被告庚○○並無仇怨及金錢糾紛等語(見警卷第14
         0頁、他字第2870號卷(一)第184頁背面)，並於本院審理
         時坦認伊知道販賣毒品為重罪，則以其與被告庚○○
         等人之情誼，其所述有關海洛因係向綽號阿正、阿林
         之人購買之情倘若屬實，其於警詢、偵訊時理當據實
         說明，豈有隱瞞與被告上情，而故意誣指被告庚○○
         等4人販毒之可能？且亦應無甘冒偽證罪之處罰，誣指
         被告庚○○等4人涉犯法定本刑為無期徒刑或死刑之重
         罪，而為虛偽陳述之必要。此足徵證人壬○○嗣後於
         本院審理時所為更易之證述，應係因時間變遷、外界
         壓力及迫於被告在庭之壓力，顯係迴護被告庚○○等4
         人之詞，應無可採信。
       再者，證人壬○○於本院審理時坦認其於警詢、偵訊
         時陳述內容，均係伊自己之陳述，警察、檢察官並未
         教導如何陳述，足徵證人壬○○於警詢、偵訊時所陳
         有向被告購買海洛因之證述，係出於其本身之真意，
         且證人壬○○於97年11月18日為警查獲，同日經檢察
         官訊問後，即送往臺灣臺中看守所附設勒戒處所執行
         觀察勒戒，於98年2月24日執行強制戒治，有壬○○之
         臺灣高等法院在監在押全國紀錄表1份附卷可佐 (見本
         院卷(一)第202頁)。而其嗣後於97年11月25日、97年12
         月16日警詢時、97年12月2日、97年12月29日偵訊時就
         被告庚○○等4人確有販賣海洛因一節，仍為一致之陳
         述。堪信證人壬○○於警詢、偵訊中所證述於附表一
         編號1.至6.所示之時間向被告庚○○等4人購買海洛因
         之證詞，應屬真實可信。
       又證人壬○○於96年間有施用毒品之前科，於97年9月
         26日經法院裁定觀察勒戒，此經證人壬○○自承在卷(
         見警卷第168頁、他字第2870號卷(一)第212頁)，且其於
         97年11月18日為警查獲，同日下午2時25分許經其同意
         採集其尿液送驗，檢驗結果呈嗎啡、甲基安非他命陽
         性反應，亦有臺中縣警察局刑警大隊偵四隊委託鑑驗
         尿液代號與真實姓名對照表、中山醫學大學附設醫院
         檢驗科藥物檢測中心尿液檢驗報告存卷可按(見警卷第
         169至170頁)在卷可稽，由此足證，證人壬○○有施用
         海洛因之行為。
       綜上，證人壬○○於本院審理時所述，顯為維護被告
         庚○○、辰○○、乙○○、戊○○等人之詞，不足採
         信。本案自無從依證人壬○○於本院審理時之證述採
         為有利於被告庚○○等4人之認定。被告庚○○、辰○○、乙○○、戊○○辯稱其未販賣海洛因予壬○○云
         云，應係為求脫免刑責之詞，委無可採。
     (10)被告乙○○於本院審理時雖辯稱伊是起訴後才知道庚○○販毒的事情，伊雖然有幫庚○○接電話，但電話的目
       的伊當時不清楚，伊是在不知情的情形下幫庚○○接電
       話。98年3月9日警詢筆錄內容是警察打好筆錄內容，叫
       伊講的，有關譯文部分警察會問這通電話是否買賣毒品
       ，並說壬○○已經認了，叫伊就照他們所講，非譯文的
       部分是伊講的，如果是伊回答太久忘記了，是伊堅持要
       警察這樣記載的。警察叫伊在檢察官那邊也要這樣講，
       就可以緩起訴。至於之前的警詢筆錄內容(97年11月18日
       、97年11月25日、97年12月17日)是警察說壬○○已經這
       樣講，叫伊配合陳述云云。惟查：
       被告乙○○於97年11月18日警詢時僅供稱其施用毒品
         甲基安非他命之時間、地點及來源，並供稱其不知道
         庚○○有販賣毒品，亦未曾向庚○○購買毒品云云(見
         警卷第51至55頁)；於97年11月25日警詢時係檢舉綽號
         「喬智」之男子販毒，並供稱因伊曾為庚○○手下工
         作，幫庚○○接過販賣毒品的電話，伊與「喬治」同
         樣是在庚○○手下工作，故知悉綽號「喬治」之男子
         有販賣毒品云云 (警卷第59頁、他字第2870號卷(一)第2
         17頁)，與壬○○並無關係；又其於98年12月17日警詢
         時供述其於97年11月18日當日行蹤及為警查獲之前後
         過程，與被告辰○○於98年2月6日警詢、偵訊時所述
         情節 (見警卷第43頁、他字第2870號卷(二)第204頁、第
         209頁)、被告戊○○於97年12月11日警詢時所述情節
         (見警卷第121頁)經核大致相符。而證人壬○○係於被
         告乙○○開門後始進入上開地址，無從知悉被告乙○○開門前，該房屋內之狀況，是被告乙○○辯稱其警
         詢時供述有關97年11月18日部分是警察拿壬○○的筆
         錄，叫伊配合陳述云云，顯不足採信。
       又觀之被告乙○○98年3月9日警詢筆錄內容，非關譯
         文部分之筆錄內容，被告既自承該部分內容是伊自己
         所述，卻又辯稱警察已經先打好答案內容，所辯顯有
         矛盾；而就有關通訊監察譯文內容部分，於警方詢問
         壬○○陳述97年11月6日係由乙○○接聽電話後向庚○○購買毒品一節是否屬實時，被告乙○○供稱：伊有
         接聽壬○○電話並帶壬○○上樓，但壬○○與庚○○
         交易行為伊沒有介入，壬○○向庚○○購買海洛因多
         少數量及金額伊不知道云云；於警方詢問壬○○陳述
         97年11月16日係由乙○○接聽電話後向庚○○購買毒
         品一節是否屬實時，被告乙○○供稱：伊忘記壬○○
         電話是否伊接的，伊如果在頭張路庚○○的住處，庚○○在忙時會叫伊下樓帶壬○○上樓與庚○○交易，
         壬○○向庚○○購買海洛因多少數量及金額伊不知道
         云云；於警方詢問丑○○陳述97年11月7日係由乙○○
         接聽電話並帶其上樓向徐源從聰購買毒品一節是否屬
         實時，被告乙○○供稱：因為太久，伊忘了云云；於
         警方詢問丑○○陳述97年11月14日係由乙○○帶其上
         樓與庚○○交易毒品一節是否屬實時，被告乙○○供
         稱：因為太久了，伊如果在那裡，有空就會下去開門
         云云，就警方詢問壬○○陳述97年11月18日向庚○○
         購買海洛因時，係由乙○○以電子磅秤秤重後交給壬○○一節是否屬實時，被告乙○○供稱沒有這件事，
         壬○○與庚○○在裝監視器的房間內交易，伊在客廳
         看電視沒有在現場，電子磅秤都是庚○○自己保管的
         ，伊沒有將海洛因毒品以電子磅秤磅重後再交予壬○○，平時毒品庚○○都是自己磅秤分裝自己保管，不
         會經由伊磅秤保管云云 (見警卷第75至83頁)，其顯並
         未配合壬○○、丑○○警詢筆錄之陳述，被告乙○○
         上揭辯稱該日警詢筆錄內容為警方預先製作問題、答
         案，有關譯文部分叫伊就照壬○○等所講配合，亦有
         不實。
       再者，被告乙○○於97年11月18日偵訊時，經檢察官
         告知其幫庚○○販賣毒品，亦涉犯販賣毒品罪嫌後，
         供稱：伊沒有從中獲利，伊只有幫庚○○拿毒品給別
         人1、2次而已，伊當時只想說幫庚○○拿毒品下去交
         給別人而已，沒想到後果如此嚴重。伊願意協助找出
         庚○○等語 (見警卷第73頁、他字第2870號卷(一)第230
         頁)，又其於97年11月25日警詢時並自承伊曾為庚○○
         手下工作，幫庚○○接過販賣毒品的電話等語，業如
         前述，其已坦認確有參與庚○○販賣毒品之行為。另
         參諸其於98年3月9日警詢時供稱：其實都是庚○○本
         身在販賣毒品，電話也是庚○○的，庚○○於97年10
         月初叫伊幫他找房子，伊去找仲介找，仲介急於簽約
         ，庚○○沒有證件，就叫伊先用伊的證件簽約，但簽
         約時庚○○也在旁邊，他本來跟我說是他與他的女朋
         友辰○○住的，後來伊常去臺中縣潭子鄉○○路○段
         84巷9之5號有看到他經營賭場及販賣毒品，伊有跟他
         說這樣會害到伊，他說沒關係，後來伊也忘了這件事
         了。伊在那裡開計程車休息時會去那裡，戊○○是那
         裡的打雜工，庚○○賭博時，叫伊、戊○○、辰○○
         或其他人接聽他的手機，他交往的對象伊都很熟，他
         們來時有時候會叫伊下去開門，上來交易毒品時都是
         庚○○自己接洽。伊知道庚○○販賣毒品，有試圖離
         開庚○○，但他以伊有施用毒品行為為由，表示如果
         他出事伊也有事，伊因為害怕庚○○報復，所以沒有
         辦法阻止庚○○販賣毒品行為等語(見警卷第79頁、第
         83頁、偵字第4738號卷第72頁、第74頁)，同日偵訊時
         並為相同內容之證述，復坦認知悉被告庚○○在買賣
         毒品等語 (見偵字第4738號卷第79至84頁)，而被告乙○○為智慮成熟之成年人，就坦承犯罪後應負刑事責
         任，當有認知，且其所涉販賣毒品海洛因為重罪，自
         無可能為不利於己之虛構陳述，其辯稱其係配合警察
         要求云云，顯與常情事理有違。且被告乙○○於警詢
         、偵查中之自白，核與被告辰○○、戊○○於偵訊時
         證述被告乙○○有幫庚○○接聽交易毒品之電話、交
         付毒品、收取貨款等情 (見偵字第4738號卷第5頁、第
         35頁)一致，可知被告辰○○、乙○○、戊○○與被告
         庚○○之互動關係，係由庚○○供應海洛因毒品、及
         提供販賣對象，辰○○、乙○○、戊○○則受庚○○
         指示接聽電話、或交付毒品、收取價款等行為，辰○○、乙○○、戊○○於前揭海洛因毒品交易中，係分
         擔交付毒品予購毒者並收取價款交回被告之角色，被
         告乙○○於本院審理中所言，不無虛掩之情，其於警
         詢、偵訊時所為供述，較接近事發之際，亦較無其他
         利害考量，應較接近事實，而為可信，被告乙○○於
         本院審理時所辯，應非實在，尚難憑採。
       另被告乙○○又辯稱證人壬○○於97年11月18日警詢
         、偵訊時陳稱97年7月間曾在臺中縣潭子鄉○○路○段8
         4巷9之5號向庚○○購買海洛因，惟該址伊係在97年10
         月間始承租，足證壬○○於警詢時所述不實在云云。
         然人之記憶本屬有限，常隨時間之經過而有所遺忘、
         缺漏，自不能期待證人刻意記憶各項細節，且施用毒
         品者，因施用之次數頻繁，本難苛求其就購買毒品之
         次數記憶完整無誤，已如前述。而證人壬○○對於其
         於附表一編號1.至6.所示時間、地點向被告庚○○等
         人購買毒品海洛因之基本事實，自始並無更異，並有
         卷附各次聯絡毒品交易時間之通訊監察譯文可資佐證
         ，足認證人壬○○證述上開購買海洛因之證詞，應可
         採信。
    2.關於附表一編號7.至9.所示，被告庚○○販賣海洛因予證
      人丑○○部分：
      (1)有關證人丑○○警詢筆錄之證據能力：
        證人丑○○於警詢時已明確證述有於附表一編號7.至9.
        所示之時間向被告庚○○購買海洛因等語，惟於本院審
        理則翻異前詞否認上情，證稱並未向被告庚○○購買海
        洛因，是與被告庚○○合資向藥頭購買海洛因等語，是
        其於上開警詢中之證述與本院之證述，已有前後陳述不
        一致之情形存在。本院審酌證人丑○○並未陳稱其於警
        詢中受有強暴、脅迫之情形，因此其於警詢中所為之陳
        述具有任意性，應無疑義。復參酌：警方係因監聽被
        告庚○○使用之0000000000號行動電話，查悉證人丑○○與被告庚○○等4人間之通話內容，因懷疑被告庚○○與證人丑○○間有交易海洛因之嫌疑，於97年12月1
        日查獲後詢問證人丑○○，證人丑○○因而坦承確有向
        被告庚○○購買海洛因之情事。證人丑○○於警詢、
        本院審理時均證稱：伊與被告庚○○沒有仇恨，是朋友
        關係等語(見警卷第275頁、本院卷(一)第249頁背面)，證
        人丑○○於本院並未陳述該警詢筆錄記載之內容，非出
        於其所為之陳述，或其所為之陳述，非出於任意性之情
        形存在，而依其與被告庚○○之交情，似無故意對於被
        告庚○○為反於真實之不利證述之可能，足徵證人丑○○於警詢時所陳有向被告庚○○購買海洛因之證述，係
        出於其本身之真意，且未違背真實之情況。證人丑○○於本院審理時證稱：伊知道向庚○○購買毒品、與庚○○合資購買毒品，兩者意思不同，亦知悉販賣毒品為
        重罪等語 (見本院卷(一)第251頁)，可認證人丑○○可明
        確區分獨資購買或合資之定義。參以被告庚○○與證人
        丑○○之情誼，倘若證人丑○○確係與被告庚○○合資
        購買海洛因，則證人丑○○於警詢時理當據實說明，豈
        有隱瞞與被告庚○○合資購買海洛因之實情，而故意誣
        指被告庚○○販毒之可能？販毒案件之證人，因其案
        件之特性，每常見於審理中接受交互詰問之時，未敢坦
        言曾向被告購買毒品之情形。而其所顯示者，並非證人
        於審判中之陳述恆較於審判外之陳述具有更高之可信性
        ，毋寧於未直接面對被告、當庭對質或接受交互詰問之
        情況下，證人因心理之壓力程度較低，亦可能處於較易
        為合於真實之陳述之狀態。證人丑○○於警詢時就向被
        告庚○○購買海洛因之時間、地點、價格，均為具體之
        陳述，參諸證人丑○○於警詢中之證述距購毒日期較近
        ，當時記憶自較深刻，可立即反應所知，不致因時隔日
        久而遺忘案情；且證人丑○○當時未直接面對被告，較
        無來自被告同庭在場之壓力而出於虛偽不實之指證，或
        事後串謀而故為迴護被告之機會，又證人丑○○與被告
        庚○○並無仇恨怨隙之關係，應無憑空虛構以誣陷被告
        庚○○之可能，是以，依證人丑○○為警查獲之緣由、
        製作警詢筆錄之過程、內容，故本院認證人丑○○警詢
        中陳述向被告庚○○購買海洛因及價格之情節，客觀上
        應具有較可信之特別情況，且基於發現真實之需求，亦
        為證明犯罪事實之存否所必要，本院斟酌上開供述證據
        之取得過程並無瑕疵，且與本案待證事實間具有相當之
        關聯性，以之為本案證據尚無不當，揆諸前揭說明，上
        開證人丑○○於97年12月1日、97年12月2日警詢中陳述
        購買海洛因及價格之情節，本院認符合刑事訴訟法第15
        9條之2之情形而具有證據能力。
      (2)證人丑○○有於附表一編號7.至9.所示時間、地點向被
        告庚○○購買海洛因等情，業經證人丑○○於警詢、偵
        訊時證述明確。其於97年12月2日警詢時陳稱：伊所施
        用海洛因是向綽號「阿聰」之男子購買的，伊有使用00
        00000000號行動電話。97年11月7日下午1時19分27秒
        ，伊以00-00000000號電話撥打0000000000號行動電話
        ，該0000000000號行動電話接聽人是乙○○，內容是伊
        要跟庚○○拿海洛因，乙○○下來開門帶伊上去，上去
        後伊跟庚○○購買半錢海洛因，價錢為10,000元，交易
        有成功。97年11月12日上午9時56分29秒，伊以00000
        00000號行動電話撥打0000000000號行動電話，該00000
        00000號行動電話接聽人是庚○○，內容是伊要跟他拿
        海洛因毒品。伊購買半錢海洛因，價錢為10,000元，是
        在乙○○位於臺中縣潭子鄉○○路6樓的租屋處交易的
        ，該次交易有成功。97年11月14日晚間11時27分43秒
        ，伊以同支門號撥打0000000000號行動電話，該000000
        0000號行動電話接聽人是戊○○，內容是伊要上去乙○○的租屋處購買海洛因，乙○○下來開門帶伊上去，上
        去後是伊跟庚○○購買半錢海洛因，價錢為10,000元，
        有交易成功等語【見警卷第272至275頁、臺灣臺中地方
        法院檢察署97年度他字第5303號卷 (下稱偵字第5303號
        卷)第59至63頁】；於97年12月2日偵訊時證稱：庚○○
        以前所用的電話是0000000000號，該支電話是庚○○、
        辰○○、乙○○、戊○○都有在用，原則上是庚○○叫
        乙○○和戊○○接電話，伊是用0000000000、00000000
        00號行動電話打過去，辰○○是庚○○的女友，戊○○
        是大頭、乙○○是阿儒、庚○○是阿聰。伊於警詢時所
        述都實在等語(見警卷第284頁、他字第5303號卷第55頁
        、第65頁)。
      (3)證人丑○○於警詢、偵訊中證述曾以其所使用之000000
        0000號行動電話與被告庚○○使用0000000000號行動電
        話聯絡，相約交易毒品海洛因之情節，已如前述，而證
        人丑○○於97年11月7日下午1時19分27秒，以00-00000
        000號市內電話撥打0000000000號行動電話之通話內容
        ：「B(即丑○○)：我喬智。A(即乙○○)：我要等幾分
        鐘到。B：沒關係。」等語；於97年11月12日上午9時56
        分29秒以門號0000000000號行動電話，撥打0000000000
        號行動電話之通話內容：「B(即丑○○)：到了。A (即
        庚○○)：好。」等語；於97年11月14日晚間11時27分4
        3秒，以門號0000000000號行動電話撥打0000000000號
        行動電話之通訊監察譯文內容為：「B(即丑○○)：我
        在樓下。A(即戊○○)：我知道，好。」等語，有門號
        0000000000號行動電話之通訊監察譯文表 (見警卷第27
        8頁、他字第5303號卷第67頁)在卷可參，上開監聽之通
        訊監察譯文內容固然無法直接證明被告庚○○與證人丑
        ○○於上開時、地是否有確實完成毒品海洛因之交易，
        且雙方未明示購買毒品海洛因，惟衡之海洛因係第一級
        毒品，無論持有、施用、販賣，均屬違法行為，為治安
        機關所嚴查，此為眾所週知，毒品交易均於隱密下進行
        ，其以通信聯絡亦鮮有明白直接以「毒品」、「海洛因
        」等名稱或相近之用語稱之，都以暗語或彼此已有默契
        之含混語意而為溝通，因此，依上開通訊監察譯文，雖
        未見雙方明言購買毒品之說詞，惟依證人丑○○證述於
        上開通話之後，其即上樓至被告庚○○位於臺中縣潭子
        鄉○○路○段84巷9之5號6樓住處向被告庚○○購買毒
        品海洛因之證詞，足徵證人丑○○證述確與被告庚○○
        有交易毒品海洛因之情節尚非憑空虛捏，應堪採信。又
        前揭行動電話通訊監察譯文，與證人丑○○之證述有相
        當之關聯性，足以補強證人丑○○之證詞，而擔保其前
        開所稱向被告庚○○購買毒品海洛因之真實性，是據上
        事證，足見證人丑○○確有於附表一編號7.至9.所示之
        時、地向被告庚○○購買海洛因。另參以證人丑○○於
        警詢時證稱其與被告庚○○為朋友關係，並無仇恨，於
        偵訊時亦經檢察官告知偽證罪的法律責任後仍表示願意
        作證等語 (見警卷第275頁、他字第5303號卷第52頁)，
        衡諸常情，證人丑○○與被告庚○○並無怨隙，應無甘
        冒偽證罪之處罰，誣指被告庚○○涉犯法定本刑為無期
        徒刑或死刑之重罪，而為虛偽陳述之必要，足見證人丑
        ○○證述曾於附表一編號7.至9.所示之時間，以前揭行
        動電話聯絡後，前往被告庚○○住處交易海洛因之證述
        應屬真實可信，被告庚○○確有販賣毒品海洛因予證人
        丑○○無訛。
      (4)證人丑○○雖於本院審理時翻異前詞，改口證稱：97年
        11月至12月間伊施用的海洛因都是和庚○○合資向藥頭
        拿的，都是伊先打電話給庚○○說伊這裡有多少錢，伊
        和庚○○一起去彰化購買，警詢時警察拿口卡給伊指認
        ，伊看到相片時，警察問伊是否是向他買的，伊說是。
        伊打電話本來就是找庚○○。偵訊時提藥很難過，講庚○○是要圖交保，所以咬他，警詢、偵訊時所述不實在
        云云(見本院卷(一)第245頁)。惟查：
        證人丑○○於本院審理時先證稱：伊都是和庚○○合
          資去拿海洛因，伊會先打電話給庚○○說伊有多少錢
          ，都是伊打給庚○○，再一起去拿，藥頭會先秤，秤
          好後再分成兩包，1人1包 (見本院卷(一)第24 5頁、第
          249頁)；後改證稱：伊本來就是找庚○○，伊並不認
          識上游藥頭，伊拿錢給庚○○，由庚○○去聯絡，藥
          頭拿毒品給庚○○後，我們再分。伊沒有管道，沒有
          跟其他人買過海洛因，所以只能找庚○○云云 (見本
          院卷(一)第250頁背面、第251頁背面)。所述前後已有
          矛盾，且合購毒品者，必先商討如何出資、向何人購
          買，而參酌上開被告庚○○與證人丑○○間對話之通
          訊監察譯文內容，證人丑○○前往被告庚○○住處前
          ，並無任何商議合資之內容，證人丑○○證稱伊會先
          打電話給被告庚○○告知合資金額云云，洵無足採。
        又被告庚○○居住臺中縣潭子鄉○○路○段84巷9之5
          號6樓期間，為過濾往來出入份子，尚裝設監視器主
          機在6 樓小客廳 (電視間)內，並裝設監視器鏡頭4支
          ，該址出入門禁管制甚嚴，業如前述。而觀之卷附被
          告庚○○所使用0000000000號行動電話與證人丑○○
          所使用電話於97年11月5日至17日間之通訊監察譯文
          內容 (見警卷第278頁、他字第5303號卷第67頁)，通
          聯次數頻繁，且通話內容均甚為簡略，多以「我喬智
          ，我過去了」、「我現在過去」、「我到樓下了」、
          「到了」等語，堪見證人丑○○與被告庚○○、乙○○、戊○○等人，平日往來甚為密切，且時常出入庚○○上址居住地點，以其與被告庚○○之情誼，其所
          述有關海洛因係與庚○○合資購買海洛因之情倘若屬
          實，其於警詢、偵訊時理當據實說明，豈有隱瞞與被
          告合資購買海洛因之實情，而故意誣指被告販毒之可
          能？證人丑○○於警詢、偵訊時均證稱其係前往被告
          庚○○上址住處購買海洛因，就此即可得知被告庚○○與丑○○間並未有何合資共同購買海洛因之情形，
          證人丑○○於本院審理時證稱係與庚○○共同出資購
          買云云，與前揭於警詢、偵訊中證述之內容不符，其
          於本院審理時所為更易之證述，應係因時間變遷、外
          界壓力及迫於被告在庭之壓力，顯係迴護被告之詞，
          應無可採信；自仍應以證人丑○○於警詢、偵訊中所
          證述於附表一編號7.至9.所示之時間向被告庚○○購
          買海洛因之證詞較為可採。
        再者，證人丑○○於本院審理時亦坦認其於警詢、偵
          訊時陳述內容，均係伊自己之陳述，警察、檢察官並
          未教導如何陳述等語 (見本院卷(一)第251頁)；佐以丑
          ○○於97年12月1日為警查獲後，同日警詢時僅供稱
          向綽號「阿聰」之男子購買海洛因，並未供出「阿聰
          」之真實姓名，於97年12月2日經檢察官訊問後，始
          表示願意配合警方作後續偵訊，顯見證人丑○○警詢
          、偵訊時所述應係出於其自由意識，且與實情無違。
          又證人丑○○於97年12月2日警詢時，警方係提示被
          告庚○○所使用0000000000號行動電話通訊監察譯文
          表供證人丑○○辨認，證人丑○○僅指出其中3筆即9
          7年11月7日下午1時19分27秒00-00000000號市內電話
          與0000000000號行動電話、97年11月12日上午9時56
          分29秒門號0000000 000號行動電話與0000000000號
          行動電話、97年11月14日晚間11時27分43秒門號0000
          000000號行動電話與0000000000號行動電話間之通訊
          監察譯文，為其與被告庚○○、乙○○、戊○○間有
          關購買毒品海洛因之對話，有經丑○○親自簽名之門
          號0000000000號行動電話之通訊監察譯文表附卷可參
          (見他字第5303號卷第67頁)，證人丑○○應可明確區
          分有無向被告庚○○購買海洛因之電話通聯，並非由
          警方提示通訊監察譯文時即一概承認均是向被告庚○○購買海洛因之紀錄。又證人丑○○係於6張照片中
          ，指認出被告庚○○，是售予伊海洛因之綽號「阿聰
          」之男子等情，亦有指證犯罪嫌疑人紀錄表在卷可參
          (見警卷第277頁、他字第5303號卷第64頁)。證人丑
          ○○上開證述警方係以口卡片讓其指認被告庚○○，
          所述亦有不實。
        是本案無從依證人丑○○於本院審理中之證述採為有
          利於被告庚○○之認定。被告庚○○辯稱其未販賣海
          洛因予丑○○云云，應係為求脫免刑責之詞，委無可
          採。
    3.關於附表一編號10.、11.所示，被告戊○○販賣甲基安非
      他命予證人丁○○、附表一編號12.所示，被告戊○○販
      賣甲基安非他命予證人丙○○部分：
      被告戊○○就其有於附表一編號10.、11.、12.所示時間
      、地點，分別販賣第二級毒品甲基安非他命予證人丁○○
      、林伯睿之情，業於本院審理時坦認不諱 (見本院卷(二)第
      182頁)，核與證人丁○○、林伯睿、羅鴻閔於警詢、偵訊
      及本院審理時證述情節相符(見警卷第238頁、第262至267
      頁、他字第2870號卷(二)第1至5頁、第12至14頁、他字第28
      70號卷(二)第140至141頁、第184至185頁、本院卷(二)第21至
      23頁、第34至35頁)，上揭證人與被告皆無怨隙，此觀諸
      被告於警詢、偵訊及本院審理中均未供述與上揭證人間有
      何積怨自明，渠等應不致甘冒偽證罪責而嫁禍被告戊○○
      致虛偽陳述其毒品來源之必要，且渠等前後所證，大致相
      符，堪信渠等上開所述應非虛言。此外，並有渠等指認被
      告戊○○之犯罪嫌疑人指認紀錄表各1份 (見警卷第250頁
      、第268至269頁、他字第2870號卷(二)第7頁)、被告戊○○
      所使用門號0000000000號行動電話與證人丁○○所使用門
      號0000000000號行動電話、0000000000號室內電話於97年
      10月21日上午9時39分6秒、9時40分4秒、97年10月27日晚
      間7時57分之通訊監察譯文內容 (見警卷第248至249頁)、
      與證人丙○○所使用門號0000000000號行動電話於97年10
      月20日晚間9時56分50秒、與羅鴻閔所使用門號000000000
      0號行動電話於97年10月20日晚間9時59分42秒、晚間10時
      3分50秒、晚間10時8分49秒之通訊監察譯文內容 (見警卷
      第270至271頁、他字第2870號卷(二)第6頁)在卷可參，被告
      確有販賣第二級毒品甲基安非他命予證人丁○○、丙○○
      之犯行，應堪認定。
    4.關於附表一編號13.所示，被告戊○○販賣甲基安非他命
      予證人癸○○未遂部分：
      (1)證人癸○○於97年12月2日偵訊時證稱：97年10月初在
        「大頭」位於臺中縣潭子鄉○○村住○○○○路邊購買
        甲基安非他命1包，因為伊當場沒有帶錢，所以是隔天
        還他500元。97年10月27日下午1時50分22秒該通電話內
        容，是伊向戊○○買500元的甲基安非他命，但伊那次
        因為身上沒有帶錢，所以沒有交易成功，伊所說是實話
        等與 (見他字第2870號卷(二)第62頁)，並當庭從檢察官
        提示之6張照片中，指認出被告戊○○，即是綽號「大
        頭」之男子等情，有指證犯罪嫌疑人紀錄表在卷可參 (
        見他字第2870號卷(二)第42頁、第62頁)；又於本院審理
        時證稱：97年10月27日當時是伊想要施用甲基安非他命
        ，問戊○○能不能幫伊拿，但錢不夠，戊○○不願意，
        所以後來沒有。97年10月27日下午1時50分22秒通訊監
        察譯文內容，即該日上午伊有去交易，但因為伊沒有帶
        錢，所以戊○○沒有把毒品給伊等語 (見本院卷(二)第27
        頁背面)。證人癸○○與被告戊○○並無怨隙，此觀諸
        被告戊○○於警詢、偵訊及本院審理中均未供述與上揭
        證人間有何積怨自明，其應不致甘冒偽證罪責而嫁禍被
        告致虛偽陳述其毒品來源之必要，且其前後所證，大致
        相符，堪信其上開所述應非虛言。
      參以證人癸○○於97年10月27日下午1時50分22秒以000
        0000000門號室內電話撥打被告戊○○所使用門號00000
        00000號行動電話，通話內容：「B(即癸○○)：你在哪
        裡。A(即戊○○)：路上。B：你要給我吃你要持續Y。A
        ：來了你又不帶，是你早上叫我拿500元的。」等語(見
        警卷第260頁、他字第2870號卷(二)第43頁)，與證人癸○○上述內容亦相符合，益徵證人癸○○上揭證述其與被
        告戊○○相約購買第二級毒品甲基安非他命，因其未攜
        帶現金而交易完成，應可採信。是本案既不能證明被告
        戊○○與癸○○該次交易確有完成，依罪疑有利於被告
        之原則，本院認為被告戊○○於附表一編號13.所示之
        時間，販賣甲基安非他命予癸○○之行為，應屬未遂。
    5.按販賣毒品之所謂販賣行為，須行為人主觀上有營利意圖
      ，且客觀上有販入或賣出毒品行為，即足構成，至於實際
      上是否已經獲利，則非所問；必也始終無營利之意思，而
      以原價或低於原價有償讓與他人，方難謂為販賣行為，而
      僅得以轉讓罪論處 (最高法院93年度臺上字第1651號判決
      意旨參照)。查近年來因毒品濫用，危害國民健康與社會
      安定日益嚴重，我國查緝販賣毒品執法甚嚴，對於販賣海
      洛因、甲基安非他命者尤科以重度刑責。又販賣海洛因、
      甲基安非他命既係違法行為，當非可公然為之，亦無公定
      價格，且容易分裝並增減份量，而每次買賣之價量，可能
      隨時依雙方關係深淺、資力、需求量及對行情之認知、來
      源是否充裕、查緝是否嚴謹、購買者被查獲時供述購買對
      象之可能風險之評估等情形，而異其標準，非可一概而論
      ；販賣之利得，除被告坦承犯行或價量俱臻明確外，委難
      察得實情，販賣之人從價差或量差中牟利之方式雖異，其
      意圖營利之販賣行為則同一。且以因海洛因、甲基安非他
      命量微價高，取得不易，販賣者率有暴利可圖，苟非意圖
      販賣營利，一般人焉有可能甘冒重度刑責而提供海洛因、
      甲基安非他命予他人。本案附表一編號1.至9.所示購買毒
      品海洛因之證人壬○○、丑○○等人均不知被告庚○○販
      入海洛因之成本如何，附表一編號10.至13.所示購買甲基
      安非他命之證人丁○○、丙○○、癸○○等人亦不知被告
      戊○○販入甲基安非他命之成本如何，致無法查得被告販
      賣之實際利得若干。惟被告庚○○等人與買受之對象間並
      無特別之親屬情誼，且證人壬○○、丑○○均證述其等向
      被告庚○○等4人購買海洛因，證人丁○○、丙○○、癸○○均證稱其等向被告戊○○購買甲基安非他命時，有交
      付金錢而均屬有償之行為 (惟癸○○部分因為攜帶足夠現
      金而交易未完成)，參酌被告庚○○等4人均曾犯施用毒品
      罪(見卷附被告庚○○等4人之臺灣高等法院被告前案紀錄
      表)，對於販賣毒品之重刑實知之甚詳，如無相當利潤可
      圖，豈有甘冒遭受重刑之風險，而將海洛因、甲基安非他
      命無償轉讓他人之理？被告庚○○與辰○○、乙○○、戊○○販賣毒品海洛因，被告戊○○販賣毒品甲基安非他命
      予上揭證人，其等主觀上顯係基於營利之販賣意圖而為毒
      品之提供行為，洵堪認定。
(二)有關附表二被告庚○○轉讓第一級毒品部分：
    1.有關證人己○○警詢筆錄之證據能力：
      證人己○○於警詢時已明確證述有於附表二所示之時間由
      被告庚○○無償轉讓海洛因，惟於本院審理則翻異前詞否
      認上情，證稱係伊自己在庚○○住處拿取，庚○○並不知
      情等語，是其於上開警詢中之證述與本院之證述，已有前
      後陳述不一致之情形存在。本院審酌證人己○○並未陳稱
      其於警詢中受有強暴、脅迫之情形，因此其於警詢中所為
      之陳述具有任意性，應無疑義。復參酌：本案係警方於
      97年8月27日下午4時50分許在臺中縣潭子鄉○○路與潭富
      路口，於己○○自車牌號碼DJ-9713號自小客車交易毒品
      完畢走回其所駕駛之車牌號碼QQ-4350號自小客車時當場
      查獲，並自該車牌號碼QQ-4350號自小客車左後車輪處查
      扣己○○所丟棄之白色粉末1小包，己○○因而坦承扣案
      海洛因係由被告庚○○無償提供之情事。證人己○○於
      警詢時證稱：伊與被告庚○○是朋友關係，沒有仇恨或財
      務糾紛等語 (見警卷第229頁、他字第2870號卷(一)第43頁)
      ，於本院審理時證稱：伊與庚○○從小就很好，大家都有
      互相請吃飯、喝酒，伊有借錢給庚○○，庚○○也有借錢
      給伊等語(見本院卷(二)第35頁)。證人己○○於本院並未陳
      述該警詢筆錄記載之內容，非出於其所為之陳述，或其所
      為之陳述，非出於任意性之情形存在，則以被告庚○○與
      證人己○○之情誼，倘若證人己○○係自行拿取扣案海洛
      因，被告庚○○並不知情，己○○於警詢時理當據實說明
      ，豈有隱瞞實情，而故意誣指被告轉讓海洛因之可能？此
      足徵證人己○○於警詢時所陳被告庚○○無償提供海洛因
      之證述，係出於其本身之真意，且未違背真實之情況。
      販賣、轉讓毒品案件之證人，因其案件之特性，每常見於
      審理中接受交互詰問之時，未敢坦言曾向被告購買、轉讓
      毒品之情形。而其所顯示者，並非證人於審判中之陳述恆
      較於審判外之陳述具有更高之可信性，毋寧於未直接面對
      被告、當庭對質或接受交互詰問之情況下，證人因心理之
      壓力程度較低，亦可能處於較易為合於真實之陳述之狀態
      。證人己○○於警詢時就被告庚○○無償轉讓海洛因之時
      間、地點，均為具體之陳述，且其當時未直接面對被告庚○○，較無來自被告同庭在場之壓力而出於虛偽不實之指
      證，或事後串謀而故為迴護被告庚○○之機會，又己○○
      與被告庚○○並無仇恨怨隙之關係，應無憑空虛構以誣陷
      被告之可能，是以，依己○○為警查獲之緣由、製作警詢
      筆錄之過程、內容，故本院認己○○於警詢中陳述被告庚○○無償轉讓海洛因之情節，客觀上應具有較可信之特別
      情況，且基於發現真實之需求，亦為證明犯罪事實之存否
      所必要，本院斟酌上開供述證據之取得過程並無瑕疵，且
      與本案待證事實間具有相當之關聯性，以之為本案證據尚
      無不當，揆諸前揭說明，上開證人己○○於97年8月28日
      警詢中陳述被告庚○○無償轉讓海洛因之情節，本院認符
      合刑事訴訟法第159條之2之情形而具有證據能力。
    2.查證人己○○於97年8月27日下午4時50分許在臺中縣潭子
      鄉○○路與潭富路口，與車牌號碼DJ-9713號自小客車上
      之人交易毒品，於交易完畢後己○○走回其所駕駛之車牌
      號碼QQ-4350號自小客車時，為在場埋伏守候之警員當場
      查獲，並自該車牌號碼QQ-4350號自小客車左後車輪處查
      扣己○○所丟棄之白色粉末1小包，該扣案白色粉末經送
      鑑定結果，確檢出含有海洛因成分(毛重0.6公克，送驗淨
      重0.3267公克驗餘淨重為0.3211公克)等情，有臺中縣警
      察局刑警大隊職務報告、臺中縣警察局扣押筆錄、扣押物
      品目錄表、行政院衛生署草屯療養院97年9月8日草療鑑字
      第0970 007915號鑑定書各1紙在卷可參 (見他字第2870號
      卷(一)第32至35頁、警卷第237頁)。又上開車牌號碼DJ-971
      3號銀色三菱自小客車係被告庚○○於97年初以被告戊○○名義購買作為代步工具使用等情，業經被告戊○○於97
      年11月26日警詢時供述明確 (見警卷第118頁)。被告庚○○於警詢、偵訊時亦不否認其於97年8月27日下午4時50分
      許確有駕駛上開車輛與己○○駕駛車牌號碼QQ-9713號自
      小客車在臺中縣潭子鄉○○路與潭富路口見面之情，僅辯
      稱是己○○打電話給伊說要向伊借錢，以進堂出事了有交
      代說叫伊去幫他寄東西，當時伊跟他說不方便云云 (見警
      卷第10頁、他字第270號卷(二)第280頁)。綜合上情，堪認
      被告庚○○與證人己○○確有於上開時、地碰面之事實。
    3.證人己○○於97年8月28日警詢時證稱：最近伊施用的安
      非他命、海洛因及為警方所查獲之海洛因1包都是向綽號
      「禿頭」之男子無償索討施用的，伊於97年8月27日在潭
      子鄉○○路與潭富路口向「禿頭」索討重量不詳的海洛因
      ，該海洛因是以夾鏈袋包裝，裡面的重量約可供伊施用3
      次，也是「禿頭」無償提供伊施用。「禿頭」是伊好朋友
      ，所以伊開口向他索取，他都會免費提供給伊施用 (見警
      卷第228頁、他字第2870號卷(一)第42頁背面)；於偵訊時證
      稱：警方97年8月27日在臺中縣潭子鄉被查獲的地點，在
      伊所駕駛車號OQ–4350號自小客車所扣得的海洛因小包是
      伊所有，當日伊是駕駛車號OQ-4350號自小客車，載葉志
      平和甲○○同往，於97年8月27日下午4時許在潭子鄉○○
      路和潭富路口和「禿頭聰」見面，葉志平和甲○○是留在
      伊的車上，伊獨自下車找「禿頭聰」的車內拿這包海洛因
      ，禿頭聰的車內只有他1人等語(見他字第2870號卷(一)第64
      至65頁)。並於警詢及偵查中，從提示之6張照片中，指認
      出被告庚○○，即是無償提供海洛因之綽號「禿頭」之男
      子等情，亦有指認犯罪嫌疑人紀錄表在卷可參 (見警卷第
      233頁、他字第2870號卷(一)第45頁)。參以己○○為警查獲
      後，於當日晚間9時30分許，經其同意採集其尿液送驗，
      檢驗結果呈嗎啡陽性反應，亦有臺中縣警察局刑警大隊偵
      四隊委託鑑驗尿液代號與真實姓名對照表、中山醫學大學
      附設醫院檢驗科藥物檢測中心尿液檢驗報告各1紙在卷可
      參 (見警卷第234至235頁)，堪信其上揭所述，應屬實情
      。
    4.證人己○○雖於本院審理時翻異前詞，改證稱：伊與庚○○都住在后里，小時候就認識。伊都稱呼他「禿頭聰」。
      伊記得只有97年8月27日被查獲當天向庚○○索討海洛因1
      次，那次是伊去庚○○住處，在他家施用毒品1次，毒品
      放在庚○○潭子住處桌上，伊自己拿來施用，離開的時候
      伊有帶一些海洛因離開，當時庚○○在廁所，並不知道，
      伊叫庚○○載伊去伊的車子那邊，然後伊在伊車子那裡被
      查獲等語(見本院卷(二)第34頁背面至第35頁)；惟其亦證稱
      ：97年8月27日下午4時伊有打電話給庚○○，伊有跟庚○○說伊要向他討海洛因，伊去他那裡，庚○○就會知道伊
      是要去施用海洛因的。離開時，如果有海洛因，伊會帶一
      些離開，庚○○應該知道等語(見本院卷(二)第36頁)。且依
      證人己○○於本院審理時證述：伊與庚○○從小就很好，
      大家都有互相請吃飯、喝酒，伊有借錢給庚○○，庚○○
      也有借錢給伊等語(見本院卷(二)第35頁)，以其與被告庚○○之情誼，倘若其係自行拿取扣案海洛因，被告庚○○並
      不知情，則其於警詢、偵訊時理當據實說明，豈有隱瞞實
      情，而故意誣指被告轉讓海洛因之可能。證人己○○於本
      院審理時所為更易之證述，應係因時間變遷、外界壓力及
      迫於被告在庭之壓力，顯係迴護被告之詞，應無可採信；
      自仍應以其於警詢、偵訊中所證述被告庚○○於附表二所
      示之時間、地點有無償轉讓海洛因給伊之證詞較為可採。
    4.是本案無從依證人己○○於本院審理中之證述採為有利於
      被告庚○○之認定。被告庚○○辯稱其未轉讓海洛因予己○○云云，應係為求脫免刑責之詞，委無可採。
(三)有關附表三被告庚○○施用第一、二級毒品部分：
    此部分犯罪事實，業據被告於警詢、偵訊及本院審理時坦承
    不諱，又被告庚○○於98年2月5日晚間9時45分許為警查獲
    後，翌日凌晨1時10分許經警採集之尿液檢體檢體編號(A984
    007號)，經送檢驗結果確呈海洛因代謝後之嗎啡陽性、及甲
    基安非他命陽性反應，有臺中市警察局刑警大隊偵四隊委託
    鑑驗尿液代號與真實姓名對照表、勘察採證同意書、中山醫
    學大學附設醫院檢驗科藥物檢測中心尿液檢驗報告各1紙在
    卷可稽(見警卷第27至28頁)，被告庚○○此部分自白核與事
    實相符，堪可採信。被告庚○○於附表三所示時、地施用第
    一級毒品海洛因、第二級毒品甲基安非他命之事實，應堪認
    定。
(四)綜上所述，被告庚○○、辰○○、乙○○、戊○○販賣第一
    級毒品海洛因、被告庚○○轉讓第一級毒品海洛因及施用第
    一、二級毒品、被告戊○○販賣第二級毒品甲基安非他命之
    犯行，均堪予認定，本案事證明確，應予依法論科。至於被
    告庚○○雖聲請傳喚證人申○○，以證明附表五編號4.所示
    扣案之研磨機1臺非其所有云云，惟此部分核與本案案情無
    直接關聯，且證人申○○現仍通緝中，有申○○臺灣高等法
    院被告前案紀錄表在卷為憑(見本院卷(二)第67頁)，自無傳訊
    之必要，併此敘明。
三、論罪量刑之理由：
(一)被告庚○○、辰○○、乙○○、戊○○行為後，毒品危害防
    制條例第4條第1項、第2項、第17條業經總統於98年5月20日
    公布修正，並自同年5月22日起生效修正 (司法院98年6月29
    日院台廳刑一字第0980014643號函參照)。又95年7月1日修
    正後刑法第2條第1項之規定，係規範行為後法律變更所生新
    舊法律比較適用之準據法，於新刑法施行後，應適用新刑法
    第2條第1項之規定，為「從舊從輕」之比較，本次毒品危害
    防制條例修正之比較新舊法，自應就罪刑有關之加重、減輕
    及其他法定加減原因等一切情形，本於統一性及整體性原則
    ，綜其全部罪刑之結果而為比較。茲依刑法第2條第1項規定
    綜合比較新、舊毒品危害防制條例第4條第1項、第2項、第
    17條之適用如下：
    1.毒品危害防制條例第4條第1項修正前規定「製造、運輸、
      販賣第一級毒品者，處死刑或無期徒刑；處無期徒刑者，
      得併科新臺幣1千萬元以下罰金」；修正後之第4條第1項
      規定「製造、運輸、販賣第一級毒品者，處死刑或無期徒
      刑；處無期徒刑者，得併科新臺幣2千萬元以下罰金」，
      修正後之條文，將併科罰金之數額提高，經比較結果，對
      被告並非有利，應適用修正前之第4條第1項規定。
    2.毒品危害防制條例第4條第2項修正前規定「製造第二級毒
      品者，處無期徒刑或7年以上有期徒刑，得併科新臺幣7百
      萬元以下罰金」，而修正後之第4條第2項規定「製造第二
      級毒品者，處無期徒刑或7年以上有期徒刑，得併科罰金
      新臺幣1千萬元以下罰金」。修正後之條文，將併科罰金
      之數額提高，經比較結果，對被告並非有利，應適用修正
      前之第4條第2項規定。
    3.修正前毒品危害防制條例第17條規定：「犯第4條第1項至
      第4項、第5條第1項至第4項前段、第6條第1項至第4項、
      第7條第1項至第4項、第8條第1項至第4項、第10條或第11
      條第1項、第2項之罪，供出毒品來源，因而破獲者，得減
      輕其刑。」，修正後毒品危害防制條例第17條則規定：「
      犯第4條至第8條、第10條或第11條之罪，供出毒品來源，
      因而查獲其他正犯或共犯者，減輕或免除其刑。犯第4條
      至第8條之罪於偵查及審判中均自白者，減輕其刑」。該
      條文規定必須因而破獲上游毒品供應者，始得減輕其刑，
      且僅得減輕其刑，其適用之條件較嚴，而修正後第1項規
      定適用之條件較寬，且就刑部分為必減或得免，復增列第
      2項關於於偵查及審判中均自白者減輕其刑之規定，此新
      修正之規定，顯已影響行為人刑罰之法律效果，自屬法律
      有變更，經比較新、舊法結果，以修正後規定較有利於被
      告，應適用修正後毒品危害防制條例第17條規定。
    4.經綜合全部罪刑之結果而為比較，被告乙○○所犯如附表
      一編號5.、6.所示之罪、被告戊○○所犯如附表一編號1.
      所示之罪，因被告乙○○、戊○○於偵查中供出毒品海洛
      因來源，因而查獲被告庚○○，此部分修正後之法律規定
      顯較修正前有利於被告，依刑法第2條第1項但書之規定，
      自應一體適用裁判時之毒品危害防制條例第4條第2項、第
      17條第1項之規定。至於被告庚○○所犯如附表一編號1.
      至9.所示之罪、被告辰○○所犯如附表一編號4.、6.所示
      之罪，被告庚○○、辰○○並未於偵查及審判中坦承其等
      販賣毒品海洛因之事實或供出海洛因來源，因而查獲其他
      正犯或共犯；被告戊○○所犯如附表一編號10.至13.所示
      之罪，被告戊○○雖於本院審理時自白附表一編號10.至
      12.所示之犯罪事實，惟其於偵查中則否認有何此部分販
      賣第二級毒品犯行 (見警卷第131至134頁、偵字第4738號
      卷第35至37頁)，難認被告戊○○於本案之偵查及審判中
      均自白犯罪，且其亦未於偵查及審判中供出甲基安非他命
      來源，因而查獲其他正犯或共犯，核與上開修正後毒品危
      害防制條例第17條之規定均不符，從而修正後之法律規定
      並無較修正前有利於被告，依刑法第2條第1項前段之規定
      ，此部分仍應適用修正前之毒品危害防制條例。
(二)按海洛因、甲基安非他命分屬毒品危害防制條例第2條第2項
    第1款、第2款所定之第一級毒品、第二級毒品，不得非法持
    有、販賣或轉讓。核被告庚○○如附表一編號1.、3.至9.所
    為，均係犯98年5月20日修正前毒品危害防制條例第4條第1
    項之販賣第一級毒品罪；如附表一編號2.所為，係犯98年5
    月20日修正前毒品危害防制第4條第6項、第1項之販賣第一
    級毒品未遂罪(起訴書就此部分認構成既遂，容有誤會)；如
    附表二所為，係犯毒品危害防制條例第8條第1項之轉讓第一
    級毒品罪；如附表三編號1.所為，係犯毒品危害防制條例第
    10條第1項之施用第一級毒品罪；如附表三編號2.所為，係
    犯毒品危害防制條例第10條第2項之施用第二級毒品罪。被
    告辰○○如附表一編號4.、6.所為，均係犯98年5月20日修
    正前毒品危害防制條例第4條第1項之販賣第一級毒品罪。被
    告乙○○如附表一編號5.、6.所為，均係犯98年5月20日修
    正後毒品危害防制條例第4條第1項之販賣第一級毒品罪。被
    告戊○○如附表一編號1.所為，係犯98年5月20日修正後毒
    品危害防制條例第4條第1項販賣第一級毒品罪；如附表一編
    號10.至12.所為，均係犯98年5月20日修正前毒品危害防制
    條例第4條第2項販賣第二級毒品罪；如附表一編號13.所為
    ，係犯98年5月20日修正前毒品危害防制條例第4條第6項、
    第2項販賣第二級毒品未遂罪 (起訴書就此部分認構成既遂
    ，容有誤會)。被告庚○○、辰○○、巫俊榮、戊○○於前
    述各罪販賣、轉讓前分別持有海洛因、被告戊○○於前述各
    罪販賣前持有甲基安非他命之行為，其等持有海洛因、甲基
    安非他命之低度行為應分別為販賣、轉讓第一、二級毒品之
    高度行為所吸收，不另論罪。另附表二有關被告庚○○轉讓
    第一級毒品海洛因予己○○部分，其轉讓海洛因之淨重，並
    無證據可資證明已達行政院依毒品危害防制條例第8條第6項
    於93年1月7日以院臺法字第0930080551號令頒之「轉讓持有
    毒品加重其刑之數量標準」第2條第1款關於第一級毒品在淨
    重5公克以上之規定，是被告庚○○此部分轉讓第一級毒品
    ，無庸依毒品危害防制條例第8條第6項加重其刑。
(三)次按販賣毒品罪，固不以販入之後復行賣出為構成要件，但
    以營利為目的，將毒品購入或將毒品賣出，有一於此，其犯
    罪即經完成，均不得視為未遂。從而如意圖營利而販入甲基
    安非他命後，第一次販賣甲基安非他命與他人之行為，固可
    認係接續原先販入之犯意而為，不論其行為屬既遂或未遂，
    應認基於單一犯意之接續行為，而僅成立一個販賣毒品既遂
    罪，然其後之販賣毒品行為即應就其犯罪情節另為法律上獨
    立之評價，非可將法律上應獨立評價之前後數犯罪行為，混
    合觀察評價而一概論以販賣毒品既遂罪 (最高法院91年度臺
    上字第763號判決意旨參照)。又所謂著手，係指犯罪行為人
    對於犯罪構成要件之事實開始實行而言。刑法上犯罪類型為
    「販賣」者之既、未遂，以買賣之標的物已否交付為區分標
    準；如僅就買賣之內容意思表示一致，而尚未交付標的物時
    ，應論以販賣未遂 (最高法院89年度臺上字第2798號判決意
    旨參照)。販賣毒品之行為，包括議定毒品價格、重量、數
    量及交付毒品、收取價金在內。被告庚○○意圖營利而向不
    詳姓名之人販入毒品海洛因，於附表一編號2.所示之時間，
    與壬○○就交易之海洛因價格已達成協議，僅因壬○○攜帶
    之現金不足致未完成交易，被告庚○○顯已實行販賣行為而
    不遂；被告戊○○意圖營利而向不詳姓名之人販入毒品甲基
    安非他命，於附表一編號13.所示之時間，與癸○○就交易
    之甲基安非他命價格已達成協議，僅因癸○○當日攜帶之現
    金不足致未完成交易，被告戊○○顯已實行販賣行為而不遂
    。依上說明，被告庚○○就附表一編號2.所為、被告戊○○
    就附表一編號13.所為，均屬販賣未遂。檢察官認為被告庚○○、戊○○上開販賣犯行均屬既遂罪，尚有誤會，然因罪
    名相同，原係適用同一法條，僅行為態樣有既遂、未遂之分
    ，不發生變更起訴法條之問題，即無庸引刑事訴訟法第300
    條變更檢察官起訴之法條，併此敘明 (最高法院72年度臺上
    字第4800號、87年度臺上字第3234號判決意旨參照)。
(四)被告庚○○、戊○○就附表一編號1.所示販賣海洛因犯行；
    被告庚○○、辰○○就附表一編號4.所示販賣海洛因犯行；
    被告庚○○、乙○○就附表一編號5.所示販賣海洛因犯行；
    被告庚○○、辰○○、戊○○就附表一編號6.所示販賣海洛
    因犯行，分別有犯意之聯絡及行為之分擔，均為共同正犯。
(五)查刑法於94年2月2日修正公布，並自95年7月1日起生效施行
    ，修正後刑法刪除第56條之連續犯規定，而基於概括之犯意
    ，連續數販賣毒品之行為，於刑法修正刪除連續犯規定之前
    ，均依連續犯論以一罪，依該次刑法第56條修正理由之說明
    ，謂：「對繼續犯同一罪名之罪者，均適用連續犯之規定論
    處，不無鼓勵犯罪之嫌，亦使國家刑罰權之行使發生不合理
    之現象」、「基於連續犯原為數罪之本質及刑罰公平原則之
    考量，爰刪除有關連續犯之規定」等語，即係將本應各自獨
    立評價之數罪，回歸本來就應賦予複數法律效果之原貌。而
    所謂集合犯是指立法者所制定之犯罪構成要件中，本就預定
    有數個同種類之行為將反覆實行之犯罪而言，將各自實現犯
    罪構成要件之反覆多數行為，解釋為集合犯，而論以一罪。
    是以對於集合犯，必須從嚴解釋，以符合立法本旨。觀諸毒
    品危害防制條例所定之販賣毒品罪之構成要件文義，實無從
    認定立法者本即預定該犯罪之本質，必有數個同種類行為而
    反覆實行之集合犯行，故販賣毒品罪，難認係集合犯。因此
    ，就刑法修正施行後多次販賣毒品之犯行，採一罪一罰，始
    符合立法本旨 (最高法院97年度臺上字第99號判決意旨參照
    )。本案依本院認定之事實，被告庚○○於如附表一編號1.
    至9.所示之時間販賣海洛因、被告辰○○於如附表一編號4.
    、6.所示之時間販賣海洛因、被告乙○○於如附表一編號5.
    、6.所示之時間販賣海洛因、被告戊○○於如附表一編號10
    . 至13.所示之時間販賣甲基安非他命之行為，犯罪時間均
    係95年7月1日之後，係於刑法修正刪除連續犯規定之後所犯
    ，且歷次交易時間並非一致，每次行為在時間差距上可以分
    開，且販賣對象又非同一，足認其主觀上難認出於一次決意
    ，在刑法評價上亦各具獨立性，每次行為皆可獨立成罪，依
    社會通念，修法後應認為數罪之評價，始符合刑罰公平原則
    。檢察官起訴書亦認被告庚○○等人多次販毒之犯行，應予
    分論併罰，是被告庚○○等人上揭分別販賣第一級毒品、被
    告戊○○販賣第二級毒品之犯行，均犯意各別，行為互異，
    應予分論併罰。
(六)被告庚○○、辰○○、乙○○、戊○○分別有如犯罪事實欄
    所載論罪科刑執行情形，有卷附臺灣高等法院被告前案紀錄
    表1份可按，其等受有期徒刑執行完畢後5年以內分別再故意
    犯本案法定刑為有期徒刑之罪，均為累犯，除被告庚○○、
    辰○○、乙○○、戊○○所犯販賣第一級毒品罪之法定本刑
    為死刑或無期徒刑部分，及被告戊○○所犯販賣第二級毒品
    罪之法定本刑為無期徒刑部分，依刑法第64條第1項、第65
    條第1項之規定，不得加重其刑外，僅就販賣第一級毒品罪
    之罰金刑部分，及就販賣第二級毒品罪之有期徒刑、罰金刑
    部分，依刑法第47條第1項規定加重其刑。
(七)被告庚○○就附表一編號2.所示販賣海洛因之行為，被告戊○○就附表一編號13.所示販賣甲基安非他命之行為，分別
    已著手於販賣行為，惟販賣行為祇達於未遂之程度，其犯罪
    尚屬未遂，依刑法第25條第2項規定，按既遂犯之刑度減輕
    其刑。是被告庚○○就附表一編號2.所示販賣第一級毒品未
    遂罪；被告戊○○就附表一編號13.所示販賣第二級毒品未
    遂罪，有前揭加重及減輕之事由，並就被告庚○○如附表一
    編號2.所犯販賣第一級毒品未遂罪之罰金刑部分、被告戊○○如附表一編號13.所犯販賣第二級毒品未遂罪之有期徒刑
    、罰金刑部分，應依法先加而後減輕之。
(八)被告乙○○、戊○○於警詢、偵訊時已具體供述本案其等所
    販售之毒品海洛因係由被告庚○○提供，其等係受庚○○指
    示接聽電話、交付毒品或收取價款 (見警卷第59頁、第73頁
    、第91頁、第113頁、第119頁)，被告乙○○並提供庚○○
    藏匿地點，司法警察乃據以於98年2月5日晚間9時45分許在
    臺北縣土城市○○街25號2樓查獲被告庚○○，則被告乙○○、戊○○就其等參與販賣第一級毒品海洛因，供出其來源
    為被告庚○○，並使偵查機關因而查悉破獲犯嫌庚○○之犯
    行，被告乙○○、戊○○所為與修正後毒品危害防制條例第
    17條第1項減刑之要件相符，應均予減輕其刑，並就被告乙○○如附表一編號5.、6.所犯之販賣第一級毒品罪之罰金刑
    部分、被告戊○○如附表一編號1.所犯之販賣第一級毒品罪
    之罰金刑部分，依法先加而後減輕之。
(九)再按刑之量定，為求個案裁判之妥當性，法律固賦予法院裁
    量權，但此項裁量權之行使，除應依刑法第57條規定，審酌
    行為人及其行為等一切情狀，為整體之評價，並應顧及比例
    原則與平等原則，使罪刑均衡，輕重得宜，以契合社會之法
    律感情。又刑法第59條規定犯罪之情狀可憫恕者，得酌量減
    輕其刑，其所謂「犯罪之情狀」，與同法第57條規定科刑時
    應審酌之一切情狀，並非有截然不同之領域，於裁判上酌減
    其刑時，應就犯罪一切情狀 (包括第57條所列舉之10款事項
    )，予以全盤考量，審酌其犯罪有無可憫恕之事由(即有無特
    殊之原因與環境，在客觀上足以引起一般同情，以及宣告法
    定低度刑，是否猶嫌過重等等)，以為判斷(最高法院95年度
    臺上字第6157號判決意旨參照)。查販賣第一級毒品罪，其
    法定刑為死刑、無期徒刑，別無其他自由刑之規定，刑度可
    謂重大。然同為販賣第一級毒品之人，其原因動機不一，犯
    罪情節未必盡同，或有大盤毒梟者，亦有中、小盤之分，甚
    或僅止於吸毒者友儕間為求互通有無之有償轉讓者亦有之，
    其販賣行為所造成危害社會之程度自屬有異，法律科處此類
    犯罪，所設之法定最低本刑卻同為「死刑或無期徒刑；處無
    期徒刑者，得併科新臺幣一千萬元以下罰金」，不可謂不重
    。於此情形，倘依其情狀處以有期徒刑，即足以懲儆，並可
    達防衛社會之目的者，自非不可依客觀之犯行與主觀之惡性
    二者加以考量其情狀是否有可憫恕之處，適用刑法第59條之
    規定酌量減輕其刑，期使個案裁判之量刑，能斟酌至當，符
    合比例原則。被告庚○○就附表一編號1.至9.、被告辰○○
    就附表一編號4.、6.、被告乙○○就附表一編號5.、6.、被
    告戊○○就附表一編號1.所示販賣海洛因之犯行，其販賣次
    數固非可謂少，惟均小額交易，其販賣之數量及獲取之利益
    均非龐大，犯罪情節較諸販毒集團尚屬零星小額，且被告庚○○等4人僅係單純販賣交易毒品，並無施用強暴、脅迫之
    不法手段，更無向購買毒品之人積極催討交易款項，以其情
    節而論，其惡性尚不如專以販賣第一級毒品維生之販毒集團
    重大，被告庚○○等4人既非販賣毒品之大盤或中盤商，其
    等販賣第一級毒品之行為對社會整體侵害之程度尚非鉅大，
    則被告庚○○等4人所犯販賣第一級毒品罪，其最輕法定本
    刑為無期徒刑，本院其4人客觀之犯行與主觀之惡性二者加
    以考量其犯罪情狀，認在客觀上顯非不可憫恕，以其等所犯
    之罪之最低法定刑為無期徒刑而言，縱使量處法定最低刑度
    之無期徒刑，仍嫌過重，難謂符合罪刑相當性及比例原則，
    更無從與大毒梟之惡行有所區隔，爰依刑法第59條之規定，
    就被告庚○○等4人販賣第一級毒品罪部分，均予以酌量減
    輕其刑度，方屬公允衡平。被告庚○○等4人前揭所犯販賣
    第一級毒品罪，有前揭加重及酌減之事由，就所犯販賣第一
    級毒品罪之罰金刑部分，應依法先加而後減輕之，其中被告
    庚○○如附表一編號2.所犯販賣第一級毒品未遂罪、被告乙○○如附表一編號5.、6.所犯販賣第一級毒品罪、被告戊○○如附表一編號1.所犯販賣第一級毒品罪之罰金刑部分，並
    應依法遞減之。又刑法第59條之酌量減輕其刑，必於犯罪之
    情狀，在客觀上足以引起一般同情，認為即予宣告法定最低
    度刑期，猶嫌過重者，始有其適用。被告戊○○販賣甲基安
    非他命之數量雖非甚鉅，與大盤販賣整批大量毒品者截然有
    別，且所得亦非甚多，惟被告戊○○所犯販賣第二級毒品罪
    ，其最輕本刑為有期徒刑7年，尚難謂其有情輕法重情形，
    故本院認並無適用刑法第59條規定之餘地，併此敘明。
(十)爰審酌毒品對社會秩序及國民健康危害至深且鉅，嚴重影響
    社會治安，製造、運輸、販賣等行為情節尤重，更應嚴加非
    難，所為實乃法所不容而懸為厲禁，而被告庚○○等4人明
    知毒品對人體健康戕害甚鉅，為牟取利益，無視國家杜絕毒
    品犯罪之禁令，多次販賣海洛因及甲基安非他命，肇生他人
    施用毒品之來源，戕害國民身心健康，且有滋生其他犯罪之
    可能，對社會所生危害程度非輕，兼衡其等犯罪之目的、次
    數、販毒所得、品行、智識程度，被告庚○○為毒品海洛因
    之提供者及販賣海洛因之主導者，被告辰○○、乙○○、戊○○係受庚○○之指示接聽販毒電話、交付毒品或收取價款
    ，及被告庚○○犯罪後除坦認施用第一、二級毒品犯行外，
    自始至終均否認販賣、轉讓毒品海洛因，態度非佳；被告辰
    ○○、乙○○、戊○○於警詢、偵訊時雖坦承受庚○○指示
    參與交付毒品或收取價款之行為，惟於本院審理時均翻異前
    詞，否認參與販賣海洛因犯行，被告戊○○於本院審理時終
    能就其販賣甲基安非他命予丁○○、丙○○部分之犯行供承
    無隱等一切情狀，就被告庚○○等4人分別量處如主文所示
    之刑，並分別定其等之應執行之刑，以示懲儆，並符罪刑相
    當原則。至公訴人就被告庚○○等4人販賣第一級毒品之犯
    行，分別具體求處無期徒刑，就被告庚○○部分併科罰金1
    千萬元云云。本院衡酌上述情狀，認就被告庚○○等4人分
    別量處如主文所示之刑，並依例定其應執行之刑已足資懲警
    ，公訴人上開求刑尚屬過重，併此說明。
(十一)沒收部分：
    1.按共同同正犯因相互間利用他方之行為，以遂行其犯意之
      實現，本於責任共同之原則，共同正犯應對所參與犯罪之
      全部事實負責，有關從刑之沒收部分，雖他共同正犯所得
      之物，亦應於其本身所處主刑之後，併為沒收之諭知 (最
      高法院92年度臺上字第7050號判決意旨意旨)。次按毒品
      危害防制條例第19條第1項規定：犯第4條之罪者，其供犯
      罪所用或因犯罪所得之財物，均沒收之，如全部或一部不
      能沒收時，追徵其價額或以其財產抵償之。但該條項並無
      如同條例第18條第1項所定「不問屬於犯人與否，沒收之
      」之明文，自屬相對沒收主義之立法。是其應沒收之物，
      應以屬被告所有者為限。又該規定所稱「追徵其價額」者
      ，係指所沒收之物為金錢以外之其他財物而無法沒收時，
      應追徵其價額，使其繳納與原物相當之價額。如所得財物
      為金錢而無法沒收時，始應「以其財產抵償之」 (最高法
      院93年臺上第2743號、95年度臺上字第305號判決意旨參
      照)。
    2.扣案如附表五編號1.、3.、4.所示之白色粉末，經送驗結
      果均含海洛因成分；扣案如附表五編號2.所示之白色結晶
      體，經送驗結果含甲基安非他命成分，分別有法務部調查
      局濫用藥物實驗室98年3月5日調科壹字第09823007030號
      鑑定書、97年12月11日調科壹字第09723044970號鑑定書
      、行政院衛生署草屯療養院97年9月8日草療鑑字第097000
      7915號、98年2月13日草療鑑字第0980200135號鑑定書各1
      紙 (見偵字第4738號卷第95頁、第108頁、警卷第173頁、
      第237頁)存卷可參，分別係屬毒品危害防制條例第2條第2
      項第1款、第2款之第一級毒品、第二級毒品，且因外袋包
      裝與其內之海洛因、甲基安非他命粉末難以完全析離，俱
      視為一體，不問屬於犯人與否，應依毒品危害防制條例第
      18條第1項前段之規定，宣告沒收銷燬之。又上開附表五
      編號1.、2.所示之海洛因、甲基安非他命毒品因係警方於
      98年2月5日晚間9時45分許在臺北縣土城市○○街25號2樓
      執行搜索後，自庚○○身上查獲，與本院認定被告庚○○
      販賣第一級毒品海洛因之時間，已有數月間隔，尚難認與
      本案被告庚○○販賣第一級毒品海洛因之犯行有關，爰不
      併於其所犯販賣第一級毒品罪項下宣告沒收銷毀之。而鑑
      驗耗損海洛因、甲基安非他命，既已滅失，爰不另行諭知
      沒收銷燬。
    3.警方於98年2月5日晚間9時45分許在臺北縣土城市○○街2
      5號2客廳電視櫃上所查扣如附表五編號5.所示粉末1包 (
      淨重74.23公克，空包裝重3.99公克，未發現含有法定毒
      品成分)，亦有上開法務部調查局鑑定書在卷可查，被告
      庚○○供稱該包粉末係添加於海洛因內使用之葡萄糖粉，
      為否認為其所有等語 (見警卷第6頁、他字第2870號卷(二)
      第236頁)，因非屬違禁物，又據被告乙○○於警詢時供述
      ，該址為被告庚○○與尤鴻銘共同租屋處，尤鴻銘應係庚○○之毒品來源等語(見警卷第61頁、第78頁)觀之，本案
      因無證據證明扣案粉末屬被告庚○○等人所有之物，爰不
      另為沒收之諭知。
    4.另警方於上址查扣如附表五編號6.所示之現金312,100元
      、消費券5,600元、監視錄影系統之電腦主機1臺、研磨機
      1臺。其中現金312,100元部分，被告庚○○辯稱係其父徐
      連財在過年賣菜所得，交給伊去付房屋貸款云云 (見警卷
      第6頁、他字第2870號卷(二)第236頁)，證人徐連財則於警
      詢時陳稱伊係將平時賣菜及賣馬鈴薯所得，都有分別提領
      在身邊，匯集約30萬元後，於農曆12月底某日交給庚○○
      ，要他轉交二兒子辛○○繳交房屋貸款用云云 (見偵字第
      4738號卷第47至48頁)；消費券5,600元部分，被告庚○○
      辯稱是過年前綽號「鴻明」男子包給伊之紅包云云 (見警
      卷第6頁)，均無證據證明係被告庚○○等4人因本案販賣
      第一級毒品罪犯罪所得之財物；又監視錄影系統之電腦主
      機1臺，被告乙○○供稱是鴻明即尤鴻銘出資要其安裝云
      云 (見警卷第82頁本院卷(二)第115頁)；另研磨機1臺，被
      告乙○○雖供稱均係被告庚○○所有之物，惟為被告庚○○所否認；又扣案電子磅秤1臺，係乙○○於98年3月9日
      提交檢察官扣案，被告庚○○否認為其所有，因均查無其
      他證據證明係被告庚○○等4人所有供本案販賣毒品犯罪
      所用之用，均無從於本判決併為沒收之諭知。
    5.扣案如附表五編號7.所示之門號0000000000號、00000000
      00號、0000000000號、0000000000號、0000000000號行動
      電話(均含SIM卡)，於本案未見有以此5支行動電話聯絡販
      賣毒品之事證，無從認定與本案有關，且非屬違禁物，爰
      不予宣告沒收。
    6.未扣案如附表五編號8.所示被告庚○○等4人用以聯繫販
      賣毒品海洛因事宜之搭配門號0000000000號行動電話1支
      ，及未扣案如附表五編號9.所示被告戊○○用以聯繫販賣
      毒品甲基安非他命事宜之搭配門號0000000000號行動電話
      1支雖未扣案，惟無證據證明已經滅失，自應依毒品危害
      條例第19第1項規定諭知沒收，如全部或一部不能沒收時
      ，應追徵其價額，或以被告庚○○等4人之財產連帶抵償
      之。又上開門號0000000000號之SIM卡，因行動電話服務
      須以晶片卡 (即SIM卡)為使用介面，因此電信公司於出租
      行動電話門號予消費者使用時，即同時附帶提供晶片卡給
      消費者作為門號使用之介面，故電信公司接受消費者申辦
      門號並將該門號開通上線時，該晶片卡之所有權亦移轉於
      消費者，自不能認該晶片卡仍屬電信公司所有之物，該行
      動電話SIM卡為被告庚○○所有之物，業據被告庚○○供
      明在卷，雖未扣案，惟無證據證明已經滅失，自應諭知沒
      收，如全部或一部不能沒收時，追徵其價額或以被告庚○○等4人之財產連帶抵償之。至於門號0000000000號之SIM
      卡，被告戊○○於警詢時供稱是綽號「阿財」所持用，本
      院查無證據足資證明係被告戊○○所有之物，自無從依毒
      品危害條例第19第1項之規定諭知沒收。
    7.又毒品危害防制條例第19條第1項規定，犯該條例第4條至
      第9條、第12條、第13條或第14條第1項、第2項之罪者，
      其供犯罪所用或因犯罪所得之財物，均沒收之。係採義務
      沒收主義，且金錢為代替物，重在兌換價值，而不在原物
      ，自難拘泥於沒收原物之理論，認沒收販賣毒品所得之金
      錢，以當場查獲扣押者為限，苟能證明其為販賣毒品所得
      之金錢，均應予以沒收 (最高法院92年度臺上字第5227號
      判決參照)。再毒品危害防制條例第19條第1項規定犯第4
      條之罪者，其供犯罪所用或因犯罪所得之財物，均沒收之
      ，如全部或一部不能沒收時，追徵其價額或以其財產抵償
      之，係刑法第38條第1項第2款、第3款沒收之特別規定。
      於共同正犯，因其犯罪所得係合併計算，且於全部或一部
      不能沒收時以其財產抵償之，為避免執行時發生重複沒收
      、抵償之情形，故各共同正犯之間係採連帶沒收主義，於
      裁判時僅諭知連帶沒收，不得就全體共同正犯之總所得，
      對各該共同正犯分別重複諭知沒收 (最高法院95年度臺上
      字第6482號判決意旨參照)。是販賣毒品所得之金錢，無
      論已否扣案，如仍屬存在，即應依法沒收。據此，被告庚○○單獨或與被告辰○○、乙○○、戊○○共同販賣毒品
      海洛因之各次所得詳如附表一編號1.、3.至9. 所示，被
      告戊○○販賣第二級毒品甲基安非他命之各次所得詳如附
      表一編號10.至12.所示，上開販賣毒品所得之金額雖未扣
      案，然無證據證明已不存在，且既為被告等因犯罪所得之
      財物，仍應依毒品危害防制條例第19條第1項之規定併予
      諭知沒收 (其中附表一編號1.部分，被告庚○○與被告戊○○連帶沒收、附表一編號4.部分，被告庚○○與被告辰
      ○○連帶沒收、附表一編號5.部分，被告庚○○與被告乙○○連帶沒收、附表一編號6.部分，被告庚○○與被告辰
      ○○、乙○○連帶沒收)，如全部或一部不能沒收時，依
      同條項之規定，應以其等之財產連帶抵償之 (其中附表一
      編號1.部分，以被告庚○○與被告戊○○之財產連帶抵償
      之、附表一編號4.部分，被告庚○○與被告辰○○之財產
      連帶抵償之、附表一編號5.部分，被告庚○○與被告乙○○之財產連帶抵償之、附表一編號6.部分，被告庚○○與
      被告辰○○、乙○○之財產連帶抵償之)。至於附表一編
      號2.被告庚○○販賣海洛因予壬○○未遂部分、附表一編
      號13.被告販賣甲基安非他命予癸○○未遂部分，因購毒
      者未攜帶足夠現金而未完成交易，自無從為沒收或以財產
      抵償之諭知，附此敘明。
參、無罪部分：
一、公訴意旨另以：被告庚○○、辰○○、乙○○、戊○○，基
    於販賣第一、二級毒品之單獨犯意或共同犯意聯絡，分別於
    附表四編號1.至11.所示時間、地點，販賣海洛因、甲基安
    非他命予附表四編號1.至11.所示之甲○○等人(其交易之對
    象、次數、時間、地點、聯絡交易方式及每次販賣所得均詳
    如附表四編號1.至11.所載)，而獲取價差為利潤；被告庚○○另基於轉讓第一、二級毒品之犯意，於附表四編號12.所
    示時間、地點，轉讓海洛因、甲基安非他命予己○○，因認
    被告庚○○就附表四編號1.、4.、5.所為，均涉犯毒品危害
    防制條例第4條第1項之販賣第一級毒品罪、同條例第4條第2
    項之販賣第二級毒品罪，就附表四編號2.、3.、8.至11.所
    為，係犯同條例第4條第1項之販賣第一級毒品罪，就附表四
    編號12.所為，係犯同條例第8條第1項之轉讓第一級毒品罪
    、藥事法第83條第1項之轉讓禁藥罪；被告辰○○就附表四
    編號6.、7.所為，均涉犯同條例第4條第2項之販賣第二級毒
    品罪；被告乙○○就附表四編號8.至10.所為，均涉犯同條
    例第4條第1項之販賣第一級毒品罪；被告戊○○就附表四編
    號10.所為，係犯同條例第4條第1項之販賣第一級毒品罪等
    語。
二、按犯罪事實應依證據認定之，無證據不得認定犯罪事實；又
    不能證明被告犯罪或其行為不罰者，應諭知無罪之判決。刑
    事訴訟法第154條第2項、第301條第1項分別定有明文。次按
    事實之認定，應憑證據，如未能發現相當證據，或證據不足
    以證明，自不能以推測或擬制之方法，以為裁判基礎；而認
    定不利於被告之事實，須依積極證據，苟積極證據不足為不
    利於被告事實之認定時，即應為有利於被告之認定，更不必
    有何有利之證據；所謂認定犯罪事實之積極證據，雖不以直
    接證據為限，間接證據亦包括在內，然而無論直接或間接證
    據，其為訴訟上之證明，須於通常一般之人均不致有所懷疑
    ，而得確信其為真實之程度者，始得據為有罪之認定，倘其
    證明尚未達到此一程度，而有合理之懷疑存在時，自不能以
    推測或擬制之方法，以為有罪裁判之基礎，最高法院著有30
    年度上字第816號、40年度臺上字第86號、76年度臺上字第4
    986號判例可資參照。又刑事訴訟法第161條第1項規定：檢
    察官就被告犯罪事實，應負舉證責任，並指出證明之方法。
    因此，檢察官對於起訴之犯罪事實，應負提出證據及說服之
    實質舉證責任。倘其所提出之證據，不足為被告有罪之積極
    證明，或其指出證明之方法，無從說服法院以形成被告有罪
    之心證，基於無罪推定之原則，自應為被告無罪判決之諭知
    ，最高法院亦著有92年臺上字第128號判例可參。
三、公訴意旨認被告庚○○、辰○○、乙○○、戊○○涉有上開
    罪嫌，乃就(一)附表四編號1.部分，以證人甲○○於警詢時證
    述及尿液檢驗報告；就(二)附表四編號2.、3.部分，以證人寅
    ○○於警詢、偵訊時之證詞，寅○○於97年9月11日為警方
    查獲時採集尿液之尿液檢驗報告、扣案之海洛因8包等物及
    毒品鑑定報告；就(三)附表四編號4.、5.部分，以證人午○○
    於警詢、偵訊時之證詞，午○○於97年9月11日為警方查獲
    時採集尿液之尿液檢驗報告、扣案之海洛因11包、甲基安非
    他命6包等物及毒品鑑定報告；就(四)附表四編號6.部分，以
    證人巳○○於警詢、偵訊時之證述、通訊監察譯文；就(五)附
    表四編號7.部分，以證人巳○○於警詢、偵訊時之證述，及
    巳○○於98年1月6日為警查獲時採集尿液之尿液檢驗報告；
    就(六)附表四編號8.部分，以證人壬○○於警詢、偵訊時之證
    述、通訊監察譯文、壬○○於97年11月18日為警查獲時採集
    尿液之尿液檢驗報告、扣案之海洛因等物及毒品鑑定報告；
    就(七)附表四編號9.至11.部分，以證人丑○○於警詢、偵訊
    時之證述、通訊監察譯文、丑○○於98年1月2日、97年12月
    26 日為警查獲時查扣之海洛因等物；就(八)附表四編號12.部
    分，以證人己○○於警詢、偵訊時之證述、己○○於97年8
    月27日為警查獲時採集尿液之尿液檢驗報告、扣案之海洛因
    1包等物及毒品鑑定報告，資為論據。
四、證人甲○○、寅○○、午○○、巳○○於警詢中所為之指述
    ，為被告以外之人於審判外之言詞陳述，均為傳聞證據，被
    告庚○○、辰○○及其等之辯護人就該證據之證據能力提出
    爭執 (見本院卷(一)第102頁背面)，復查無得例外取得證據能
    力之法律依據，應認無證據能力，不得採為認定被告有罪之
    證據資料。惟按被告以外之人於審判外之言詞或書面陳述，
    雖不得以之直接作為認定犯罪事實與否之證據，但參酌現行
    刑事訴訟法第166條之1第2項、第3項第6款，第166條之2之
    規定及行反詰問時，容許以陳述人先前不一致之陳述作為彈
    劾證據之法理，非不得以之作為彈劾證據，用來爭執被告、
    證人、鑑定人陳述之證明力(最高法院94年度臺上字第6881
    號判決意旨參照)。故上揭證人等於警詢時之指述，固無證
    據能力，不得作為證據，惟應得作為彈劾證據使用。
五、訊之：(一)被告庚○○矢口否認有何上述販賣、轉讓第一級毒
    品海洛因、第二級毒品甲基安非他命之犯行，辯稱：伊認識
    寅○○、壬○○、丑○○，不認識甲○○、午○○，沒有販
    賣毒品給他們，也沒有轉讓毒品給己○○云云；指定辯護人
    則為被告庚○○辯護稱：上揭證人於警詢時雖均指認被告庚○○有販賣海洛因或甲基安非他命，惟於本院審理時翻異前
    詞，證稱未向被告庚○○購買毒品，證人證詞前後不一，自
    難以此瑕疵指述，作為認定被告庚○○有罪之依據云云。(二)
    被告辰○○矢口否認有何上述販賣第二級毒品甲基安非他命
    予巳○○之犯行，辯稱：伊沒有販賣甲基安非他命給巳○○
    ，97年10月20日伊是和巳○○、未○○相約一同去探監，約
    在潭子鄉○○路見面；97年12月底伊在臺北，沒有與巳○○
    見面云云。(三)被告乙○○矢口否認有何上述參與販賣第一級
    毒品犯行，辯稱：97年11月某日中午伊有幫丑○○開過一次
    門，丑○○到該處做什麼伊不清楚。伊沒有交付毒品給丑○○、壬○○，也沒有向他們收過錢云云。(四)被告戊○○矢口
    否認有何上述參與販賣第一毒品予丑○○之犯行，辯稱：丑
    ○○有打電話給庚○○，是伊接電話，乙○○去開門，上來
    後，他們有無交易伊不清楚等語。
六、經查：
(一)按違反毒品危害防制條例案件毒品交易之買賣雙方乃具有對
    向性之關係，為避免犯販賣、轉讓、施用、持有毒品等罪者
    嫁禍他人而虛偽陳述其毒品來源，俾圖藉毒品危害防制條例
    第17條規定減輕其刑，其自白之憑信性即比一般無利害關係
    之證人所為證述較為薄弱，為擔保其陳述是否與事實相符，
    仍應調查其他證據以資審認，必達於一般之人均不致有所懷
    疑，而得確信其為真實之程度者，始得採為被告有罪之認定
    (最高法院97年度臺上字第3281號判決參照)。且按染有施用
    毒品惡習之人於發作時，為解一時之苦，無不千方百計取得
    毒品抵癮，如此一而再、再而三循環不已，至於每次購毒過
    程及毒品數量、交易金額，幾不可能自行紀錄以備查考；而
    販毒者苟非組織性犯罪集團，亦未必逐次紀錄販毒過程及毒
    品數量、交易金額，自曝其行。是除施用毒品者僅憑記憶之
    證述外，仍須調查其他必要之證據，以察其是否與事實相符
    ，苟無其他補強證據，自不得率為被告販毒之不利認定。
(二)關於附表四編號1.所示，被告庚○○販賣海洛因、甲基安非
    他命予證人甲○○部分：
    1.證人甲○○於警詢時證稱：伊所施用的毒品海洛因及甲基
      安非他命是向綽號「阿聰」之男子即庚○○購買，最近1
      次是在97年8月22日下午3時阿聰到伊臺中縣后里鄉○○村
      ○○路5巷6號住處，伊向他購買甲基安非他命和海洛因各
      1千元，購得甲基安非他命和海洛因各1小包各約0.1公克
      。綽號「阿聰」之男子，略微禿頭，身高170多公分，年
      約37至40歲間，住后里鄉，是伊朋友己○○介紹認識，認
      識約1個月等語 (見警卷第176至177頁)，並於警詢時，從
      6張照片中，指認被告庚○○即係販賣海洛因、甲基安非
      他命給伊之綽號「阿聰」男子等情，亦有指證犯罪嫌疑人
      紀錄表在卷可參(見警卷第180頁)。
    2.惟證人甲○○於本院審理時翻異前詞，證稱：伊很久之前
      就認識庚○○，都住在后里有看過，稱呼庚○○為「阿聰
      」 (臺語)。伊施用海洛因與庚○○沒有關係，伊沒有在
      97年8月22日下午3時許在伊住處向庚○○買海洛因及甲基
      安非他命，伊警詢時所述不實在，伊當時有向警方說不是
      向庚○○購買，是向「阿南」 (臺語)買的，警察就說你
      朋友都這樣說，你還說什麼。「阿南」大約40歲、160多
      公分、禿頭。因為庚○○和賣伊毒品的人長的很像，才指
      認庚○○的照片等語(見本院卷(二)第16至19頁)。證人甲○○前後所述內容已有歧異，足認證人甲○○先前於警詢中
      之證述，與審判中並不相符，其真實性如何，已非無疑，
      另檢察官所提出證人甲○○於97年8月27日下午5時40分許
      採集尿液之尿液檢驗報告，檢驗結果雖呈甲基安非他命陽
      性反應，有臺中縣警察局刑警大隊偵四隊委託鑑驗尿液代
      號與真實姓名對照表、中山醫學大學附設醫院檢驗科藥物
      檢測中心尿液檢驗報告各1紙在卷可參 (見警卷第181至18
      2頁)，至多僅能證明證人甲○○於為警查獲採尿前96小時
      內，曾有施用第二級毒品甲基安非他命之事實，無從據為
      被告庚○○有如附表四編號1.所示販賣第一、二級毒品犯
      行之積極證明，是證人甲○○之證述前後不一，並非無瑕
      疵可指，而卷內又無其他積極證據足以佐證證人甲○○於
      警詢時所稱向被告庚○○購買海洛因、甲基安非他命之證
      述與事實相符，自不得採為被告庚○○有罪判決之基礎。
      公訴意旨指稱被告庚○○於附表四編號1.所示時、地販賣
      海洛因、甲基安非他命予證人甲○○部分，尚嫌無據，依
      嚴格證明法則，自難遽予認定被告庚○○確有附表四編號
      1. 所示之販賣海洛因、甲基安非他命予證人甲○○之犯
      行。
(三)關於附表四編號2.、3.所示，被告庚○○販賣海洛因予證人
    寅○○部分：
    1.查警方於97年9月11日下午5時30分許持本院核發之搜索票
      在臺中縣潭子鄉○○○○街72巷29號寅○○住處前查獲證
      人寅○○，並自其隨身攜帶之皮包內扣得白色粉末8小包
      、自製藥鏟1支。而扣案白色粉末經送鑑定結果，確檢出
      含有海洛因成分(毛重4.2公克，合計淨重2.72公克，空包
      裝總重1.96公克)等情，固有臺中縣警察局搜索扣押筆錄
      、扣押物品目錄表、法務部調查局濫用藥物實驗室鑑定書
      1紙在卷可參 (見他字第2870號卷(一)第78至80頁、警卷第1
      98至200頁)。惟此僅能證明警方查獲證人寅○○之際，寅
      ○○持有該等海洛因違禁物此一客觀事實而已。
    2.證人寅○○於警詢、偵訊時均證稱：伊共向綽號「阿聰」
      之男子購買過2次海洛因，第1次是在97年8月24日下午3時
      許在臺中縣潭子鄉○○路與崇德路口以10,000元向他購買
      半錢海洛因，分裝成10小包。第2次是97年9月9日下午3時
      許在臺中縣崇德路與雅潭路口之水果攤附近以10,000元向
      他購買半錢海洛因，分裝成8小包，即97年9月11日警方在
      伊臺中縣潭子鄉○○○○街72巷29號住處查扣之海洛因8
      包。「阿聰」特徵為禿頭、身高約160幾公分、身材微胖
      等語 (見警卷第188至190頁、他字第2870號卷(一)第84至86
      頁、第100至102頁)。並於警詢時，從6張照片中，指認被
      告庚○○，即係販賣海洛因給伊之綽號「阿聰」男子等情
      ，亦有指證犯罪嫌疑人紀錄表在卷可參(見警卷第193頁、
      他字第2870號卷(一)第90頁)。
    3.惟證人寅○○於本院審理時翻異前詞，證稱：97年8、9月
      間伊所施用海洛因是向綽號「秀秀」的人拿的。伊認識庚○○10多年，警詢時伊毒癮發作，警察拿口卡片給伊看，
      問伊是否認識庚○○，伊說認識，警察就叫伊簽名。偵訊
      時伊毒癮犯，很想睡，所以想趕快做完筆錄，偵查中所言
      不實在等語(見本院卷(二)第39至30頁)。證人寅○○前後所
      述內容已有歧異，足認證人寅○○先前於警詢、偵訊時之
      證述，與審判中並不相符，其真實性如何，已非無疑，另
      檢察官所提出證人寅○○於97年9月11日晚間6時40分許採
      集尿液之尿液檢驗報告，檢驗結果呈嗎啡陽性反應，有臺
      中縣警察局刑警大隊偵四隊委託鑑驗尿液代號與真實姓名
      對照表、中山醫學大學附設醫院檢驗科藥物檢測中心尿液
      檢驗報告各1紙在卷可參 (見警卷第196至197頁)，至多僅
      能證明證人寅○○於為警查獲採尿前96小時內，曾有施用
      第一級毒品海洛因之事實，無從據為被告有如附表四編號
      所示2.、3.販賣第一級毒品犯行之積極證明，是證人寅○○之證述前後不一，並非無瑕疵可指，而卷內又無其他積
      極證據足以佐證證人寅○○於警詢、偵訊時所稱向被告庚○○購買海洛因之證述與事實相符，自不得採為被告庚○○有罪判決之基礎。公訴意旨指稱被告於附表四編號2.、
      3.所示時、地販賣海洛因予證人寅○○部分，尚嫌無據，
      依嚴格證明法則，自難遽予認定被告庚○○確有附表四編
      號2.、3.所示之販賣海洛因予證人寅○○之犯行。
(四)關於附表四編號4.、5.所示，被告庚○○販賣海洛因、甲基
    安非他命予證人午○○部分：
    1.警方於97年9月11日下午5時30分許持本院核發之搜索票在
      臺中縣潭子鄉○○○○街72巷29號寅○○住處前查獲證人
      午○○，並自其身上扣得白色粉末1小包、透明結晶體6小
      包、注射針筒1支、自製玻璃管1支，及自其所駕駛車牌號
      碼H2 -0493號自小客車上查獲白色粉末10小包。上開扣案
      之白色粉末經送鑑定結果，檢出均含有海洛因成分 (合計
      淨重1.00公克，空包裝總重3.16公克)、扣案之透明結晶
      體經送鑑定結果，檢出均含有甲基安非他命成分 (合計驗
      餘淨重1.1471公克)等情，此固有臺中縣警察局搜索扣押
      筆錄、扣押物品目錄表、法務部調查局濫用藥物實驗室鑑
      定書、行政院衛生署草屯療養院鑑定書各1紙在卷可參(見
      警卷第216至221頁、他字第2870號卷(一)第114至115頁)。
      惟此僅能證明警方查獲證人午○○之際，午○○持有該等
      海洛因、甲基安非他命等違禁物此一客觀事實而已。
    2.證人午○○於警詢時證稱：伊施用的甲基安非他命、海洛
      因及警方所查獲之甲基安非他命、海洛因毒品是向綽號「
      禿頭」之男子購買的。伊共向他買過2次毒品，第1次是於
      97年8月26日下午4時許在臺中縣潭子鄉○○路與潭富路的
      7-11便利商店前，以1,000元購買海洛因及甲基安非他命
      各1小包，重量不詳，第2次是於97年9月11日下午3時許在
      同一地點以16,000元購買海洛因11小包及甲基安非他命6
      小包，重量不詳。伊是以公共電話打電話「禿頭」的電話
      0000000000號。綽號「禿頭」男子約30歲人、身高170公
      分、禿頭，開一部三菱牌銀色自小客車代步等語 (見警卷
      第208頁、他字第2870號卷(一)第120至121頁)。並於警詢時
      ，從6張照片中，指認被告庚○○即係販賣海洛因、甲基
      安非他命之綽號「阿聰」男子等情，亦有指證犯罪嫌疑人
      紀錄表在卷可參 (見警卷第193頁、他字第2870號卷(一)第1
      24頁)；復於偵訊時證稱：伊向「阿聰」買過次毒品，第1
      次是97年08月26日在臺中縣潭子鄉○○路與潭富路的7-11
      便利商店前買1,000元海洛因，即1包0.3公克，第2次在97
      年9月11日下午3時許在同一地點以16,000元購買海洛因11
      小包及安非他命6小包等語 (見97年度他字第2870號卷(一)
      第138至139頁)。
    3.惟證人午○○於本院審理時翻異前詞，證稱：97年8、9月
      間伊施用海洛因、安非他命是伊朋友張世昌拿給伊的，伊
      沒有給張世昌錢，張世昌的聯絡方式伊忘記了。伊不認識
      庚○○，沒有與庚○○見過面，警詢、偵查中伊說毒品是
      向庚○○購買，警詢那時候是毒癮犯了，會想睡，答非所
      問，警察問什麼伊就回答什麼，內容是自己亂講的。警察
      問伊是否認識一個叫禿頭的，伊說認識，然後伊就說伊向
      他買甲基安非他命、海洛因等語(見本院卷(二)第31頁)。證
      人午○○前後所述內容已有歧異，足認證人午○○先前於
      警詢、偵訊時之證述，與審判中並不相符，其真實性如何
      ，已非無疑。另檢察官所提出證人午○○於97年9月11日
      晚間8時20分許採集尿液之尿液檢驗報告，檢驗結果呈嗎
      啡、甲基安非他命陽性反應，有臺中縣警察局刑警大隊偵
      四隊委託鑑驗尿液代號與真實姓名對照表、中山醫學大學
      附設醫院檢驗科藥物檢測中心尿液檢驗報告各1紙在卷可
      參(見警卷第214至215頁)，至多僅能證明證人午○○於為
      警查獲採尿前96小時內，曾有施用第一級毒品海洛因、第
      二級毒品甲基安非他命之事實，無從據為被告有如附表四
      編號4.、5.所示販賣第一、二級毒品犯行之積極證明，是
      證人午○○之證述前後不一，並非無瑕疵可指，而卷內又
      無其他積極證據足以佐證證人午○○於警詢、偵訊時所稱
      向被告庚○○購買海洛因、甲基安非他命之證述與事實相
      符，自不得採為被告庚○○有罪判決之基礎。公訴意旨指
      稱被告庚○○於附表四編號4.、5.所示時、地販賣海洛因
      、甲基安非他命予證人午○○部分，尚嫌無據，依嚴格證
      明法則，自難遽予認定被告庚○○確有附表四編號4.、5.
      所示之販賣海洛因、甲基安非他命予證人午○○之犯行。
(五)關於附表四編號6.、7.所示，被告辰○○販賣甲基安非他命
    予證人巳○○部分：
    1.就附表四編號6.有關被告辰○○於97年10月20日下午3時
      販賣甲基安非他命予證人巳○○部分：
      (1)證人巳○○於警詢、偵訊時均證述有向辰○○購買甲基
        安非他命，其證稱：伊記得於97年10月20日下午2時許
        ，伊以0000000000號的行動電話，打給辰○○所使用00
        00000000號的行動電話，伊在電話中告訴她要2個人，
        意思就是要買2,000元甲基安非他命。同日下午3點，伊
        騎車到辰○○位在潭子鄉○○路的公司附近，用公共電
        話撥給辰○○，辰○○就拿1包2,000元的安非他命給伊
        云云(見警卷第289至294頁、他字第2870號卷(二)第126至
        127頁、第134至135頁)。惟證人巳○○於本院審理時先
        證稱：伊有使用0000000000號行動電話，97年10月20日
        下午2時8分49秒，是伊打電話給辰○○，那天好像是未
        ○○要去看守所看她姐姐(綽號大貓)，我們相約一起去
        ，通訊內容「你跟他說兩個人」應該是辰○○問伊幾個
        人要去看大貓。當天下午伊沒有去看大貓，未○○好像
        是她的朋友載她去看大貓，當天伊應該沒有去向辰○○
        購買甲基安非他命，因為伊原本要過去找辰○○，但辰
        ○○有打電話給伊說她要跟朋友出去，不是去看未○○
        的姐姐等語；後改稱：伊當天有無去找辰○○，伊現在
        不記得了。警詢、偵查時伊沒有亂講，當時警察有拿譯
        文給伊看，應該那天有相約等語 (見本院卷(二)第100至
        10 1頁)。是證人巳○○就其該日是否有向被告辰○○
        購買毒品甲基安非他命，前後所述內容已有歧異，足認
        證人巳○○先前於警詢、偵訊時之證述，與審判中並不
        相符，其真實性如何，已非無疑。
      (2)又參之證人巳○○所使用門號0000000000號行動電話於
        97年10月20日下午2時8分49秒與被告辰○○所使用門號
        0000000000號行動電話之通話內容：「A(即辰○○)：
        喂。B (即巳○○)：你幾點。他要去看大貓。A：今天
        禮拜日。B：大頭今天星期一，你還在睡嗎。A沒有，我
        在擦鼻涕。今天星期幾。B：星期一。A：你跟他說2個
        人。」 (通訊監察譯文見警卷第297頁、他字第2870號
        卷第129頁)。被告辰○○雖不否認確有使用門號000000
        0000號行動電話，且上開通訊內容為其與巳○○之對話
        內容(見本院卷(一)第42頁、第102頁、他字第2870號卷(二)
        第129頁第210頁)，惟綜觀該通話內容，所謂「你跟他
        說兩個人」等語，係被告辰○○向巳○○所為之表示，
        證人巳○○於警詢、偵訊時證稱上開「你跟他說兩個人
        」意思係指伊要買2,000元甲基安非他命云云，顯與該
        譯文意思不符，自應以證人巳○○於本院審理時證稱該
        譯文內容「你跟他說兩個人」，是指辰○○問伊幾個人
        要去看大貓較可採信。惟該通訊監察譯文，僅能證明證
        人巳○○於97年10月20日下午2時8分49秒許有打電話與
        辰○○連絡之事實，尚無從證明被告辰○○有何販賣甲
        基安非他命行為。是證人巳○○之證述既前後不一，並
        非無瑕疵可指，而卷內又無其他積極證據足以佐證擔保
        證人巳○○於警詢、偵訊時所稱於附表四編號6.所示時
        、地向被告辰○○購買甲基安非他命之證述與事實相符
        ，自不得逕採為被告辰○○有罪判決之基礎。公訴意旨
        指稱被告辰○○於附表四編號6.所示時、地販賣甲基安
        非他命予證人巳○○部分，尚嫌無據，依嚴格證明法則
        ，自難遽予認定被告辰○○確有附表四編號6.所示之販
        賣甲基安非他命予證人巳○○之犯行。
      (3)至於被告辰○○於本院審理時辯稱97年10月20日該日伊
        係與巳○○、未○○相約一同去探監云云。惟證人巳○○於本院審理時證稱：伊和辰○○、未○○三人一起去
        監所看未○○的姐姐，時間應該是在97年7、8月，當時
        伊剛換工作，約在辰○○臺中縣潭子大豐路住處附近，
        也是她以前的公司附近。那天因為好像有人去看過未○○的姐姐，所以沒有看成，辰○○是自己去看他朋友。
        97年10月20日這次伊沒有去等語(見本院卷(二)第100至10
        1頁)；證人未○○於本院審理時證稱：辰○○與伊姐姐
        陳妙雯(綽號大貓)是同學，伊姐姐於95年3月2日到98年
        4月9日在監執行毒品案件。有一次應該是下午，是伊朋
        友載伊、辰○○、巳○○一起去探監，伊記得時間好像
        是后豐大橋斷掉後約1、2個月，當時辰○○剛調去彰化
        上班，她上午7點下班，回來潭子已經上午8、9點快近
        中午，巳○○當時在找工作。那次是當天上午伊和巳○○出發要去潭子之前就先和辰○○電話約好，我們約在
        辰○○租屋的地方附近，那時辰○○還沒有下班。當天
        伊騎機車和巳○○走小路去潭子等辰○○下班，伊和巳
        ○○到潭子時差不多上午8、9點，後來我們3人在想說
        要如何去，伊才打電話問伊朋友可否載我們去，那次伊
        忘記有無看到姐姐云云(見本院卷(二)第102至104頁)。渠
        等所述與被告辰○○共同前往探監日期，不惟與被告辰
        ○○所述時間不符，且證人未○○證述與辰○○電話聯
        絡相約探監之時間是在上午，亦與上揭通訊監察譯文之
        通話時間在下午2時8分49秒不同，自不足為有利被告辰
        ○○辯解之認定，然被告並無自證無罪之義務，此為刑
        事訴訟法之基本原則，本案依公訴人所舉證據，被告辰
        ○○是否有為販賣第二級毒品甲基安非他命之犯行，既
        有相當程度之合理懷疑存在，仍不得以此作為反證被告
        辰○○有罪之論據，附此敘明。
    2.就附表四編號7.有關被告辰○○於97年12月底某日晚間7
      、8時許販賣甲基安非他命予證人巳○○部分：
      (1)證人巳○○於98年1月6日警詢時證稱：伊所施用之甲基
        安非他命毒品是向綽號「螞蟻」之女子購得。最近一次
        是97年12月月底，伊以0000000000號行動電話撥打給辰
        ○○的0000000000號行動電話，伊問她有嗎，她說見面
        再說，她叫伊去臺中縣潭子鄉○○路矽品公司附近，伊
        到達後再打電話給她說到了，她騎機車出來與伊交易，
        伊以2,000元向辰○○購得1包以夾鏈袋包裝之甲基安非
        他命毒品等語 (見警卷第291頁)；於偵訊時證稱：97年
        12月底某日傍晚5、6點，伊用公共電話打辰○○的0000
        000000號行動電話，向辰○○買2,000元的安非他命，
        同日晚間7、8點，伊騎車到辰○○位在潭子鄉○○路的
        公司附近，用公共電話撥給辰○○，辰○○就拿1包2,0
        00元的安非他命給伊等語(見他字第2870號卷(二)第134至
        135頁)；於本院審理時證稱：97年12月底某日傍晚6點
        伊有向辰○○購買2千元甲基安非他命，交付地點是在
        臺中縣潭子鄉○○路附近的便利商店，伊到的時候用公
        共電話打給辰○○，她就出來等語 (見本院卷(二)第99頁
        ) 。
      (2)證人巳○○雖於警詢、偵訊及本院審理中證述有於附表
        四編號7.所示時、地向被告辰○○購買甲基安非他命，
        惟就其於97年12月底該次與被告辰○○聯絡購買甲基安
        非他命所使用聯絡工具，所述前後不一，且經被告辰○○予以否認。而檢察官所提出證人巳○○於98年1月6日
        晚間9時許為警搜索查獲後採集尿液之尿液檢驗報告，
        檢驗結果呈甲基安非他命陽性反應，有臺中縣警察局刑
        警大隊偵四隊委託鑑驗尿液代號與真實姓名對照表、中
        山醫學大學附設醫院檢驗科藥物檢測中心尿液檢驗報告
        各1紙在卷可參 (見警卷第298至299頁)，至多僅能證明
        證人巳○○於為警查獲採尿前96小時內，曾有施用第二
        級毒品甲基安非他命之事實，無從據為被告辰○○有如
        附表四編號7.所示販賣第二級毒品犯行之積極證明，則
        此部分既缺乏客觀之通訊監察譯文或其他證據可資佐證
        ，依嚴格證明法則，自難僅憑證人巳○○證述有向被告
        辰○○購買海洛因，即遽予認定被告辰○○有如附表四
        編號7.部分販賣甲基安非他命之犯行。
(六)關於附表四編號8.所示，被告庚○○、乙○○販賣海洛因予
    證人壬○○部分：
    1.證人壬○○於97年11月25日警詢時陳稱：伊於97年11月6
      日凌晨4時23分54秒有以門號0000000000號行動電話撥打
      0000000000號行動電話，對方是綽號「阿儒」接聽的。該
      電話是伊要向「阿聰」購買海洛因。伊是以3,000元代價
      ，向綽號「阿聰」購買海洛因1小包，重量伊不知道，但
      交易伊都是「阿儒」接洽毒品交易，這次毒品交易有完成
      交易等語 (見警卷第150頁)；於97年12月2日偵訊時證稱
      ：97年11月6日凌晨5時許，伊到庚○○住處的另外一頭便
      利商店，由乙○○交給伊價值1、2千元的海洛因，那次的
      海洛因伊都吸食完了等語 (見他字第2870號卷(二)第66頁)
      。
    2.惟證人壬○○於本院審理時翻異前詞，改證稱：97年11月
      6日和乙○○的通訊內容，因伊那時在提藥，毒癮發作，
      伊去找庚○○看他那邊有沒有海洛因，請他救伊一下，結
      果乙○○說庚○○在睡覺，伊就沒有過去了云云 (見本院
      卷(一)第241頁背面)。證人壬○○前後所述內容已有歧異，
      足認證人壬○○先前於警詢、偵訊時之證述，與審判中並
      不相符，其真實性如何，已非無疑，且觀之壬○○於97年
      11月6日凌晨4時23分54秒以門號0000000000號行動電話與
      門號0000000000號行動電話之通話內容為：「B(即壬○○
      )：兄有在那裡嗎。A(即乙○○)：你是誰。B：小隻。A：
      他在睡。B：你叫他一下，或是你用出來給我。A：他在睡
      。B：現在有辦法動一下嗎。A：沒有辦。」等語 (通訊監
      察譯文內容見警卷第155頁)，依上開譯文內容，被告乙○○顯已拒絕壬○○之要求，自難據此作為被告庚○○、乙○○於該次通話後確有販賣海洛因予證人壬○○之積極證
      明。另檢察官所提出證人壬○○於97年11月18日下午2時
      25分許採集尿液之尿液檢驗報告，檢驗結果呈嗎啡、甲基
      安非他命陽性反應，有臺中縣警察局刑警大隊偵四隊委託
      鑑驗尿液代號與真實姓名對照表、中山醫學大學附設醫院
      檢驗科藥物檢測中心尿液檢驗報告各1紙在卷可參(見警卷
      第312至313頁)，至多僅能證明證人壬○○於為警查獲採
      尿前96小時內，曾有施用第一級毒品海洛因、第二級毒品
      甲基安非他命之事實，無從據為被告庚○○、乙○○有如
      附表四編號8.所示販賣第一級毒品犯行之積極證據，是證
      人壬○○之證述前後不一，並非無瑕疵可指，而卷內又無
      其他客觀積極之證據足以佐證證人壬○○於警詢、偵訊時
      所稱向被告庚○○、乙○○購買海洛因之證述與事實相符
      ，自不得採為被告庚○○、乙○○有罪判決之基礎。公訴
      意旨指稱被告庚○○、乙○○於附表四編號8.所示時、地
      販賣海洛因予證人壬○○部分，尚嫌無據，依嚴格證明法
      則，自難遽予認定被告庚○○、乙○○確有附表四編號8.
      所示之販賣海洛因予證人壬○○之犯行。
(七)關於附表四編號9.所示，被告乙○○販賣海洛因予證人丑○○部分：
    1.證人丑○○於97年12月1日警詢時證稱：伊所吸食海洛因
      毒品是向綽號「阿聰」之男子購買的等語 (見他字第5303
      號卷第頁9)；於97年12月2日警詢時證稱：97年11月7日下
      午1時19分27秒，伊以門號0000000000號電話撥打門號000
      0000000號電話，0000000000號行動電話接聽人是乙○○
      ，內容是伊要跟庚○○拿海洛因毒品。乙○○下來開門帶
      伊上去，上去後是伊跟庚○○購買海洛因，這次伊購買半
      錢海洛因，價錢為10,000元，這次交易有成功等語 (見警
      卷第272至275頁、他字第5303號卷第59至63頁)；於97年1
      2月2日偵訊時證稱：庚○○以前所用的電話是0000000000
      號，該支電話是庚○○、辰○○、乙○○、戊○○都有在
      用，原則上是庚○○叫乙○○和戊○○接電話，伊是用00
      00000000號、0000000000號的電話打過去等語 (見警卷第
      284頁、他字第5303號卷第55頁、第65頁)；於本院審理時
      證稱：97年11月7日下午1時19分27秒的電話，是伊與乙○○的對話，是要等乙○○開門或幹嘛，忘記去做什麼，應
      該是要和庚○○合資買毒品。伊跟庚○○講買毒品的事情
      時，乙○○有無聽到伊不知道等語(見本院卷(一)第247頁背
      面)。是依證人丑○○於警詢、偵訊及本院審理時之證詞
      ，均稱是向被告庚○○購買海洛因毒品，並未證述被告乙○○有於上述時、地，參與交易過程而與被告庚○○共同
      販賣毒品海洛因給伊之情形。
    2.且觀之證人丑○○所使用門號0000000000號電話於97年11
      月7日下午1時19分27秒與門號0000000000號行動電話之通
      話內容「B(即丑○○)：我喬智。A(即乙○○)：我要等幾
      分鐘到。B：沒關係。」等語，有被告庚○○等人所使用
      門號0000000000號行動電話之通訊監察譯文表 (見警卷第
      278頁、他字第5303號卷第67頁)在卷可參，該通話內容甚
      為簡略，無從得知該次通話目的為何，且證人丑○○與被
      告庚○○、乙○○、戊○○等人，平日應往來甚為密切，
      業如前述，證人丑○○於本院審理時亦證述：伊大約1、2
      天或2、3天去1次臺中縣潭子鄉○○路○段84巷9之5號，
      伊會先打電話過去，不是每次都是要去拿毒品等語 (見本
      院卷(一)第250頁)，足見丑○○在被告庚○○上開住處出入
      頻繁，被告乙○○辯稱其不知丑○○該次來意為購毒，尚
      非無據，自難僅憑被告乙○○有接聽門號0000000000號行
      動電話，即認被告乙○○知悉證人丑○○來意為購買毒品
      ，而採為不利於被告乙○○之證據，認被告乙○○有參與
      或幫助被告庚○○實施販賣毒品犯罪之犯意。是以，本院
      既查無證據證明被告乙○○係以共犯或幫助犯之犯意，而
      與被告庚○○共同為此販毒之行為，且亦無證據證明被告
      乙○○於此販毒行為中有獲取任何之不法利益，而被告乙○○於此部分所踐行之行為，僅為構成要件以外之接聽電
      話行為而已，並非屬販毒本身之構成要件行為，依嚴格證
      明法則，自難遽認被告乙○○有與被告庚○○共同販賣 (
      或幫助被告庚○○販賣)第一級毒品海洛因予丑○○之犯
      行。
(八)關於附表四編號10.所示，被告乙○○、戊○○販賣海洛因
    予證人丑○○部分：
    1.證人丑○○於97年12月2日警詢時證稱：97年11月14日晚
      間11時27分43秒，伊以門號0000000000號行動電話撥打門
      號0000000000號行動電話，0000000000號行動電話接聽人
      是戊○○，內容是伊要上去乙○○的租屋處購買海洛因。
      是乙○○下來開門帶伊上去，上去後是伊跟庚○○購買海
      洛因毒品，這次伊購買半錢海洛因，價錢為10,000元，交
      易有成功等語 (見警卷第272至275頁、他字第5303號卷第
      59至63頁)；於本院審理時證稱：97年11月14日下午11時2
      7分13秒該通電話是戊○○接的，伊現在不記得那天要做
      什麼，警詢時說乙○○下來開門，當時記憶比較清楚，現
      在時隔太久，伊不知道是誰來開門。當天應該是去找庚○○，去拿合資的毒品，伊不知道戊○○是否知情。伊跟庚○○講買毒品的事情時，戊○○是否在旁邊，時間太久伊
      不知道。當天庚○○有無拿毒品給伊，伊忘記了，戊○○
      沒有拿毒品給伊，伊也沒有拿錢給戊○○等語 (見本院卷
      (一)第248至249頁)。是依證人丑○○於警詢、偵訊及本院
      審理時之證詞，均未證述被告乙○○、戊○○有於上述時
      、地，參與被告庚○○販賣毒品海洛因給伊之情形。
    2.且觀之證人丑○○所使用門號0000000000號行動電話於97
      年11月14日晚間11時27分43秒與門號0000000000號行動電
      話之通話內容 (見警卷第278頁、他字第5303號卷第67頁)
      ：「B(即丑○○)：我在樓下。A(即戊○○)：我知道，好
      。」等語，該通話內容甚為簡略，無從據以得知丑○○前
      往被告庚○○住處之用意為何，而證人丑○○與被告庚○○、乙○○、戊○○等人，平日應往來甚為密切，在被告
      庚○○上開住處出入頻繁，業如前述，是被告乙○○、戊○○辯稱不知丑○○該次來意為購買毒品，尚非無據，衡
      情應堪可採，自難僅憑被告戊○○有接聽門號0000000000
      號行動電話之通話，被告乙○○有為證人丑○○開門讓其
      進入，即認被告乙○○、戊○○知悉證人丑○○來意為購
      買毒品，而採為不利於被告乙○○、戊○○之證據，認被
      告乙○○有參與或幫助被告庚○○實施販賣毒品犯罪之犯
      意。是以，本院既查無證據證明被告乙○○、戊○○係以
      共犯或幫助犯之犯意，而與被告庚○○共同為此販毒之行
      為，且亦無證據證明被告乙○○、戊○○於此販毒行為中
      有獲取任何之不法利益，而被告乙○○、戊○○於此部分
      所踐行之行為，分別僅為構成要件以外之開門、接聽電話
      行為而已，並非屬販毒本身之構成要件行為，依嚴格證明
      法則，自難遽認被告乙○○、戊○○有與被告庚○○共同
      販賣(或幫助被告庚○○販賣)第一級毒品海洛因予丑○○
      之犯行。
(九)關於附表四編號11.所示，被告庚○○販賣海洛因予證人丑
    ○○部分：
    1.證人丑○○於97年12月28日晚間9時10分許，在臺中市○
      區○○路與福音街口之老順安西藥房前為埋伏等候之警員
      查獲，並扣得其所有海洛因10小包、手機2支等情，固有
      臺中市警察局第三分局搜索扣押筆錄、扣押物品目錄表在
      卷可參(見他字第2870號卷(二)第158頁背面至第160頁)。惟
      此僅能證明警方查獲證人丑○○之際，丑○○持有該等海
      洛因等違禁物此一客觀事實而已。
    2.證人丑○○於97年12月29日警詢時陳稱：97年12月28日警
      方於現場查扣伊所持有之海洛因毒品共計10小包，是伊於
      97年12月26日下午5時30分許前往彰化縣彰鹿路上撥打阿
      聰0000000000號或0000000000號行動電話，阿聰送出來給
      伊，伊以10,000元向綽號阿聰男子購買的等語 (見他字第
      2870號卷(二)第155頁)；於同日偵訊時證稱：查扣海洛因10
      小包是伊的，伊向阿聰買的，他的電話是0000000000號及
      00 00000000號。97年12月26日下午3、4點時，伊用00000
      00000號行動電話打阿聰0955那支電話，他叫伊到彰化縣
      的彰鹿路附近加油站，阿聰開車過來，伊向他買了15,000
      元的海洛因，他拿了15包給我，1包1,000元，每包含袋重
      約0.3公克，這段時間伊施用了5包等語(見警卷第286至28
      7頁)。
    3.惟證人丑○○於本院審理時翻異前詞，證稱：97年12月28
      日為警查獲，扣到的海洛因10包是與庚○○一起購買的。
      我們兩人一起去向藥頭拿，伊有看過藥頭但不認識，海洛
      因是藥頭秤給我們，分成2包，伊和庚○○一人1包云云 (
      見本院卷(一)第245頁、第250頁)。依證人丑○○前揭於警
      詢、偵訊時證述之內容，雖均證稱其係向被告庚○○購買
      海洛因，惟就所述購買之數量、金額已有不同，且其於本
      院審理時證稱與被告庚○○合資購買海洛因，足認證人丑
      ○○於警詢、偵查及本院審理中證述向被告購買海洛因之
      情節，前後並不一致，證人丑○○此部分之證詞是否堪予
      採信，自有可疑。參諸檢察官起訴被告庚○○涉嫌於附表
      四編號11.所示時地販賣海洛因予證人丑○○之犯行，除
      證人丑○○之證述外，卷內並無其他證據可供本院審酌或
      加以佐證，依嚴格證明法則，自不能僅憑證人丑○○警詢
      、偵訊時證述之內容作為認定被告庚○○有此部分販賣海
      洛因之唯一證據，依嚴格證明法則，公訴意旨指稱被告庚○○於附表四編號11.所示時、地販賣海洛因予證人丑○○部分，尚嫌無據。
(十)關於附表四編號12.所示，被告庚○○轉讓海洛因、甲基安
    非他命予己○○部分：
    1.證人己○○於警詢時證稱：最近伊施用的甲基安非他命、
      海洛因及為警方97年8月27日查獲之海洛因1包都是向「禿
      頭」無償索討施用的，伊向他索討過2次，第1次是97年8
      月26日左右在臺中縣潭子鄉○○路與雅潭路口向他索討各
      約0.1公克的海洛因及甲基安非他命施用，他是無償提供
      伊施用。因為他是伊好朋友，所以伊開口向他索取，他都
      會免費提供給伊施用 (見警卷第228頁)。並於警詢及偵查
      中，從6張照片中，指認出被告庚○○，即是無償提供海
      洛因、甲基安非他命之綽號「禿頭」之男子等情，亦有指
      認犯罪嫌疑人紀錄表在卷可參(見警卷第233頁)。
    2.惟證人己○○雖於本院審理時翻異前詞，證稱：伊記得只
      有97年8月27日被查獲當天向庚○○索討海洛因1次，就只
      有那次而已(見本院卷(二)第35頁)。證人己○○前後所述內
      容已有歧異，足認證人己○○先前於警詢時之證述，與審
      判中並不相符，其真實性如何，已非無疑。而檢察官所提
      出證人己○○於97年8月27日晚間7時30分許採集尿液之尿
      液檢驗報告，檢驗結果呈嗎啡陽性反應，有臺中縣警察局
      刑警大隊偵四隊委託鑑驗尿液代號與真實姓名對照表、中
      山醫學大學附設醫院檢驗科藥物檢測中心尿液檢驗報告各
      1紙在卷可參 (見警卷第234至235頁)，至多僅能證明證人
      己○○於為警查獲採尿前96小時內，曾有施用第一級毒品
      海洛因之事實，無從據為被告庚○○有如附表四編號12.
      所示轉讓海洛因、甲基安非他命犯行之積極證明，是證人
      己○○之證述前後不一，並非無瑕疵可指，而卷內又無其
      他積極證據足以佐證證人己○○於警詢時所稱被告庚○○
      無償提供海洛因、甲基安非他命供其施用之證述與事實相
      符，自不得採為被告庚○○有罪判決之基礎。公訴意旨指
      稱被告庚○○於附表四編號12.所示時、地轉讓海洛因、
      甲基安非他命予證人己○○部分，尚嫌無據，依嚴格證明
      法則，自難遽予認定被告庚○○確有附表四編號12.所示
      之轉讓海洛因、甲基安非他命犯行予證人己○○之犯行。
(十一)綜上所述，本案公訴人所舉之證據，既未達一般人均不致
      有所懷疑，而得確信被告庚○○、辰○○、乙○○、戊○○分別有附表四各編號所指販賣、轉讓第一級毒品海洛因
      、第二級毒品甲基安非他命予附表四所示各購毒者之真實
      程度，無從說服本院形成被告有罪之心證；且本院在得依
      或應依職權調查證據之範圍內，復查無其他積極證據足以
      證明被告等確有公訴意旨所指之犯行，即屬不能證明被告
      犯罪，依刑事訴訟法第301條第1項規定，自應為被告庚○○等4人此部分分別無罪之諭知。
肆、依職權告發部分：
    依本院上開認定之犯罪事實，被告庚○○等人確有販賣海洛
    因予證人壬○○、丑○○，上揭證人對此均知之甚詳，且渠
    等前於警詢、偵查中即已證述庚○○販賣毒品海洛因之事實
    ，竟分別於98年6月5日本院審理時，以證人身分供前具結後
    ，任意為迴護被告庚○○、辰○○、乙○○、戊○○之不實
    證言。是上揭證人等所為涉犯偽證罪責，應由檢察官依法另
    行偵辦，附此敘明。
伍、應適用之法條：
    依刑事訴訟法第299條第1項前段、第301條第1項，毒品危害
    防制條例第4條第1項(98年5月20日修正前、後)、第2項、第
    8條第1項、第10條第1項、第2項、第17條(98年5月20日修正
    後)、第18條第1項前段、第19條第1項，刑法第11條、第28
    條、第47條第1項、第25條第2款、第59條、第51條第5款，
    判決如主文。
本案經檢察官卯○○到庭執行職務。
中    華    民    國    98    年    9     月    10    日
                  刑事第十六庭審判長法  官  陳玉聰
                                    法  官  郭妙俐
                                    法  官  簡芳潔
以上正本證明與原本無異。
如不服本判決應於收受送達後10日內向本院提出上訴書狀，並應
敘述具體理由；其未敘述上訴理由者，應於上訴期間屆滿後20日
內向本院補提理由書（均須按他造當事人之人數附繕本）「切勿
逕送上級法院」。
                                    書記官  呂苗澂
中    華    民    國    98    年    9    月    10     日
附表一：庚○○、辰○○、乙○○、戊○○販賣第一、二級毒品
有罪部分
┌──┬───┬───┬──────┬─────┬─────┬────────┬────────┬──────────────┐
│編號│購毒者│販毒者│交易時間    │交易地點  │金額/毒品 │交易方式        │所犯法條        │罪名及宣告刑                │
│    │      │      │ (民國)     │          │種類      │                │                │                            │
├──┼───┼───┼──────┼─────┼─────┼────────┼────────┼──────────────┤
│ 1. │壬○○│庚○○│97年10月21日│臺中縣潭子│3,000元/海│庚○○與壬○○約│毒品危害防制條例│庚○○共同販賣第一級毒品，累│
│    │      │戊○○│晚間10時30分│鄉○○路二│洛因 (重量│定毒品海落因交易│第4條第1項      │犯，處有期徒刑拾伍年陸月。未│
│    │      │      │許          │段（全家便│不詳)     │事宜後，先由林昶│                │扣案如附表五編號8.所示之物沒│
│    │      │      │            │利商店前）│          │成將海洛因放在停│                │收，如全部或一部不能沒收時，│
│    │      │      │            │          │          │放在左開約定地點│                │追徵其價額或以其與戊○○之財│
│    │      │      │            │          │          │之機車置物籃內，│                │產連帶抵償之；未扣案共同販賣│
│    │      │      │            │          │          │再由壬○○再將價│                │第一級毒品所得新臺幣仟元與│
│    │      │      │            │          │          │金3,000元放入香 │                │戊○○連帶沒收，如全部或一部│
│    │      │      │            │          │          │菸盒後放在機車置│                │不能沒收時，以其與戊○○之財│
│    │      │      │            │          │          │物籃內，拿走海洛│                │產連帶抵償之。              │
│    │      │      │            │          │          │因，之後由戊○○│                │戊○○共同販賣第一級毒品，累│
│    │      │      │            │          │          │收取價金之方式完│                │犯，處有期徒刑捌年陸月。未扣│
│    │      │      │            │          │          │成交易。        │                │案如附表五編號8.所示之物沒收│
│    │      │      │            │          │          │                │                │，如全部或一部不能沒收時，追│
│    │      │      │            │          │          │                │                │徵其價額或以其與庚○○之財產│
│    │      │      │            │          │          │                │                │連帶抵償之；未扣案共同販賣第│
│    │      │      │            │          │          │                │                │一級毒品所得新臺幣仟元與徐│
│    │      │      │            │          │          │                │                │源聰連帶沒收，如全部或一部不│
│    │      │      │            │          │          │                │                │能沒收時，以其與庚○○之財產│
│    │      │      │            │          │          │                │                │連帶抵償之。                │
├──┼───┼───┼──────┼─────┼─────┼────────┼────────┼──────────────┤
│ 2. │壬○○│庚○○│97年11月8日 │臺中縣潭子│海洛因    │壬○○以其所使用│毒品危害防制條例│庚○○販賣第一級毒品，未遂，│
│    │      │      │上午10時至11│鄉○○路二│          │門號0000000000號│第4條第6項、第1 │累犯，處有期徒刑捌年。未扣案│
│    │      │      │時間        │段84巷9之5│          │行動電話撥打0987│項              │如附表五編號8.所示之物沒收，│
│    │      │      │            │號6樓     │          │919634號行動電話│                │如全部或一部不能沒收時，追徵│
│    │      │      │            │          │          │，由庚○○接聽後│                │其價額或以其財產抵償之。    │
│    │      │      │            │          │          │，壬○○告知要前│                │                            │
│    │      │      │            │          │          │往左開地點，並至│                │                            │
│    │      │      │            │          │          │左開地點向庚○○│                │                            │
│    │      │      │            │          │          │購買海洛因及交付│                │                            │
│    │      │      │            │          │          │價金予庚○○，而│                │                            │
│    │      │      │            │          │          │完成交易。      │                │                            │
├──┼───┼───┼──────┼─────┼─────┼────────┼────────┼──────────────┤
│ 3. │壬○○│庚○○│97年11月12日│臺中縣潭子│3,000元/海│壬○○以其所使用│毒品危害防制條例│庚○○販賣第一級毒品，累犯，│
│    │      │      │凌晨2時許   │鄉○○路二│洛因(重量 │門號0000000000號│第4條第1項      │處有期徒刑拾伍年陸月。未扣案│
│    │      │      │            │段84巷9之5│不詳)     │行動電話撥打0987│                │如附表五編號8.所示之物沒收，│
│    │      │      │            │號6樓     │          │919634號行動電話│                │如全部或一部不能沒收時，追徵│
│    │      │      │            │          │          │，由庚○○接聽後│                │其價額或以其財產抵償之；未扣│
│    │      │      │            │          │          │，壬○○告知要前│                │案販賣第一級毒品所得新臺幣│
│    │      │      │            │          │          │往左開地點，並至│                │仟元沒收，如全部或一部不能沒│
│    │      │      │            │          │          │左開地點向庚○○│                │收時，以其財產抵償之。      │
│    │      │      │            │          │          │購買海洛因及付價│                │                            │
│    │      │      │            │          │          │金予庚○○而完成│                │                            │
│    │      │      │            │          │          │交易。          │                │                            │
├──┼───┼───┼──────┼─────┼─────┼────────┼────────┼──────────────┤
│ 4. │壬○○│庚○○│97年11月12日│臺中縣潭子│2,000元/海│壬○○以其所使用│毒品危害防制條例│庚○○共同販賣第一級毒品，累│
│    │      │辰○○│晚間10時至11│鄉○○路二│洛因(重量 │門號0000000000號│第4條第1項      │犯，處有期徒刑拾伍年陸月。未│
│    │      │      │時間        │段84巷9之5│不詳)     │行動電話撥打0987│                │扣案如附表五編號8.所示之物沒│
│    │      │      │            │號6樓     │          │919634號行動電話│                │收，如全部或一部不能沒收時，│
│    │      │      │            │          │          │，由辰○○接聽後│                │追徵其價額或以其與辰○○之財│
│    │      │      │            │          │          │，壬○○告知要前│                │產連帶抵償之；未扣案共同販賣│
│    │      │      │            │          │          │往左開地點找徐源│                │第一級毒品所得新臺幣貳仟元與│
│    │      │      │            │          │          │聰，並至左開地點│                │辰○○連帶沒收，如全部或一部│
│    │      │      │            │          │          │向庚○○購買海洛│                │不能沒收時，以其與辰○○之財│
│    │      │      │            │          │          │因，由辰○○在左│                │產連帶抵償之。              │
│    │      │      │            │          │          │開地點將海洛因交│                │辰○○共同販賣第一級毒品，累│
│    │      │      │            │          │          │給庚○○小弟轉交│                │犯，處有期徒刑拾伍年貳月。未│
│    │      │      │            │          │          │壬○○，壬○○並│                │扣案如附表五編號8.所示之物沒│
│    │      │      │            │          │          │交付價金予庚○○│                │收，如全部或一部不能沒收時，│
│    │      │      │            │          │          │，而完成交易。  │                │追徵其價額或以其與庚○○之財│
│    │      │      │            │          │          │                │                │產連帶抵償之；未扣案共同販賣│
│    │      │      │            │          │          │                │                │第一級毒品所得新臺幣貳仟元與│
│    │      │      │            │          │          │                │                │庚○○連帶沒收，如全部或一部│
│    │      │      │            │          │          │                │                │不能沒收時，以其與庚○○之財│
│    │      │      │            │          │          │                │                │產連帶抵償之。              │
├──┼───┼───┼──────┼─────┼─────┼────────┼────────┼──────────────┤
│ 5. │壬○○│庚○○│97年11月16日│臺中縣潭子│2,000元/海│壬○○以其所使用│毒品危害防制條例│庚○○共同販賣第一級毒品，累│
│    │      │乙○○│晚間7時至8時│鄉○○路二│洛因(重量 │門號0000000000號│第4條第1項      │犯，處有期徒刑拾伍年陸月。未│
│    │      │      │間          │段84巷9之5│不詳)     │行動電話撥打0987│                │扣案如附表五編號8.所示之物沒│
│    │      │      │            │號6樓     │          │919634號行動電話│                │收，如全部或一部不能沒收時，│
│    │      │      │            │          │          │，庚○○接聽後，│                │追徵其價額或以其與乙○○之財│
│    │      │      │            │          │          │壬○○即前往左開│                │產連帶抵償之；未扣案共同販賣│
│    │      │      │            │          │          │地點向庚○○購買│                │第一級毒品所得新臺幣貳仟元與│
│    │      │      │            │          │          │海洛因，壬○○抵│                │乙○○連帶沒收，如全部或一部│
│    │      │      │            │          │          │達後由乙○○開門│                │不能沒收時，以其與乙○○之財│
│    │      │      │            │          │          │帶其上樓，乙○○│                │產連帶抵償之。              │
│    │      │      │            │          │          │依庚○○之指示交│                │乙○○共同販賣第一級毒品，累│
│    │      │      │            │          │          │付海洛因予壬○○│                │犯，處有期徒刑捌年。未扣案如│
│    │      │      │            │          │          │，壬○○並交付價│                │附表五編號8.所示之物沒收，如│
│    │      │      │            │          │          │金予庚○○，而完│                │全部或一部不能沒收時，追徵其│
│    │      │      │            │          │          │成交易。        │                │價額或以其與庚○○之財產連帶│
│    │      │      │            │          │          │                │                │抵償之；未扣案共同販賣第一級│
│    │      │      │            │          │          │                │                │毒品所得新臺幣貳仟元與庚○○│
│    │      │      │            │          │          │                │                │連帶沒收，如全部或一部不能沒│
│    │      │      │            │          │          │                │                │收時，以其與庚○○之財產連帶│
│    │      │      │            │          │          │                │                │抵償之。                    │
├──┼───┼───┼──────┼─────┼─────┼────────┼────────┼──────────────┤
│ 6. │壬○○│庚○○│97年11月18日│臺中縣潭子│10,000元/ │壬○○以其所使用│毒品危害防制條例│庚○○共同販賣第一級毒品，累│
│    │      │辰○○│上午10時許  │鄉○○路二│海洛因 (約│門號0000000000號│第4條第1項      │犯，處有期徒刑拾伍年陸月。扣│
│    │      │乙○○│            │段84巷9之5│半錢)     │、0000000000號行│                │案如附表五編號3.所示之海洛因│
│    │      │      │            │號6樓     │          │動電話撥打098791│                │壹包沒收銷燬之；未扣案如附表│
│    │      │      │            │          │          │9634號行動電話，│                │五編號8.所示之物沒收，如全部│
│    │      │      │            │          │          │分別由辰○○、巫│                │或一部不能沒收時，追徵其價額│
│    │      │      │            │          │          │俊儒接聽，壬○○│                │或以其與辰○○、乙○○之財產│
│    │      │      │            │          │          │到達左開地點後，│                │連帶抵償之；未扣案共同販賣第│
│    │      │      │            │          │          │由乙○○開門帶其│                │一級毒品所得新臺幣柒仟元與劉│
│    │      │      │            │          │          │上樓，壬○○表示│                │永華、乙○○連帶沒收，如全部│
│    │      │      │            │          │          │要以10,000元購買│                │或一部不能沒收時，以其與劉永│
│    │      │      │            │          │          │半錢海洛因，由徐│                │華、乙○○之財產連帶抵償之。│
│    │      │      │            │          │          │源聰指示辰○○至│                │辰○○共同販賣第一級毒品，累│
│    │      │      │            │          │          │房間內將海洛因取│                │犯，處有期徒刑拾伍年貳月。扣│
│    │      │      │            │          │          │出，並指示乙○○│                │案如附表五編號3.所示之海洛因│
│    │      │      │            │          │          │以電子磅秤秤量半│                │壹包沒收銷燬之；未扣案如附表│
│    │      │      │            │          │          │錢之重量後交予張│                │五編號8.所示之物沒收，如全部│
│    │      │      │            │          │          │耿豪，因壬○○僅│                │或一部不能沒收時，追徵其價額│
│    │      │      │            │          │          │攜帶現金7,000元 │                │或以其與庚○○、乙○○之財產│
│    │      │      │            │          │          │，庚○○指示巫俊│                │連帶抵償之；未扣案共同販賣第│
│    │      │      │            │          │          │儒陪同壬○○下樓│                │一級毒品所得新臺幣柒仟元與徐│
│    │      │      │            │          │          │至全家便利商店自│                │源聰連帶沒收，如全部或一部不│
│    │      │      │            │          │          │動櫃員機提領不足│                │能沒收時，以其與庚○○、巫俊│
│    │      │      │            │          │          │之3,000元並收取 │                │儒之財產連帶抵償之。        │
│    │      │      │            │          │          │之。乙○○與張耿│                │乙○○共同販賣第一級毒品，累│
│    │      │      │            │          │          │豪下樓前往提款，│                │犯，處有期徒刑捌年。扣案如附│
│    │      │      │            │          │          │尚未提領即為警查│                │表五編號3.所示之海洛因壹包沒│
│    │      │      │            │          │          │獲。            │                │收銷燬之；未扣案如附表五編號│
│    │      │      │            │          │          │                │                │8.所示之物沒收，如全部或一部│
│    │      │      │            │          │          │                │                │不能沒收時，追徵其價額或以其│
│    │      │      │            │          │          │                │                │與庚○○、辰○○之財產連帶抵│
│    │      │      │            │          │          │                │                │償之；未扣案共同販賣第一級毒│
│    │      │      │            │          │          │                │                │品所得新臺幣柒仟元與庚○○、│
│    │      │      │            │          │          │                │                │辰○○連帶沒收，如全部或一部│
│    │      │      │            │          │          │                │                │不能沒收時，以其與庚○○、劉│
│    │      │      │            │          │          │                │                │永華之財產連帶抵償之。      │
│    │      │      │            │          │          │                │                │                            │
├──┼───┼───┼──────┼─────┼─────┼────────┼────────┼──────────────┤
│ 7. │丑○○│庚○○│97年11月7日 │臺中縣潭子│10,000元/ │丑○○以00-00000│毒品危害防制條例│庚○○販賣第一級毒品，累犯，│
│    │      │      │下午1時至2時│鄉○○路二│海洛量 (約│104號市內電話撥 │第4條第1項      │處有期徒刑拾伍年陸月。未扣案│
│    │      │      │間          │段84巷9之5│半錢)     │打門號0000000000│                │如附表五編號8.所示之物沒收，│
│    │      │      │            │號6樓     │          │號行動電話，由不│                │如全部或一部不能沒收時，追徵│
│    │      │      │            │          │          │知情之乙○○接聽│                │其價額或以其財產抵償之；未扣│
│    │      │      │            │          │          │，該日由乙○○開│                │案販賣第一級毒品所得新臺幣壹│
│    │      │      │            │          │          │門帶其上樓至左開│                │萬元沒收，如全部或一部不能沒│
│    │      │      │            │          │          │地點後，丑○○在│                │收時，以其財產抵償之。      │
│    │      │      │            │          │          │左開地點向庚○○│                │                            │
│    │      │      │            │          │          │購買海洛因並交付│                │                            │
│    │      │      │            │          │          │價金予庚○○，而│                │                            │
│    │      │      │            │          │          │完成交易。      │                │                            │
├──┼───┼───┼──────┼─────┼─────┼────────┼────────┼──────────────┤
│ 8. │丑○○│庚○○│97年11月12日│臺中縣潭子│10,000元/ │丑○○以其所使用│毒品危害防制條例│庚○○販賣第一級毒品，累犯，│
│    │      │      │上午10時許  │鄉○○路二│海洛量 (約│門號0000000000號│第4條第1項      │處有期徒刑拾伍年陸月。未扣案│
│    │      │      │            │段84巷9之5│半錢)     │行動電話撥打門號│                │如附表五編號8.所示之物沒收，│
│    │      │      │            │號6樓     │          │0000000000號行動│                │如全部或一部不能沒收時，追徵│
│    │      │      │            │          │          │電話，由庚○○接│                │其價額或以其財產抵償之；未扣│
│    │      │      │            │          │          │聽，丑○○上樓至│                │案販賣第一級毒品所得新臺幣壹│
│    │      │      │            │          │          │左開地點向庚○○│                │萬元沒收，如全部或一部不能沒│
│    │      │      │            │          │          │購買海洛因並交付│                │收時，以其財產抵償之。      │
│    │      │      │            │          │          │價金予庚○○，而│                │                            │
│    │      │      │            │          │          │完成交易。      │                │                            │
├──┼───┼───┼──────┼─────┼─────┼────────┼────────┼──────────────┤
│ 9. │丑○○│庚○○│97年11月14日│臺中縣潭子│10,000元/ │丑○○以其所使用│毒品危害防制條例│庚○○販賣第一級毒品，累犯，│
│    │      │      │晚間11時至12│鄉○○路二│海洛量 (約│門號0000000000號│第4條第1項      │處有期徒刑拾伍年陸月。未扣案│
│    │      │      │時間        │段84巷9之5│半錢)     │行動電話撥打門號│                │如附表五編號8.所示之物沒收，│
│    │      │      │            │號6樓     │          │0000000000號行動│                │如全部或一部不能沒收時，追徵│
│    │      │      │            │          │          │電話，由不知情之│                │其價額或以其財產抵償之；未扣│
│    │      │      │            │          │          │戊○○接聽，該日│                │案販賣第一級毒品所得新臺幣壹│
│    │      │      │            │          │          │由不知情之乙○○│                │萬元沒收，如全部或一部不能沒│
│    │      │      │            │          │          │開門帶其上樓至左│                │收時，以其財產抵償之。      │
│    │      │      │            │          │          │開地點後，丑○○│                │                            │
│    │      │      │            │          │          │在左開地點向徐源│                │                            │
│    │      │      │            │          │          │聰購買海洛因並交│                │                            │
│    │      │      │            │          │          │付價金予庚○○，│                │                            │
│    │      │      │            │          │          │而完成交易。    │                │                            │
├──┼───┼───┼──────┼─────┼─────┼────────┼────────┼──────────────┤
│ 10.│丁○○│戊○○│97年10月21日│臺中縣潭子│1,000元/甲│丁○○以其所使用│毒品危害防制條例│戊○○販賣第二級毒品，累犯，│
│    │      │      │上午10時許  │鄉○○路二│基安非他命│門號0000000000號│第4條第2項      │處有期徒刑柒年陸月。未扣案如│
│    │      │      │            │段84巷54弄│(重量不詳)│行動電話與戊○○│                │附表五編號9.所示之物沒收，如│
│    │      │      │            │16號戊○○│          │所使用0000000000│                │全部或一部不能沒收時，追徵其│
│    │      │      │            │住處附近  │          │號行動電話聯繫毒│                │價額或以其財產抵償之；未扣案│
│    │      │      │            │          │          │品毒品甲基安非他│                │販賣第二級毒品所得新臺幣壹仟│
│    │      │      │            │          │          │命交易事宜後，在│                │元沒收，如全部或一部不能沒收│
│    │      │      │            │          │          │左開地點由戊○○│                │時，以其財產抵償之。        │
│    │      │      │            │          │          │交付甲基安非他命│                │                            │
│    │      │      │            │          │          │並向丁○○收取販│                │                            │
│    │      │      │            │          │          │毒價金，而完成交│                │                            │
│    │      │      │            │          │          │易。            │                │                            │
├──┼───┼───┼──────┼─────┼─────┼────────┼────────┼──────────────┤
│ 11.│丁○○│戊○○│97年10月27日│臺中縣潭子│1,000元/甲│丁○○以00-00000│毒品危害防制條例│戊○○販賣第二級毒品，累犯，│
│    │      │      │晚間10時許  │鄉○○路二│基安非他命│088號市內電話與 │第4條第2項      │處有期徒刑柒年陸月。未扣案如│
│    │      │      │            │段84巷54弄│(重量不詳)│戊○○所使用0921│                │附表五編號9.所示之物沒收，如│
│    │      │      │            │16號戊○○│          │484984號行動電話│                │全部或一部不能沒收時，追徵其│
│    │      │      │            │住處附近  │          │聯繫毒品毒品甲基│                │價額或以其財產抵償之；未扣案│
│    │      │      │            │          │          │安非他命交易事宜│                │販賣第二級毒品所得新臺幣壹仟│
│    │      │      │            │          │          │後，在左開地點由│                │元沒收，如全部或一部不能沒收│
│    │      │      │            │          │          │戊○○交付甲基安│                │時，以其財產抵償之。        │
│    │      │      │            │          │          │非他命並向丁○○│                │                            │
│    │      │      │            │          │          │收取販毒價金，而│                │                            │
│    │      │      │            │          │          │完成交易。      │                │                            │
├──┼───┼───┼──────┼─────┼─────┼────────┼────────┼──────────────┤
│ 12.│丙○○│戊○○│97年10月20日│臺中市環中│1,000元/甲│丙○○以其所使用│毒品危害防制條例│戊○○販賣第二級毒品，累犯，│
│    │      │      │晚間10時至11│路與崇德路│基安非他命│門號0000000000號│第4條第2項      │處有期徒刑柒年陸月。未扣案如│
│    │      │      │時間        │口        │(重量不詳)│行動電話與戊○○│                │附表五編號9.所示之物沒收，如│
│    │      │      │            │          │          │所使持用00000000│                │全部或一部不能沒收時，追徵其│
│    │      │      │            │          │          │84號行動電話聯繫│                │價額或以其財產抵償之；未扣案│
│    │      │      │            │          │          │毒品甲基安非他命│                │販賣第二級毒品所得新臺幣壹仟│
│    │      │      │            │          │          │交易事宜，丙○○│                │元沒收，如全部或一部不能沒收│
│    │      │      │            │          │          │與羅鴻閩集資1,00│                │時，以其財產抵償之。        │
│    │      │      │            │          │          │0元，左開約定地 │                │                            │
│    │      │      │            │          │          │點由戊○○交付毒│                │                            │
│    │      │      │            │          │          │品甲基安非他命，│                │                            │
│    │      │      │            │          │          │並向丙○○收取販│                │                            │
│    │      │      │            │          │          │毒價金，而完成交│                │                            │
│    │      │      │            │          │          │易。            │                │                            │
├──┼───┼───┼──────┼─────┼─────┼────────┼────────┼──────────────┤
│ 13.│癸○○│戊○○│97年10月27日│臺中縣潭子│甲基安非他│戊○○與癸○○  │毒品危害防制條例│戊○○販賣第二級毒品，未遂，│
│    │      │      │某時        │鄉○○路二│命        │相約於左開地點交│第4條第6項、第2 │累犯，處有期徒刑年拾月。未│
│    │      │      │            │段（全家便│          │易毒品甲基安非他│項              │扣案如附表五編號9.所示之物沒│
│    │      │      │            │利商店前）│          │命，因癸○○攜帶│                │收，如全部或一部不能沒收時，│
│    │      │      │            │          │          │現金不足，戊○○│                │追徵其價額或以其財產抵償之。│
│    │      │      │            │          │          │不願意交易甲基安│                │                            │
│    │      │      │            │          │          │非他命，而未完成│                │                            │
│    │      │      │            │          │          │交易。          │                │                            │
└──┴───┴───┴──────┴─────┴─────┴────────┴────────┴──────────────┘
附表二、庚○○轉讓毒品部分：
┌───┬───┬──────┬─────┬────┬────┬────────┬──────┬───────────┐
│受轉讓│轉讓者│時間(民國)  │地點      │毒品種類│交易金額│交易方式        │所犯法條    │罪名及宣告刑          │
│者    │      │            │          │與數量  │(新臺幣)│                │            │                      │
├───┼───┼──────┼─────┼────┼────┼────────┼──────┼───────────┤
│己○○│庚○○│97年08月27日│臺中縣潭子│海洛因0.│免費    │己○○駕駛車牌號│毒品危害防制│庚○○轉讓第一級毒品，│
│      │      │下午4、5時許│鄉○○路與│6公克   │        │碼QQ-4350號自小 │條例第8條第1│累犯，處有期徒刑壹年貳│
│      │      │            │潭福路口  │        │        │客車與庚○○駕駛│項          │月。扣案如附表五編號4.│
│      │      │            │          │        │        │車牌號碼DJ-9713 │            │所示之海洛因壹包沒收銷│
│      │      │            │          │        │        │號自小客車約定在│            │燬之。                │
│      │      │            │          │        │        │左開地點碰面，紀│            │                      │
│      │      │            │          │        │        │明松下車至庚○○│            │                      │
│      │      │            │          │        │        │所駕駛車輛內，由│            │                      │
│      │      │            │          │        │        │庚○○無償轉讓海│            │                      │
│      │      │            │          │        │        │洛因予己○○。  │            │                      │
└───┴───┴──────┴─────┴────┴────┴────────┴──────┴───────────┘
附表三：庚○○施用毒品部分
┌──┬─────┬─────┬─────────┬─────┬─────────┐
│編號│施用時間  │施用地點  │施用方式          │所犯法條  │罪名及宣告刑      │
├──┼─────┼─────┼─────────┼─────┼─────────┤
│ 1. │98年2月3日│臺中市大雅│將甲基安非他命置於│毒品危害防│庚○○施用第二級毒│
│    │晚間11時許│路附近之密│玻璃球吸食器(未扣 │制條例第10│品，累犯，處有期徒│
│    │          │雪兒汽車旅│案)內，點火燒烤產 │條第2項   │刑伍月。扣案如附表│
│    │          │館內      │生煙霧以吸食氣體之│          │五編號2.所示之甲基│
│    │          │          │方式，施用第二級毒│          │安非他命壹包沒收銷│
│    │          │          │品甲基安非他命1次 │          │燬之。            │
├──┼─────┼─────┼─────────┼─────┼─────────┤
│ 2. │98年2月5日│臺中縣烏日│將海洛因摻入香菸內│毒品危害防│庚○○施用第一級毒│
│    │晚間6時許 │鄉之臺灣高│，點燃吸食煙霧之方│制條例第10│品，累犯，處有期徒│
│    │          │速鐵路臺中│式，施用第一級毒品│條第1項   │刑捌月。扣案如附表│
│    │          │站廁所內  │海洛因1次         │          │五編號1.所示之海洛│
│    │          │          │                  │          │因肆包沒收銷燬之。│
└──┴─────┴─────┴─────────┴─────┴─────────┘
附表四：無罪部分：
┌──┬────┬───┬──────┬───────┬───────┬────┐
│編號│購毒者  │販毒者│交易時間    │交易地點      │毒品種類與數量│交易金額│
│    │        │      │(民國)      │              │              │(新臺幣)│
├──┼────┼───┼──────┼───────┼───────┼────┤
│ 1. │甲○○  │庚○○│97年8月22日 │臺中縣后里鄉中│海洛因0.1公克 │各1,000 │
│    │        │      │下午3時     │和村主和路5巷 │、甲基安非克他│元      │
│    │        │      │            │6號           │命0.1公克     │        │
├──┼────┼───┼──────┼───────┼───────┼────┤
│ 2. │寅○○  │庚○○│97年8月24日 │臺中縣潭子鄉雅│海洛因10小包，│10,000元│
│    │        │      │下午3時     │潭路與崇德路口│重量共約半錢  │        │
├──┼────┼───┼──────┼───────┼───────┼────┤
│ 3. │寅○○  │庚○○│97年9月9日下│臺中縣潭子鄉雅│海洛因8小包， │10,000元│
│    │        │      │午3時       │潭路與崇德路口│重量共約半錢  │        │
│    │        │      │            │之水果攤附近  │              │        │
├──┼────┼───┼──────┼───────┼───────┼────┤
│ 4. │午○○  │庚○○│97年8月26日 │臺中縣潭子鄉崇│海洛因及甲基安│1,000元 │
│    │        │      │下午4時     │德路與潭富路口│非他命，重量均│        │
│    │        │      │            │(7-11便利商店 │不詳          │        │
│    │        │      │            │前)           │              │        │
├──┼────┼───┼──────┼───────┼───────┼────┤
│ 5. │午○○  │庚○○│97年9月11日 │臺中縣潭子鄉崇│海洛因及甲基安│16,000元│
│    │        │      │下午3時     │德路與潭富路口│非他命，重量均│        │
│    │        │      │            │(7-11便利商店 │不詳          │        │
│    │        │      │            │前)           │              │        │
├──┼────┼───┼──────┼───────┼───────┼────┤
│ 6. │巳○○  │辰○○│97年10月20日│臺中縣潭子鄉大│甲基安非他命，│2,000元 │
│    │        │      │下午3時     │豐路(矽品公司 │重量不詳      │        │
│    │        │      │            │附近)         │              │        │
├──┼────┼───┼──────┼───────┼───────┼────┤
│ 7. │巳○○  │辰○○│97年12月底某│臺中縣潭子鄉大│甲基安非他命，│2,000元 │
│    │        │      │日晚間7、8時│豐路(矽品公司 │重量不詳      │        │
│    │        │      │            │附近)         │              │        │
├──┼────┼───┼──────┼───────┼───────┼────┤
│ 8. │壬○○  │庚○○│97年11月6日 │臺中縣潭子鄉頭│海洛因，重量不│3,000元 │
│    │        │乙○○│凌晨4時     │張路二段84巷9 │詳            │        │
│    │        │      │            │之5號         │              │        │
├──┼────┼───┼──────┼───────┼───────┼────┤
│ 9. │丑○○  │乙○○│97年11月7日 │臺中縣潭子鄉頭│海洛因，重量約│10,000元│
│    │        │      │下午1時     │張路二段84巷9 │半錢          │        │
│    │        │      │            │之5號         │              │        │
├──┼────┼───┼──────┼───────┼───────┼────┤
│ 10.│丑○○  │乙○○│97年11月14日│臺中縣潭子鄉頭│海洛因，重量約│10,000元│
│    │        │戊○○│晚間11時    │張路二段84巷9 │半錢          │        │
│    │        │      │            │之5號         │              │        │
├──┼────┼───┼──────┼───────┼───────┼────┤
│ 11.│丑○○  │庚○○│97年12月26日│彰化縣彰化市彰│海洛因15包 (每│15,000元│
│    │        │      │下午4時至5時│鹿路(附近某加 │包含袋重各0.3 │        │
│    │        │      │之間        │油站)         │公克)         │        │
├──┼────┼───┼──────┼───────┼───────┼────┤
│ 12.│己○○  │庚○○│97年8月26日 │臺中縣潭子鄉大│海洛因0.1公克 │免費    │
│    │        │      │某時        │豐路與雅潭路口│、甲基安非克他│        │
│    │        │      │            │              │命0.1公克     │        │
└──┴────┴───┴──────┴───────┴───────┴────┘
附表五：
┌──┬────────────────┬──────────────────┐
│編號│物品名稱及數量                  │備註                                │
├──┼────────────────┼──────────────────┤
│ 1. │扣案第一級毒品海洛因4包         │1.經送法務部調查局鑑定結果，總淨重25│
│    │                                │  .99公克，空包裝總重2.55公克，純度 │
│    │                                │  61.66％，純質淨重16.03公克。      │
│    │                                │2.警方於98年2月5日晚間9時45分許在臺 │
│    │                                │  北縣土城市○○街25號2樓，自庚○○ │
│    │                                │  身上查扣。                        │
│    │                                │                                    │
├──┼────────────────┼──────────────────┤
│ 2. │扣案第二級毒品甲基安非他命1包   │1.經送行政院衛生署草屯療養院鑑定結果│
│    │                                │  ，送驗數量淨重3.9863公克、驗餘數量│
│    │                                │  淨重3.9855公克。                  │
│    │                                │2.警方於98年2月5日晚間9時45分許在臺 │
│    │                                │  北縣土城市○○街25號2樓，自庚○○ │
│    │                                │  身上查扣。                        │
├──┼────────────────┼──────────────────┤
│ 3. │扣案一級毒品海洛因1包           │1.經送法務部調查局鑑定結果，為粉塊狀│
│    │                                │  ，淨重1.75公克，空包裝總重0.24公克│
│    │                                │  ，純度60.74％，純質淨重1.06公克。 │
│    │                                │2.警方於97年11月18日上午11時20分許在│
│    │                                │  臺中縣潭子鄉○○路○段84巷口自張耿│
│    │                                │  豪所攜帶皮包內查扣，壬○○證述上開│
│    │                                │  海洛因係其同日上午向被告庚○○、劉│
│    │                                │  永華、乙○○購買所得 (詳見附表一編│
│    │                                │  號6.部分)。                       │
├──┼────────────────┼──────────────────┤
│ 4. │扣案第一級毒品海洛因1包         │1.經送行政院衛生署草屯療養院鑑定結果│
│    │                                │  ，送驗數量淨重0.3267公克，驗餘數量│
│    │                                │  淨重0.3211公克。                  │
│    │                                │2.警方於97年8月27日下午4時50分許在臺│
│    │                                │  中縣潭子鄉○○路與潭富路口自己○○│
│    │                                │  所駕駛車輛左後車輪查扣，己○○證述│
│    │                                │  上開海洛因係被告庚○○轉讓給伊 (詳│
│    │                                │  見附表二部分)。                   │
├──┼────────────────┼──────────────────┤
│ 5. │扣案糖粉1包                     │1.經送法務部調查局鑑定結果，淨重74.2│
│    │                                │  3公克，空包裝重3.99公克，未發現含 │
│    │                                │  有法定毒品成分。                  │
│    │                                │2.由警方於98年2月5日晚間9時45分許在 │
│    │                                │  臺北縣土城市○○街25號2樓客聽電視 │
│    │                                │  櫃上查扣，無證據證明為被告庚○○所│
│    │                                │  有之物。                          │
├──┼────────────────┼──────────────────┤
│ 6. │扣案現金312,100元、消費券5,600元│現金312,100元、消費券5,600元、監視錄│
│    │、監視錄影系統之電腦主機1臺、研 │影系統之電腦主機1臺、研磨機1臺，為警│
│    │磨機1臺、電子磅秤1臺            │方於98年2月5日晚間9時45分許在臺北縣 │
│    │                                │土城市○○街25號2樓查扣，無證據證明 │
│    │                                │與被告庚○○等4人本案販賣毒品有關。 │
│    │                                │電子磅秤1臺係被告乙○○於98年3月9日 │
│    │                                │偵訊時提交檢察官扣案，無證據證明為被│
│    │                                │告庚○○等4人所有。                 │
├──┼────────────────┼──────────────────┤
│ 7. │扣案行動電話(均含SIM卡)5支      │分別搭配門號0000000000、0000000000、│
│    │                                │0000000000、0000000000、0000000000號│
│    │                                │，於本案未見有以此5支行動電話聯絡販 │
│    │                                │賣毒品之事證，無從認定與本案有關，且│
│    │                                │非屬違禁物。                        │
├──┼────────────────┼──────────────────┤
│ 8. │未扣案搭配門號0000000000號之行動│被告庚○○、辰○○、乙○○、戊○○對│
│    │電話 (含SIM卡)1支               │外用以聯絡交易毒品海洛因之聯絡工具，│
│    │                                │為庚○○所有。                      │
├──┼────────────────┼──────────────────┤
│ 9. │未扣案搭配門號0000000000號之行動│被告戊○○所有對外用以聯絡交易毒品甲│
│    │電話 (不含SIM卡)1支             │基安非他之聯絡工具 (SIM卡無法證明為 │
│    │                                │戊○○所有)。                       │
└──┴────────────────┴──────────────────┘
附錄論罪科刑法條全文：
毒品危害防制條例第4條
製造、運輸、販賣第一級毒品者，處死刑或無期徒刑；處無期徒
刑者，得併科新臺幣2千萬元以下罰金。
製造、運輸、販賣第二級毒品者，處無期徒刑或7年以上有期徒
刑，得併科新臺幣1千萬元以下罰金。
製造、運輸、販賣第三級毒品者，處5年以上有期徒刑，得併科
新臺幣7百萬元以下罰金。
製造、運輸、販賣第四級毒品者，處3年以上10年以下有期徒刑
，得併科新臺幣3百萬元以下罰金。
製造、運輸、販賣專供製造或施用毒品之器具者，處1年以上7年
以下有期徒刑，得併科新臺幣1百萬元以下罰金。
前五項之未遂犯罰之。
毒品危害防制條例第8條
轉讓第一級毒品者，處1年以上7年以下有期徒刑，得併科新臺幣
1百萬元以下罰金。
轉讓第二級毒品者，處6月以上5年以下有期徒刑，得併科新臺幣
70萬元以下罰金。
轉讓第三級毒品者，處3年以下有期徒刑，得併科新臺幣30萬元
以下罰金。
轉讓第四級毒品者，處1年以下有期徒刑，得併科新臺幣10萬元
以下罰金。
前四項之未遂犯罰之。
轉讓毒品達一定數量者，加重其刑至二分之一，其標準由行政院
定之。
毒品危害防制條例第10條
施用第一級毒品者，處6月以上5年以下有期徒刑。
施用第二級毒品者，處3年以下有期徒刑。


司法院資訊處製作；財團法人民間司法改革基金會備份。
